---
title: "Logboek-Geluk"
author: "Jarno Jacob Duiker"
date: "2024-05-22"
output: html_document
editor_options: 
  markdown: 
    wrap: 72
---

```{r setup, include=FALSE}
knitr::opts_chunk$set(echo = TRUE)
```

```{r}
library(fmsb)
library(ggplot2)
library(dplyr)
library(pwr)
library(tidyverse)
library(gridExtra)
library(devtools)
```

## 22-04-2024

### Doel van de dag

**Opzetten onderzoek + voorbereidingen**

Tasks

-   Team maken
-   De Vraag bedenken
-   De Vraag laten goedkeuren door 1 van de leraren
-   Plan maken hoe en waarmee we het onderzoek gaan doen

Ik heb een groepje gemaakt met Storm. Wij samen dachten eerst aan het
onderzoeken van dingen die iets met sporten te maken hebben. Dit was
echter niet mogelijk door budget en grote van steekproef.

Wij hebben toen gedacht om iets te onderzoeken wat met mentale
gezondheid heeft te maken. Hierover zijn we gaan sparren en we kwamen
uit op Geluk. Wij hebben daarna met de leraar staan praten die ons heeft
geholpen met het meer een vraag maken. We denken hoe kan je geluk nou
vergelijken. Als je kijkt naar verschillende steden heb je al een
factor, Wanneer je kijkt naar steden die specifiek met studenten hebben
te maken zit je in een kleiner veld wat goede resultaten zou kunnen
werven. Ik stel voor om te kijken tussen de verschillen in geluk van de
studenten steden. Hier zijn we het beiden over eens. We zoeken op google
naar "Welke steden zijn studenten steden" We komen op de volgende
website
<https://www.hallmark.nl/magazine/huis/de-leukste-studentensteden-van-nederland/>
(22-04-2024) Hier op staat een top 10 lijst met steden. Wij halen er uit
dat Groningen, Leiden, Utrecht boven aan staan en dus nemen we deze in
ons lijstje op Amsterdam staat lager en deze nemen we dus ook mee. Dit
omdat er ook naar studenten steden moeten gekeken worden waar het niet
compleet alleen voor de studenten is. Ik opende ook de website van
<https://www.studiekeuzelab.nl/kies/welke-studentenstad-past-bij-mij-top-5>
(22-04-2024) dit is een studie keuze website waar dus ook allemaal
studenten steden op stonden. Ik zag dat hier dezelfde steden ook weer
opstonden echter stonden deze niet op een top 10 volgorde. Hierdoor heb
ik met storm overlegt en we houden het bij deze steden. Leiden,
Groningen, Utrecht en Amsterdam.

Het Doel van de dag is dus Redelijk behaald. De onderzoeksvraag is half
gevonden maar moet nog worden uitgewerkt verder

## 23-04-2024

### Doel van de dag

**Het afmaken van de onderzoeksvraag & meet methode vinden.**

Tasks

-   Onderzoeksvraag beter en duidelijker maken
-   Verschillende methoden bekijken waarmee we geluk kunnen meten
-   Wat is nodig voor deze methoden
-   Wat is het eind doel?

Ik heb samen met storm besproken hoe we de hoofdvraag moeten formuleren.
We zijn gaan brainstormen met de keywords. "Studenten", "Geluk", "Stad /
Studentenstad" Hier kwamen een aantal vragen uit.

-   Welke stad heeft de gelukkigste studenten
-   Waar zijn studenten het gelukkigste
-   In welke studenten stad zijn studenten het gelukkigste?

Na het praten met de leraar hebben wij besloten om **“In welke studenten
stad zijn studenten het gelukkigst?“** Als onze onderzoeksvraag te
gebruiken.

De hypothese en 0-hypothese moeten we hiermee ook maken. De hypthose
waar we op komen is: Het maakt voor het geluk van de student niet uit in
welke stad deze studeert. De gedachte gang hier achter is dat een stad
niet bepaald hoe gelukkig iemand is de algemene ervaring is dus het
leidende.

Nu gaan we kijken wat hebben we nodig en hoe gaan we deze vraag
beantwoorden. Storm en ik hebben wat onderzoeksmethoden bekeken
<https://www.scribbr.nl/category/onderzoeksmethoden/> (23-04-2024) deze
website heeft ons een paar ideeën gegeven, ook hebben wij onze leraar
gevraagd die met ons sparde met wat past De opties die er uitkwamen
waren een test op cortisol of een enquête. De cortisol test was echter
te duur en complex. Dus was de enquête de keuze die Storm en ik samen
hebben gemaakt. De enquête produceert een csv data file die makkelijk in
r is te importen dit kan met de volgende functie:

```{r}
# read.csv()
```

De enquête heeft een paar voorwaarden: De vragen moeten duidelijk zijn,
De manier van antwoorden moet een datatype terug geven waarmee
gemiddelden en grafieken etc mee kunnen worden uitgerekend. De
verspreiding van de enquête is een belangrijke beslissing.

De vragen die in de enquête zullen staan moeten de hoofdvraag **“In
welke studenten stad zijn studenten het gelukkigst?“** beantwoorden. Dus
moeten wij onderzoeken welke factoren geluk bepalen en welke er aan
toevoegen of afnemen. Dit moeten wij doen door het lezen van literatuur
over geluk, Situatie en moleculaire werking.

## 24-04-2024

### Doel van de dag

**In de literatuur kijken naar wat en hoe**

Tasks

-   Kijken naar literatuur
-   Samenvatting geven van wat ik heb gevonden
-   Kijken hoe ik deze info kan vertalen naar vragen

ik ben gaan kijken naar de literatuur. Ik begon met google scholar. De
volgende zoek termen heb ik gebruikt. *What is happiness*, *How does
happiness work*, *Moleculair working of happiness*, *Happiness in
people* Google scholar heeft mij boeken en wetenschappelijke artikellen
gegeven.

-   Jacobsen, B. (2007, 1 januari). What is Happiness? \| Existential
    Analysis: Journal of the Society for Existential Analysis.

-   Easterlin, R. A. (2003). Explaining happiness. Proceedings Of The
    National Academy Of Sciences Of The United States Of America
    -Veenhoven, R. (1991, 1 januari). Questions on Happiness.

-   De abstract van What is Happiness? \| Existential Analysis: Journal
    of the Society for Existential Analysis. zegt het volgende.
    "Happiness as experienced by ordinary people has been the object in
    both sociological and psychological studies. The concept of
    happiness used in the studies of Positive and Humanistic Psychology
    varies from subjective well-being, to the fulfilment of life goals.
    In Existential Psychology the concept of happiness has both bodily
    and spiritual dimensions. In this paper the concept of happiness
    will be analyzed and the use of it in existential psychology and
    therapy will be discussed. The contributions to the field of Buhler,
    Boss, Condrau, Heidegger and May will be examined to throw light on
    a vital phenomenon concerning us all."

n deze paper wordt naar het concept "Geluk" gekeken dit houd in dat er
wordt gekeken naar meerdere kanten van geluk bekijken. Waaronder het
concept van geluk. Hoe het in de maatschappij werkt, in de Humanistische
psychologie en het effect van geluk op de levens van mensen. Deze tekst
is gekozen omdat het een diepe kijk neemt door de ogen van een
socioloog. het heeft goede punten en veel info die relevant is zoals de
manier waarop verschillende factoren invloed hebben op iemands geluk.

-   Explaining happiness. Proceedings Of The National Academy Of
    Sciences Of The United States Of America. zegt in zijn abstract het
    volgende: "What do social survey data tell us about the determinants
    of happiness? First, that the psychologists' setpoint model is
    questionable. Life events in the nonpecuniary domain, such as
    marriage, divorce, and serious disability, have a lasting effect on
    happiness, and do not simply deflect the average person temporarily
    above or below a setpoint given by genetics and personality. Second,
    mainstream economists' inference that in the pecuniary domain "more
    is better," based on revealed preference theory, is problematic. An
    increase in income, and thus in the goods at one's disposal, does
    not bring with it a lasting increase in happiness because of the
    negative effect on utility of hedonic adaptation and social
    comparison. A better theory of happiness builds on the evidence that
    adaptation and social comparison affect utility less in the
    nonpecuniary than pecuniary domains. Because individuals fail to
    anticipate the extent to which adaptation and social comparison
    undermine expected utility in the pecuniary domain, they allocate an
    excessive amount of time to pecuniary goals, and shortchange
    nonpecuniary ends such as family life and health, reducing their
    happiness. There is need to devise policies that will yield
    better-informed individual preferences, and thereby increase
    individual and societal well-being."

In deze paper wordt gekeken naar sociale enquêtes en wat deze data zegt
over de omstandigheden van geluk. Er wordt ook gezegd dat Psychologen
hun model twijfelachtig is en dat het bepaalde levens omstandigheden en
levens gebeurtenissen niet in zich opneemt. Dit zijn dan getrouwd zijn
of scheiding. Ook bijvoorbeeld een zware onbekwaamheid of mentale
worsteling zoals depressie of adhd. Deze hebben een langdurig effect op
hoe een persoon geluk ervaart. Deze paper is dus belangrijk voor ons
onderzoek dit omdat er factoren in staan die ook moeten worden
meegenomen. Dit zijn dus bijvoorbeeld: Mentalegezondheid, Thuis
situatie, Voel je je op je plek in de stad waarin je woont (Soms is het
moeilijk om in een nieuwe stad te leven vooral als een eerste jaars), Of
iemand een international is. Weg zijn van je ouders en je huis waar je
niet zomaar terug naar toe kan is ook een mentale druk die je geluk
langdurig kan aantasten.

Met deze denkwijze hebben wij daarom gekozen om deze paper te gebruiken.

-   Questions on Happiness. De introductie zegt het volgende "Happiness
    is a longstanding theme in Western thought. It came under scrutiny
    in the following three periods: (1) Antique Greek philosophy; (2)
    Post-Enlightenment West-European moral philosophy, Utilitarianism in
    particular; and (3) Current Quality-of-Life research in the rich
    welfare states. Printed reflections on all this contemplation now
    fill a hundred meters of bookshelves. This paper takes stock of the
    progress made on seven classical topics. Are we now any wiser? Or is
    Dodge (1930) right in his contention that “the theory of the happy
    life has remained on about the same level that the ancient Greeks
    left it”? This inventory will differ from the usual review articles.
    The focus will not be on current technical research issues, but
    rather on the broader questions that prompted the enquiry.
    Furthermore, the aim is not only to enumerate advances in
    understanding, but also to mark the blind spots."

Hieruit kan worden opgemaakt dat er naar verschillende perioden wordt
gekeken. Dit zijn de antieke Griekse filosofie, De Na-verlichting west
europeese morale filosofie, "Utilitarianism" specifiek en de huidige
kwaliteit van leven onderzoeken in rijke welvarende staten. deze paper
bekijkt het in de progressie van 7 klasieke onderwerpen

The following issues will be considered:

1.  What is happiness?
2.  Can happiness be measured?
3.  Is unhappiness the rule?
4.  How do people assess their happiness?
5.  What conditions favour happiness?
6.  Can happiness be promoted?
7.  Should happiness be promoted?

Deze onderwerpen geven ons goeie informatie om vragen op te bouwen. ook
wordt er bijvoorbeeld in het onderwerp "Can happiness be measured" sub
onderwerp "Assesment by quetstioning" besproken of een enquête wel een
goed beeld weergeeft en of mensen zelf wel kunnen zien of ze gelukkig
zijn of niet. Echter vinden de onderzoekers dat mensen meestal wel
bewust zijn van het genot van hun leven. Als we naar de conclusie kijken
bij onderwerp 5 wordt verteld dat er weinig kennis en onderzoek is over
welke voorwaarden zorgen voor een positieve waardering van het leven.

Na deze tekst te lezen ben ik tot de conclusie gekomen dat een enquête
een goede manier is om geluk te meten van de studenten, dat de factoren
die we uitzoeken onderbouwt moeten worden met onderzoek en dat het dan
alsnog niet helemaal zeker een goeie meting is omdat de voorwaarden nog
best onbekend zijn

Uit deze literatuur kan ik een paar vragen halen. Ik zie dat de vragen
moeten bestaan uit een deel omgeving hiermee wil ik zeggen vragen naar
iemands omgeving. Dit kan zijn de stad waarin iemand woont en of ze hier
te vreden zijn. Hun woonsituatie dit houd in huis en huisgenoten of
ouders + broers en zussen.

Ik heb met storm nog besproken hoe wij de enquete gaan maken (dit is via
een call gesprek gegaan) en we gaan hier ook nog verder naar kijken maar
voor nu is google forms de beste optie die wij hebben kunnen vinden. Dit
omdat google forms anoniem kan zijn dit doe je door bepaalde
instellingen aan te passen. Verder heeft google forms de mogelijkheid om
een csv document te generen dit is handig voor ons want dan is onze data
al mooi geformat en hoeven wij alleen voor NA's te controleren (NA's
kunnen voor conflicten zorgen wanneer je plotjes maakt.)

## 26-04-2024

### Doel van de dag

**enquête vragen maken en structuur van de enquête bepalen**

Tasks

-   Door middel van het kijken naar de gevonden literatuur vragen maken
-   Vragen onderbouwen met literatuur waarom dit een goede vraag is
-   Enquête structuur bedenken

Gister heb ik me verdiept in de literatuur, dit waren de papers van
Jacobsen, B. (2007, 1 januari). What is Happiness?, Easterlin, R. A.
(2003). Explaining happiness en Veenhoven, R. (1991, 1 januari).
Questions on Happiness.

### Deze literatuur heeft me gebracht op wat vragen

-   Hoe gelukkig voel je je nu. Deze vraag hebben we er in gezet om
    gelijk een niveau te krijgen. Dit voor dat de student de vragen gaat
    beantwoorden. Dit doen we omdat het kan zijn dat de student tijdens
    de vragen gaat nadenken over dingen en dit kan invloed hebben op
    iemands geluk. Bijvoorbeeld een vraag over of iemand een goede
    relatie met zijn ouders heeft zou negatieve herinneringen kunnen
    oproepen waarmee ze de rest van de enquête mee kunnen zitten.

-   Ben je gelukkig met je fysieke gesteldheid. De fysieke gesteldheid
    is per persoon anders qua invloed op het geluk. Wanneer we kijken
    naar mensen die veel sporten is er een mentale aandoening genaamd
    "Body Dysmorphic Disorder" ook wel body dysmorphia. Deze mentale
    aandoening kan in lichte en zwaardere vormen voorkomen. De reden dat
    we deze specifiek benoemen is omdat deze vrij vaak voorkomt in de
    groepen tieners - jong volwassenen. Het komt er op neer dat een
    persoon met body dysmorphia vaak zichzelf slechter ziet dan wat
    werkelijkheid is. Dit kan een langdurig effect hebben op iemands
    mentale gezondheid en geluk.

-   Hoe belangrijk is je (fysieke-) gezondheid voor je geluk? Deze vraag
    is om te kijken hoeveel waarde iemand hecht aan zijn fysieke
    gezondheid dit kunnen we samen paren met de vorige vraag. Het is
    bekend dat er veel studenten sport verenigingen zijn en dus zouden
    sommige studenten die hier veel aanhechten ook veel aan hun fysieke
    gesteldheid hechten. Wanneer bijvoorbeeld een student bij een
    vereniging zit voor roeien en deze krijgt een blessure waardoor hij
    en zijn team niet mee kunnen doen aan een wedstrijd. Zou dit kunnen
    leiden tot een schuld gevoel waardoor dus het extra belangrijk is
    voor zijn geluk dat hij een goede fysieke gesteldheid heeft. Daarom
    stellen we deze vraag.

**Deze vragen over fysiek geluk en waarom dit belangrijk is zijn terug
te vinden in de paper van Veenhoven, R. (1991, 1 januari) onder het
kopje "HOW DO PEOPLE ASSESS THEIR HAPPINESS?" - Most questions and
speculations about the inner fabrication of happiness concern mental
processes. Yet it is widely acknowledged that a physical substrate is
involved as well.**

Dit verteld ons dus dat het fysieke deel van iemand ook invloed heeft op
het geluk.

-   Hoe belangrijk is contact buiten school met andere voor jouw geluk?
    Wanneer we kijken naar wat een mens nodig heeft dan komt sociaal
    zijn met andere mensen hoog voor op de lijst. In de paper van
    Veenhoven, R. (1991, 1 januari) hoofdstuk - Can happiness be
    learned? wordt er ons het volgende verteld "two comprehensive
    attempts to influence happiness by cognitive retraining have been
    reported (Lichter et al., 1980; Fordyce, 1977). These “happiness
    courses” required subjects to practice self-suggestion of happiness,
    to lower their aspirations and to engage more in behaviour already
    proven to be beneficial, such as socializing. Experimental groups
    showed improvement in happiness over control groups. None of these
    follow ups cover more than a few months. Hence, it is not yet clear
    whether happiness can be boosted permanently in this way." Wat hier
    wordt gezegd is dat in een experiment waar mensen worden her
    opgeleid in het sociale vlak door bijvoorbeeld te gaan "socializing"
    er toch een verhoging in iemands geluk komt. Deze experimenten waren
    niet heel lang dus het is niet bewezen hiermee of dit een langdurig
    effect is. Om deze reden nemen we deze vraag mee in onze enquête
    omdat een goede sociale omgeving en "socializing" dus
    (tijdelijk-)geluk kan veranderen.

-   Ik vind het belangrijk om buitenschool sociale activiteiten te doen.
    Dit is in combinatie met de vorige vraag. De gedachte hier achter is
    om te kijken hoe belangrijk het sociale contact is voor iemand zodat
    we kunnen speculeren of deze persoon meer een introverte of
    extroverse persoonlijkheid heeft. Dit geeft ons weer meer een
    perspectief over ons eind oordeel voor deze enquete.

-   Ik heb een goede relatie met mijn ouders. Deze vraag is om te kijken
    wat de band is van de student met zijn ouders. Dit komt omdat in de
    paper van Easterlin, R. A. (2003). Explaining happiness. werdt
    genoemd dat sommige factoren een langdurig effect kunnen hebben op
    iemands geluk. in het sub-hoofdstuk over explaining happiness wordt
    het volgende gezegd "Life circumstances other than those discussed
    here, such as friend-ships, work, and employment status, affect
    happiness too, but income, family, and health conditions are
    typically cited most often by people as sources of happiness (56)."
    Hierin zien we dus dat volgens de paper family vaak wordt genoemd
    als een bron van geluk. Deze vraag die dus naar een deel van de
    familie vraagt is daardoor dus niet te missen.

-   Ik ben gelukkig met mijn woonsituatie. Deze vraag is weer om te
    kijken naar een externe factor die iemands algemene geluk zou kunnen
    beïnvloeden. De vraag gaat alleen om degene zijn woonsituatie met
    betrekking tot huisgenoten, het huis zelf en dus niet de stad waarin
    deze student woont.

Het antwoorden van deze vragen moet op een bepaalde manier zodat hier
een nette grafiek uit kan worden gehaald. Ik heb aangegeven bij mijn
groepsgenoot dat een cijfer van 0-5 of 0-10 goede opties zijn omdat deze
bekend zijn en vaak worden gebruikt in enquêtes die een duidelijke
mening moeten weer geven. Ik heb met mijn teamgenoot het besproken en
wij zijn uitgekomen op de 0-10 beantwoording methoden. Dit omdat 0 = 0%
en 10 = 100%.

### Protocol

Wij hebben ook dit protocol geschreven.

Door middel van een QR-code kan de student deze scannen en een Google
form invullen met de vragen. De vragen hebben een schaal van 0-10
waarbij 0 het slechtste is en 10 het beste. De flyers nemen de meters
mee naar de Universitaire bibliotheken van de studenten campussen om
zoveel mogelijk verschillende studenten te ondervragen.

De enquête wordt ook op plekken rond de campus opgehangen. Dezelfde
posters als die we aan de studenten laten zien. De link van de enquête
zal eventueel nog worden gemailed naar studies / scholen zelf. Dit is
zodat we een groot genoege groep kunnen krijgen zodat er genoeg data is.
Ook om te zorgen dat de populatie willekeurig is en niet zwaar wordt
beïnvloed door 1 bepaalde groep.

## 29-04-2024

### Doel van de dag

**Posters ophangen in leiden**

Tasks

-   In de gebouwen van de Universiteit leiden, LUMC en de hogeschool van
    leiden posters ophangen
-   Mensen werven voor de enquêtes
-   Emails verzamelen

Poster gemaakt door Storm ![Engelse versie van de
poster](images/poster-engels.png) ![Nederlandse versie van de
poster](images/poster-nederlands.png) **De poster is door storm
gemaakt - ik heb alleen na gelopen en suggesties over de verwoording
gemaakt.**

Om zoveel mogelijk data te krijgen zijn wij zo snel mogelijk naar de
gekozen steden gegaan. Leiden was het verste weg dus deze gaan wij als
eerste heen. Wij begonnen met posters ophangen om 13:30. Dit was in het
lipsius gebouw, we gingen elk gebouw af waar we 2-3 posters ophangen.
Dit deden we in de mei vakantie. Wij denken echter dat dit niet een
enorme invloed zou moeten hebben op hoeveel data we kunnen verkrijgen.
Dit omdat de universiteiten niet aan de mei vakantie doen en het dus in
elk universiteit's gebouw waar we waren het druk is. Het hbo en mbo
hebben wel deze vakantie maar ondanks dat zijn we wel binnen gelaten in
het hbo gebouw en hebben wij hier ook 3 posters opgehangen.

Hier onder is te zien hoe een opgehangen poster er uit ziet op een
poster bord. ![Poster op aangewezen posterbord in
leiden](images/leiden_poster.jpeg) Tijdens deze posters op hangen hebben
wij ook geprobeerd studenten aan te spreken. Deze geven ons helaas het
antwoord "Ik moet naar de les sorry" of "Ik heb geen tijd". Wij merken
dus dat deze studenten er niet voor open staan om 3 minuten de tijd te
nemen om onze enquête te beantwoorden.

Bij de service balies hebben wij ook gevraagd of ze deze konden laten
zien aan of ophangen. Dit kan echter niet maar ze gaven ons wel het idee
meerdere keren om te emailen. Het emailen van de universiteit zelf, de
faculteit, studie & studenten verenigen.

We zijn ook nog naar het LUMC gegaan omdat hier toch ook veel studenten
komen hier hebben we maar 2 posters opgehangen omdat we niet het gehele
ziekenhuis door mochten en er weinig poster borden zijn.

## 07-05-2024

### Doel van de dag

\*\*Posters ophangen in Utrecht\*

Tasks

-   In de gebouwen van de Universiteit Utrecht & Hogeschool van Utrecht
    posters ophangen
-   Mensen werven voor de enquêtes
-   Emails verzamelen

Vandaag zijn we in Utrecht. Hetzelfde protocol als in leiden is hier
gevolgd. We zijn begonnen op de padualaan bij het gebouw van de
hogeschool van Utrecht. We gaan hier net als in leiden elk gebouw af en
zoeken de poster borden op. We hebben nog aan de service balies gevraagd
waar we de posters mogen neer hangen en dit verwees on weer naar de
poster borden.

In Utrecht mogen wij ook in de studenten cafes en de restaurantjes + de
ub posters ophangen. Dit zijn plekken waar de studenten wat vaker met
andere dingen bezig zijn dan alleen focus op hun lessen waardoor wij
verwachten dat hierdoor de enquêtes meer worden gezien!

Uit eindelijk zijn er in elk gebouw van zowel de Universiteit als de
Hogeschool een paar posters opgehangen.

## 08-05-2024

### Doel van de dag

**Email idee uitwerken**

Tasks

-   Naar wie moeten de emails
-   Email maken en in protocol zetten

Tijdens het ophangen van de posters is ons het idee binnen geschoten om
ook nog email's te sturen naar verschillende groepen. Hier onder vallen
de universiteiten, Hbo's en mbo's email's zelf maar ook de studie
verenigingen en misschien een paar studenten verenigingen ook de
faculteiten.

De email moet netjes en professioneel zijn zodat dezelfde email naar
iedereen kan worden gestuurd. Hierdoor krijg je geen conflicten in
interpretatie.

### De email is als volgt.

Hallo, **insert naam**

Wij Storm en Jarno zijn studenten aan de Hanze Hogeschool Groningen. Wij
hebben een onderzoek project waar wij kijken naar het geluk van
studenten in verschillende studenten-steden. Wij sturen deze email om te
vragen of het mogelijk is om de enquête van dit onderzoek in jullie app
groep of via email te kunnen delen. De enquête is compleet anoniem. Het
moet een goed beeld kunnen schetsen over het algemene geluk van een
student. Wij gaan met deze data uiteindelijk onze onderzoek vraag
beantwoorden “In welke studenten stad zijn studenten het gelukkigst?”

Alvast bedankt voor de hulp

Vriendelijke Groet

Storm & Jarno, studenten Hanzehogeschool.

Dit is de email en deze wordt ook nog een keer in het engels verstuurd
in dezelfde mail. Hiermee verwijzen we met een vetgedrukte zin **For
english look below**

Ons nieuwe protocol ziet er dus ook anders uit omdat wij de email er bij
hebben gezet. deze ziet er nu zo uit

### protocol met email

Door middel van een QR-code kan de student deze scannen en een Google
form invullen met de vragen. De vragen hebben een schaal van 0-10
waarbij 0 het slechtste is en 10 het beste. De flyers nemen de meters
mee naar de Universitaire bibliotheken van de studenten campussen om
zoveel mogelijk verschillende studenten te ondervragen.

De enquête wordt ook op plekken rond de campus opgehangen. Dezelfde
posters als die we aan de studenten laten zien. De link van de enquête
zal eventueel nog worden gemailed naar studies / scholen zelf. Dit is
zodat we een groot genoegen groep kunnen krijgen zodat er genoeg data
is. Ook om te zorgen dat de populatie willekeurig is en niet zwaar wordt
beïnvloed door 1 bepaalde groep.

Om extra mensen aan te spreken en zorgen dat de enquête nog verder wordt
verspreid. Dit doen we door emails te sturen naar verschillende
studieverenigingen en studenten verenigingen met een link en een netjese
email waarin staat wat dit onderzoek is, waarvoor en door wie. Daarnaast
sturen we het ook naar de mbo-scholen en de algemene kanalen van de
hbo’s en de universiteiten. De email is hier onder te vinden.

## 13-05-2024

### Doel van de dag

**Opzetten Algemene document + Emails verzamelen**

Tasks

-   Emails verzamelen

-   Starten algemene document

Emails verzamelen van elke vereniging werd gedaan via de website Utrecht
studenten stad <https://utrechtstudentenstad.nl/studentenverenigingen>
waar alle soorten vereniging zijn van gezelligheid tot
studieverenigingen. De studieverenigingen zijn wij naar op zoek.

**Het algemene document**

De leraar heeft ons voorzien van een bepaald template dat moet worden
gevolgd.

Deze heeft verschillende dingen nodig

-   Een introductie

    -   Hier moet de Waarom in staan die uitlegt waarom dit onderzoek
        belangrijk is en wat het aan het toevoegt. Het moet de
        achtergrond van je onderzoek uitleggen, Wat er al eerder
        onderzocht is op dit vlak en wat er juist nog mist en welke
        speciale technieken wij gebruikt hebben. Het einde van de
        introductie bevat de doelstelling(en) van ons onderzoek, hoe wij
        deze denken te gaan behalen en de aanpak. Eventueel kan je hier
        ook de hypothese geven.

-   Materialen & Methoden

    -   Materialen: Hier moet instaan wat je hebt gebruikt, welke versie
        je hebt gebruikt, een link waar dit is te downloaden of te
        gebruiken, wat het doet en waarvoor wij het hebben gebruikt. Dit
        zijn alle software tools, gebruikte bibliotheken/plugs en
        externe programma's.

    -   Methoden: Welke methodologieën met relevantie voor je project je
        hebt gebruikt. het doel, de toepassing en welke software en
        parameters zijn gebruikt. Eventueel kan er een flowchart worden
        gemaakt. De statistische methoden zijn gebruikt zet je hier ook
        neer. Wat heb je zelf in het kader van dit onderzoek ontwikkeld
        aan methodologieën. Hier moeten de namen van de scripts en
        programma's en waar deze te vinden zijn in repo staan.

-   Resultaten

    -   Hier worden de resultaten in logische volgorde gepresenteerd. er
        moet een beschrijving zijn wat er te zien is en deze moet naar
        het beantwoorden van de doelstelling toe werken. beschrijf
        wanneer dit mogelijk is de logica van de keuze voor de
        experimenten. In elke paragraaf worden de feitelijke conclusies
        gegeven. Gebruik zo veel mogelijk figuren om je informatie uit
        je resultaten over te brengen. Gebruik tabellen wanneer figuren
        minder geschikt zijn. Deze worden in de tekst besproken en de
        belangrijkste aspecten worden hier toegelicht. Geef tabellen
        bovenaan een titel en bijschrift die de inhoud beschrijft en
        onderaan voetnoten die kolomnamen of specifieke waardes
        verklaren.

-   Discussie en Conclusies

    -   Formuleer je conclusie door eerst in te zoomen op je eigen data
        en daarna uit te zoomen. Zoom in door je resultaten samen te
        vatten. Zoom uit om de waarde van je werk te beoordelen, door je
        bijvoorbeeld de volgende vragen te stellen: Kunnen mijn
        resultaten gebruikt worden in het werkveld? Wat betekenen ze
        voor het werkveld? en is mijn data betrouwbaar?\
        Bespreek de resultaten zodanig dat je ze ter discussie stelt,
        wees kritisch. Vergelijk je resultaten met de literatuur of
        eerder ontwikkelde data. Geef aanbevelingen voor een vervolg en
        staaf je aanbevelingen door de impact op wetenschappelijk of
        maatschappelijk vlak te beschrijven. Kom ten slotte altijd terug
        op de doelstelling (en hypothesen).

-   Referenties

    -   Deze worden in een bib file toegevoegd waardoor ze automatisch
        in het document worden toegevoegd.

Natuurlijk moet hier ook worden gelet op het taalgebruik. Dit moet op
een wetenschappelijke manier. Er moet een woordentelling gedaan dat
wordt gedaan met de volgende code.

```{r wordcount}
#install.packages(devtools)
#devtools::install_github("benmarwick/wordcountaddin", type = "source", dependencies = TRUE)
wordcountaddin:::text_stats()
```

## 14-05-2024

### Doel van de dag

**Emails verzamelen + data bekijken**

Tasks

-   Emails verzamelen
-   De data vanaf de google form inlezen
-   Qr code verspreiden tussen klasgenoten

Ik ben bezig gegaan met het zoeken naar emails van studie verenigingen,
Dit heb ik gedaan door te zoeken op google naar "Studieverenigingen
*stad*" hierdoor krijg je websites zoals die van de universiteit zelf
<https://www.universiteitleiden.nl/onderwijs/bachelors/studentenleven/studentenstad-leiden/studentenverenigingen>
of <https://leidenstudentenstad.nl/studentenverenigingen> waar ook nog
wat opstaan. Storm heeft hier het grootste deel van de emails verzamelt
waar ik soms een paar nog vond.

Om makkelijk wat antwoorden te verkrijgen hebben wij een paar
klasgenoten gevraagd of deze ook de enquête zouden willen invullen. Dit
hebben zowel mondeling als op onze klassen discord gevraagd.

De data inlezen en bekijken. Wanneer we naar de Google forms gaan is er
een knop met "Bekijk in spreadsheets" Deze knop opent dan de Google
spreadsheet app met alle data van de vragen. Hier in click ik op de
download knop en worden meerdere opties gegeven voor wat voor document
ik graag wil hebben. Uit deze check bleek dat we maar 7 antwoorden
hadden. Deze kwamen allemaal door onze mondelinge verspreiding en de
vraag aan of de klas deze zouden willen invullen.

```{r}
# hier laad ik onze csv file in een variable genaamd student_hap_awn
student_hap_awn <- read.csv("student_hap_awn.csv")

# hier gebruik ik de "head()" command om te kijken of de juiste data typen er in zitten en de kolom  namen te controleren
head(student_hap_awn)

```

Nu we de data bekijken is te zien dat de kolom namen heel lang zijn. Dit
is niet handig om mee te werken wanneer de data moet worden verwerkt.
Dit heeft meerdere redenen maar om het in het kort te zeggen. De kolom
namen worden soms weer gegeven op de grafiek en dit kan dus voor
conflict zorgen als ze er zo uit zien en voor ons gemak om mee te werken
is het moeilijk om constant deze lange strings met punten in te typen.

Hierom ga ik de kolom namen aan passen met colnames() deze functie kan
alle kolom namen achter elkaar veranderen.

```{r}
# Er is hier te zien dat de colnames dus in volgorde worden veranderd. 
colnames(student_hap_awn) <- c("Tijd", "Sekse", "Niveau", "Opl_jaar","Vakgebied", "Woonsituatie", "Stad", "Nationaal_Internationaal", "Gelovig", "Relatie_stat", "Happy_RN", "Fys_Happy", "Fys_import", "Cont_buiten_school", "Na_school_soc", "Ouder_relatie", "Woonsituatie_geluk", "Thuis_in_stad", "academische_pres", "Financiele_sit", "Geld_geluk", "Verd_mid_gebr", "drugs_alc_geluk", "Mental_health", "Happy_after_quest")

# hier head ik weer onze data om te zien of de kolom  namen zijn veranderd
head(student_hap_awn) 
nrow(student_hap_awn)

```

Nu is de data makkelijker te lezen met de afkortingen. We zien dat de
tijd tussen de eerste 6 antwoordde vrij significant is. Dit is te zien
door te kijken naar de head van onze data. Hierin is in de tijd kolom te
zien dat de eerste 6 antwoordde verspeid zijn over 15 dagen. Deze
antwoorden komen ook allemaal uit Groningen. Dit betekent voor ons dat
de posters die zijn opgehangen in Leiden en Utrecht geen effect hebben
gehad en ons geen beantwoorde enquêtes heeft gegeven. Wij gaan dus nog
meer emails sturen en op andere manieren mensen proberen te bereiken.
Dit zou via sociale media kunnen of groepschats van studenten
verenigingen.

```{r , fig.asp=.75, out.width='50%', fig.align='center'}
# Hier zorg ik dat allen de kolom van de stad in deze nieuwe dataframe wordt gezet door middel van de select functie van dyplr
reactie_stad <- select(student_hap_awn, c(Stad))
# Hier wordt de plot aangemaakt het is een pie chart deze heeft een fill nodig voor de data.
plot_14_05_stad <- ggplot(reactie_stad, aes(x = " ", y = "Antwoord per stad", fill = Stad)) +
    geom_col() + 
    coord_polar(theta = "y") +
    scale_fill_brewer() +
    ggtitle("Antwoord per stad", subtitle = "antwoorden op 14-05-2024") +
    theme_void()

plot_14_05_stad + labs(caption = "Figuur 1: Antwoord per stad") 
```

In deze plot is te zien dat eigenlijk bijna alle antwoorden uit
Groningen komen. Ook is te zien dat de antwoorden tot nu toe geen 1 van
Utrecht bevatten. Dit betekent voor ons dat de posters niet lijken te
werken en dat wij echt onze resultaten via de emails zouden moeten
ontvangen.

```{r , fig.asp=.75, out.width='50%', fig.align='center'}
# Hier zorg ik dat allen de kolom van de sekse in deze nieuwe dataframe wordt gezet door middel van de select functie van dyplr
sekse_awn <- select(student_hap_awn, c(Sekse))
# Hier wordt de plot aangemaakt het is een pie chart deze heeft een fill nodig voor de data.
ggplot(sekse_awn, aes(x = " ", y = "Antwoord per stad", fill = Sekse)) +
    geom_col() + 
    coord_polar(theta = "y") +
    scale_fill_brewer() +
    labs(caption = "Figuur 2: Antwoord per Sekse") +
    ggtitle("Antwoord per sekse", subtitle = "antwoorden op 14-05-2024") +
    theme_void()

```

Er is te zien dat er een redelijke verdeling tussen de man en vrouw. De
anders sekse heeft niet heel veel antwoorden. Deze heeft dus
waarschijnlijk niet genoeg antwoorden om een goede conclusie uit te
halen. Uit de antwoorden van de man en vrouw kunnen wij weer andere
factoren met elkaar vergelijken zoals dus alcohol en drugs gebruik en
hoe heeft dit invloed op het geluk.

```{r , fig.asp=.75, out.width='50%', fig.align='center'}
# Hier zorg ik dat allen de kolom van de vakgebied in deze nieuwe dataframe wordt gezet door middel van de select functie van dyplr
vakgebied_awn <- select(student_hap_awn, c(Vakgebied))
# Hier wordt de plot aangemaakt het is een pie chart deze heeft een fill nodig voor de data.
ggplot(vakgebied_awn, aes(x = " ", y = "Antwoord per Vakgebied", fill = Vakgebied)) +
    geom_col() + 
    coord_polar(theta = "y") +
    scale_fill_brewer() +
    labs(caption = "Figuur 3: Antwoord per Vakgebied") +
    ggtitle("Antwoord per Vakgebied", subtitle = "antwoorden op 14-05-2024") +
    scale_fill_viridis_d() + #ik kies hier voor een andere kleur zodat het verschil tussen de groepen beter is te zien.
    theme_void()
```

In het vakgebied is veel variatie. de grootste twee sectoren zijn Anders
en Technisch. Sociaal en lifesciences zijn ook heel groot. Dit is mooi
omdat het hierdoor beter mogelijk is om de verschillende vakgebieden met
elkaar vergelijken.

```{r , fig.asp=.75, out.width='50%', fig.align='center'}
# Hier zorg ik dat allen de kolom van de Woonsituatie in deze nieuwe dataframe wordt gezet door middel van de select functie van dyplr

woonsit_awn <- select(student_hap_awn, c(Woonsituatie))

# Hier wordt de plot aangemaakt het is een pie chart deze heeft een fill nodig voor de data.
ggplot(woonsit_awn, aes(x = " ", y = "Antwoord per Woonsituatie", fill = Woonsituatie)) +
    geom_col() + 
    coord_polar(theta = "y") +
    scale_fill_brewer() +
    labs(caption = "Figuur 4: Antwoord per Woonsituatie") +
    ggtitle("Antwoord per Woonsituatie", subtitle = "antwoorden op 14-05-2024") +
    theme_void()
```

De antwoorden van de woonsituatie zijn redelijk door de helft verdeeld.
Wat goed is omdat dit betekent dat wanneer wij de andere factoren
vergelijken er voor beide genoeg antwoorden zijn om een redelijke
conclusie te trekken.

```{r, fig.asp=.75, out.width='50%', fig.align='center'}
# Hier zorg ik dat allen de kolom van de vakgebied in deze nieuwe dataframe wordt gezet door middel van de select functie van dyplr

NatInt_awn <- select(student_hap_awn, c(Nationaal_Internationaal))

# Hier wordt de plot aangemaakt het is een pie chart deze heeft een fill nodig voor de data.

plot_14_05_natint <- ggplot(NatInt_awn, aes(x = " ", y = "Antwoord Nationaal of internationaal", fill = Nationaal_Internationaal)) +
    geom_col() + 
    coord_polar(theta = "y") +
    scale_fill_brewer() +
    ggtitle(" Antwoord Nationaal of internationaal", subtitle = "antwoorden op 14-05-2024") +
    theme_void()
plot_14_05_natint + labs(caption = "Figuur 5:  Antwoord Nationaal of internationaal")
```

Bij de antwoorden tussen Nationaal en internationaal is er duidelijk te
zien dat er veel meer antwoorden zijn van Nationaal. Dit betekent dus
dat we dus dat wij niet de internationale antwoorden kunnen vergelijken
met de nationale op dit moment.

```{r, fig.asp=.75, out.width='50%', fig.align='center'}
# Hier zorg ik dat allen de kolom van de Gelovig in deze nieuwe dataframe wordt gezet door middel van de select functie van dyplr

Gelovig_awn <- select(student_hap_awn, c(Gelovig))

# Hier wordt de plot aangemaakt het is een pie chart deze heeft een fill nodig voor de data.


ggplot(Gelovig_awn, aes(x = " ", y = "Antwoord Gelovig", fill = Gelovig)) +
    geom_col() + 
    coord_polar(theta = "y") +
    scale_fill_brewer() +
    labs(caption = "Figuur 6: Antwoord Gelovig") +
    ggtitle("Antwoord Gelovig", subtitle = "antwoorden op 14-05-2024") +
    theme_void()
```

Bij de antwoorden voor of iemand wel of niet gelovig is, is er duidelijk
te zien dat er veel meer antwoorden zijn voor niet dan wel. Dit betekent
dus dat we dus dat wij niet voor wel gelovigen een goed conclusie kunnen
maken omdat hier veel te weinig antwoorden voor zijn. Deze factor is dus
nu ook niet heel handig om mee te nemen in het eind product.

```{r, fig.asp=.75, out.width='50%', fig.align='center'}
# Hier zorg ik dat allen de kolom van de Gelovig in deze nieuwe dataframe wordt gezet door middel van de select functie van dyplr

Relatie_stat_awn <- select(student_hap_awn, c(Relatie_stat))

# Hier wordt de plot aangemaakt het is een pie chart deze heeft een fill nodig voor de data.


ggplot(Relatie_stat_awn, aes(x = " ", y = "Antwoord Relatie status", fill = Relatie_stat)) +
    geom_col() + 
    coord_polar(theta = "y") +
    scale_fill_brewer() +
    labs(caption = "Figuur 7: Antwoord Relatie status") +
    ggtitle("Antwoord Relatie status", subtitle = "antwoorden op 14-05-2024") +
    theme_void()
```

Bij de antwoorden voor of iemand wel of niet een releatie heeft, is er
te zien dat er veel meer antwoorden zijn voor nee dan ja. Dit betekent
dus dat we dus dat wij niet voor mensen wel in een relatie een goede
conclusie kunnen geven omdat hier te weinig antwoorden voor zijn. Deze
factor is dus nu niet heel handig om mee te nemen in het eind product.

**Power-analyse** Een power-analyse is een statistische methode die
gebruikt wordt om verschillende aspecten van een onderzoek te bepalen
die belangrijk zijn. Het kan bijvoorbeeld gebruikt worden om de
steekproef grote te bepalen. Het beperken van type 1 en type 2 fouten.
Een type 1 fout is het vinden van een onterecht effect, een type 2 fout
is het niet vinden van een echt effect. Dus het draagt bij aan de
betrouwbaarheid en validiteit van de onderzoeksresultaten.

Er zijn verschillende dingen nodig om een power analyse te doen
sig.level deze geeft de waarschijnlijkheid op het afwijzen van de nul
hypothese wanneer het waar is. Ik heb hier 0.05 gebruikt omdat dit de
meest standaard gebruikte invulling is.

Power, is de kans van het correct afwijzen van de null hypothese wanneer
het niet waar is. hoe hoger de power wordt gezet hoe minder het risico
op een type 2 error bij ons is deze op 0.8 gezet omdat dit weer een
standaard niveau is. voor kritische studies wordt 0.9 gebruikt maar hoe
hoger de power hoe hoger de sample grote

d is een maat die zegt hoe groot het verschil is tussen de gemiddelde
waarden van twee groepen. Het doet dit door het verschil te meten in
termen van standaarddeviaties. Dit helpt ons om te begrijpen hoe sterk
of groot het waargenomen effect is

N = onze sample grote. Dit is de groep van geobserveerde personen.

```{r}
#power test
#hier doe ik een pwr test waar ik de n zelf invul 
power1 <- pwr.t.test(sig.level = 0.05, power = 0.8, n = 17, alternative = "two.sided")
#hier doe ik een powertest waar de n wordt gegeven deze N = per groep
power2 <-  pwr.t.test(d = 0.5, sig.level = 0.05, power = 0.8 , alternative = "two.sided")
power1
power2
```

ik heb bij n 17 ingevuld omdat wij 33 resultaten totaal hebben en ik ga
hiermee alleen in deze analyse er van uit dat we 2 groepen hebben van
elk 17 personen ik kon niet namelijk halve personen meten.

Uit de power1 is het volgende te halen de d = 0.9910032 wat zegt dat met
de hoeveelheid kandidaten dat we nu hebben er een groot verschil is
tussen de groepen in onze

uit de power2 komt uit dat als wij 2 even groepen willen vergelijken
hebben wij voor een medium effect level van d = 0.5, een power van 0.8
en een sig level van 0,05 hebben wij ongeveer 64 personen per groep
nodig dus ongeveer 128 personen in totaal.

## 15-05-2024

### Doel van de dag

**Meer qr codes ophangen + overleg leraar**

Tasks

-   Emails verzamelen
-   De zernike campus af om qr codes te verspreiden
-   Plan opnieuw bekijken

Door het lage aantal antwoorden zijn storm en ik gaan overleggen en
hebben wij besloten om ons eerdere plan om de qr code te delen via onze
persoonlijke sociale media en de studievereniging app groepen waar wij
inzitten. Voor op onze sociale media hebben wij de posters als plaatje
geplaatst. Het bericht in de app groepen ging zoals de email echter werd
hier niet gevraagd of ze deze wilden verspreiden maar invullen.

Daarnaast zijn we door alle Hanze gebouwen gaan lopen en hebben wij op
duidelijk zichtbare plekken posters opgehangen. Deze plekken zijn poster
borden, Snoep automaten, op uitgangen waar ook andere posters hingen. in
bepaalde frames waar andere posters in hingen. Wij wilde deze graag
duidelijker zichtbaar hebben omdat we uit de ervaring van leiden en
Utrecht kunnen halen dat niet veel studenten kijken naar de poster
borden. Als ze dit wel doen vullen ze nog niet altijd de poster in.
Vandaar deze wat andere plekken.

Toen wij aan het einde van de dag keken op hoeveel enquête antwoorden
zaten was deze gestegen van de 7-8 naar de 26.

## 21-05-2024

### Doel van de dag

**Kijken welke data het belangrijkste is**

Tasks

-   Data bekijken
-   Welke grafieken willen wij
-   Hoe bouwen we ons eindproduct.

Als we onze data vandaag bekijken is te zien dat we op 29 antwoorden
zitten.

```{r}
student_hap_awn_NUM <- select(student_hap_awn, c(Happy_RN,Fys_Happy,Fys_import, Cont_buiten_school,Na_school_soc,Ouder_relatie,Woonsituatie_geluk,Thuis_in_stad,academische_pres,Financiele_sit,Geld_geluk,drugs_alc_geluk,Mental_health,Happy_after_quest))

head(student_hap_awn_NUM) 

```

Storm en ik gingen kijken naar wat voor grafieken wij willen om onze
data te laten zien in ons eindproduct. de grafieken die wij
waarschijnlijk gaan gebruiken zijn.

-   Radarplot, Deze kan snel veel factoren laten zien en daaruit kan in
    een snelle blik al een mening of conclusie worden gevormd

    ```{r, fig.asp=.75, out.width='50%', fig.align='center'}
    # Create data: note in High school for Jonathan:
    data <- as.data.frame(matrix( sample( 2:20 , 10 , replace=T) , ncol=10))
    colnames(data) <- c("math" , "english" , "biology" , "music" , "R-coding", "data-viz" , "french" , "physic", "statistic", "sport" )
     
    # To use the fmsb package, I have to add 2 lines to the dataframe: the max and min of each topic to show on the plot!
    data <- rbind(rep(20,10) , rep(0,10) , data)
     
    # Check your data, it has to look like this!
    # head(data)

    # Custom the radarChart !
    radarchart( data  , axistype=1 , 
     
        #custom polygon
        pcol=rgb(0.2,0.5,0.5,0.9) , pfcol=rgb(0.2,0.5,0.5,0.5) , plwd=4 , 
     
        #custom the grid
        cglcol="grey", cglty=1, axislabcol="grey", caxislabels=seq(0,20,5), cglwd=0.8,
     
        #custom labels
        vlcex=0.8 
        )
    # https://r-graph-gallery.com/142-basic-radar-chart.html dit voorbeeld is gehaald van de r-graph-gallery website.

    ```

    Hier is een voorbeeld voor hoe een Radarplot er uit ziet. Met deze
    plot zijn meerdere factoren tegelijk te vergelijken. Dit is voor ons
    handig omdat wij op verschillende factoren dingen hebben gevraagd.

-   Scatterplot, Het scatter plot is handig om 2 groepen te vergelijken.
    In ons eind product willen we graag meerdere groepen met elkaar
    vergelijken. Dit zijn dan bijvoorbeeld sekse, Niveau, Opleidings
    jaar, Relatie status.

    ```{r, fig.asp=.75, out.width='50%', fig.align='center'}
    # basic scatterplot
    ggplot(iris, aes(x=Sepal.Length, y=Sepal.Width)) + 
        geom_point()
    ```

    Hier is een voorbeeld van een scatterplot. Het is mooi te zien waar
    data zich bevind. Het enigste nadeel aan deze plot is dat de dot's
    elkaar ook kunnen overlappen. Hier is echter wel een oplossing door
    jitter te gebruiken. jitter kan de dot's een klein beetje uit elkaar
    zetten waardoor het originele resultaat zo goed mogelijk wordt
    behouden.

-   boxplot, De boxplot laat meerdere dingen zien dit zijn de mediaan,
    De 25ste en 75ste percentiel, De maximum en de minimum en natuurlijk
    de uitschieters. Deze dingen geven de lezer goede informatie over
    wat er aan de hand is met de data.

    ```{r, fig.asp=.75, out.width='50%', fig.align='center'}
    ggplot(mtcars, aes(x=as.factor(cyl), y=mpg)) + 
        stat_boxplot(geom = "errorbar",width = 0.25) +
        geom_boxplot() + 
        xlab("cyl")
    ```

    in Dit voorbeeld is dus duidelijk te zien dat er 3 cylinder typen
    zijn. die worden vegeleken op mijl per gallon. er is mooi zien bij
    de 8 cylinder dat er 2 uitschieters zijn.

```{r, fig.asp=.75, out.width='50%', fig.align='center'}
#Hier geef ik nieuwe colnames zodat ik makkelijker de data kan oproepen wanneer ik hiermee werk voor de grafieken

colnames(student_hap_awn) <- c("Tijd", "Sekse", "Niveau", "Opl_jaar","Vakgebied", "Woonsituatie", "Stad", "Nationaal_Internationaal", "Gelovig", "Relatie_stat", "Happy_RN", "Fys_Happy", "Fys_import", "Cont_buiten_school", "Na_school_soc", "Ouder_relatie", "Woonsituatie_geluk", "Thuis_in_stad", "academische_pres", "Financiele_sit", "Geld_geluk", "Verd_mid_gebr", "drugs_alc_geluk", "Mental_health", "Happy_after_quest")

# Hier zorg ik dat allen de kolom van de stad in deze nieuwe dataframe wordt gezet door middel van de select functie van dyplr

Reactie_stad <- select(student_hap_awn, c(Stad))

# Hier wordt de plot aangemaakt het is een pie chart deze heeft een fill nodig voor de data.

ggplot(Reactie_stad, aes(x = " ", y = "Antwoord per stad", fill = Stad)) +
    geom_col() + 
    ggtitle("Antwoorden per stad") +
    coord_polar(theta = "y") +
    scale_fill_brewer() +
    theme_void()


```

Hier is te zien dat de ratio tussen de verschillende steden groot is.
Amsterdam en leiden hebben 3 en 1 antwoord. Utrecht heeft echter geen
enkele invulling.

De mails die wij hebben verstuurd zijn aangekomen en wij hebben op
bepaalde ook antwoorden gekregen dat deze zouden worden doorgestuurd en
de correcte link en qr codes zouden worden verspreid.

## 28-05-2024

### Doel van de dag

**Herzien nieuwe data**

Tasks

-   Data bekijken
-   data bouwen voor het eind product

Vandaag is er een mail verstuurd via onze eigen facultiteit in de life
science sector daardoor zijn onze antwoorden van 30-35 naar 76 gegaan.
Dit zijn echter wel weer antwoorden die verkregen zijn vanaf Groningen
dit betekent dus dat we nog steeds met het probleem zitten dat er nog
maar 4 mensen buiten Groningen zijn. Hierdoor is het voor ons op dit
moment niet mogelijk om de gekozen hypthose te beantwoorden hier door
moeten wij het algemene plan aan passen.

```{r}
student_hap_awn_28_05 <- read.csv("Student_hap_awn_28_05.csv")

colnames(student_hap_awn_28_05) <- c("Tijd", "Sekse", "Niveau", "Opl_jaar","Vakgebied", "Woonsituatie", "Stad", "Nationaal_Internationaal", "Gelovig", "Relatie_stat", "Happy_RN", "Fys_Happy", "Fys_import", "Cont_buiten_school", "Na_school_soc", "Ouder_relatie", "Woonsituatie_geluk", "Thuis_in_stad", "academische_pres", "Financiele_sit", "Geld_geluk", "Verd_mid_gebr", "drugs_alc_geluk", "Mental_health", "Happy_after_quest")

#hier zie ik het verschil in antwoorden tussen de data van 14-05 en 28-05
nrow(student_hap_awn)
nrow(student_hap_awn_28_05)

```

dat betekent dat er 29 nieuwe antwoorden zijn binnen gekomen nadat de
mail is uitgestuurd. Hierdoor kunnen we nu echt een goede kijk nemen in
de nieuwe data en een iets betere schatting maken van geluk tussen de
studenten.

```{r, fig.asp=.75, out.width='50%', fig.align='center'}
# Hier zorg ik dat allen de kolom van de stad in deze nieuwe dataframe wordt gezet door middel van de select functie van dyplr

Stad_awn <- select(student_hap_awn_28_05, c(Stad))

# Hier wordt de plot aangemaakt het is een pie chart deze heeft een fill nodig voor de data.
plot_28_05_stad <- ggplot(Stad_awn, aes(x = " ", y = "Antwoord Nationaal of internationaal", fill = Stad)) +
    geom_col() + 
    coord_polar(theta = "y") +
    scale_fill_brewer() +
    labs(caption = "Figuur 6:  Antwoord Nationaal of internationaal") +
    ggtitle(" Antwoord Nationaal of internationaal", subtitle = "antwoorden op 28-05-2024") +
    theme_void()

# met deze functie zet ik de twee antwoorden per stad pie plots onder elkaar zodat visueel het verschil kan worden gezien

combined_plots <- grid.arrange(plot_14_05_stad, plot_28_05_stad, ncol = 1)


```
Hier is te zien dat de verschillen in antwoorden per stad nog steeds niet erg zijn 
veranderd en nu zijn er alleen meer antwoorden uit Groningen. verder niks uit 
utrecht wat erg jammer is. Hierdoor moeten wij nu de beslissing maken om op
de antwoorden te focussen uit Groningen.

```{r, fig.asp=.75, out.width='50%', fig.align='center'}
#Hier maak ik verschillende variabelen aan die gemidelden opslaan
gem_geluk <- student_hap_awn_28_05 %>%
    mutate(average_col = Happy_RN + Happy_after_quest)
# de %>% zorgt dat ik in gem_geluk een mutatie kan maken, ik heb het geluk pre en after het beantwoorden van onze enquête. opgeteld en daarna gedeeld door 2 waardoor er een gemiddelde uitkomt voor elke student

gem_geluk <- gem_geluk %>%
    mutate(average_col = average_col / 2)

# hier wil ik dat de gem geluk variabele nu alleen nog het gemiddelde geluk die in de average col staat en de sekse die er bij hoort zodat ik deze kan laten zien.
gem_geluk <- select(gem_geluk, c(Sekse, average_col))


# Hier gebruik ik gg plot om een netjese boxplot te maken die de 95% mediaan en alles netjes laat zien zodat het goed is te zien wat het verschil in gemiddelde geluk is per sekse
ggplot(gem_geluk, aes(x = Sekse, y = average_col, fill = Sekse)) + 
    stat_boxplot(geom = "errorbar",
               width = 0.25) +
    geom_boxplot() +
    ggtitle("Het gemiddelde geluk per Sekse", subtitle = "(Lijn in het vierkant is het gemiddelde)") 
```

Als we hier kijken zien we de verschillen in het gemiddelde geluk per
sekse is het opmerkelijk om te zien dat vrouwen gemiddeld gelukkiger
zijn. ECHTER is ook te zien dat de Q1-Q3 van de mannen hoger ligt. er is
wel duidelijk te zien dat mensen die zich anders identificeren toch wel
het ongelukigste zijn.

Verder hebben storm en ik beslist dat de dingen waar we nu verder in ons
onderzoek op ingaan de factoren in de vragen zullen zijn.

```{r, fig.asp=.75, out.width='50%', fig.align='center'}

gem_geluk <- student_hap_awn_28_05 %>%
    mutate(average_col = Happy_RN + Happy_after_quest)
# de %>% zorgt dat ik in gem_geluk een mutatie kan maken, ik heb het geluk pre en after het beantwoorden van onze enquête. opgeteld en daarna gedeeld door 2 waardoor er een gemiddelde uitkomt voor elke student

gem_geluk <- gem_geluk %>%
    mutate(average_col = average_col / 2)

# hier wil ik dat de gem geluk variabele nu alleen nog het gemiddelde geluk die in de average col staat en de sekse die er bij hoort zodat ik deze kan laten zien.
gem_geluk <- select(gem_geluk, c(Niveau, average_col))


# Hier gebruik ik gg plot om een netjese boxplot te maken die de 95% mediaan en alles netjes laat zien zodat het goed is te zien wat het verschil in gemiddelde geluk is per Niveau
ggplot(gem_geluk, aes(x = Niveau, y = average_col, fill = Niveau)) + 
    stat_boxplot(geom = "errorbar",
               width = 0.25) +
    theme(axis.text.x = element_text(angle = 45, hjust = 1)) + 
    ylab("Gem Geluk") +
    geom_boxplot() +
    ggtitle("Het gemiddelde geluk per Niveau", subtitle = "(Lijn in het vierkant is het gemiddelde)") 

```

In deze Grafiek is het volgende te zien er zijn 4 niveaus waar het
gemiddeld gelukkigste niveau de masters studenten zijn. Dit is te zien
aan de lijn in het groene blok. Deze ligt het hoogste van allemaal. De
volgende dichtstbijzijnde zijn de Bachelor studenten aan de
Universiteit. Opmerkelijk ook is een uitschieter bij de MBO studenten
waar 1 iemand zwaar ongelukkig is. De HBO studenten hebben de meeste
spreiding in hun antwoorden.

#### Drugs gebruik
```{r, fig.asp=.75, out.width='50%', fig.align='center'}
Drugs_gebruik <- select(student_hap_awn_28_05,c(Niveau,Verd_mid_gebr,drugs_alc_geluk))

# Hier worden alle antwoorden die gelijk staan aan "Ja (Yes)" veranderd naar een 1 en alle andere antwoorden worden naar 0 veranderd

Drugs_gebruik <- Drugs_gebruik %>%
  mutate(Verd_mid_gebr = ifelse(Verd_mid_gebr == "Ja (Yes)", 1, 0))

# hier wordt de 0 niet wordt meegerekend en deze wordt dus uit de dataframe gehaald.

Drugs_gebruik_per_niveau <- Drugs_gebruik %>%
  filter(Verd_mid_gebr != 0)

# Hier wordt gg plot gebruikt om een netjese barplot te maken die mooi laat zien het verschil in antwoorden per niveau


ggplot(Drugs_gebruik_per_niveau, aes(x=Niveau, y=Verd_mid_gebr, fill = Niveau)) +
  geom_bar(stat = "identity") +
  ylab("Drugs gebruik") + 
  theme(legend.position="none")
```

Het is duidelijk te zien wie het meeste drugs gebruikt in onze data.
Echter is dit niet betrouwbaar. Dit is omdat in onze data het grootste
deel van onze antwoorden komt van hbo studenten. Wat zorgt voor een
disproportionele weergave.

```{r, fig.asp=.75, out.width='50%', fig.align='center'}
# Hier zorg ik dat allen de kolom van de woonsituatie in deze nieuwe dataframe wordt gezet door middel van de select functie van dyplr
woonsit_awn <- select(student_hap_awn_28_05, c(Woonsituatie))

# Hier wordt de plot aangemaakt het is een pie chart deze heeft een fill nodig voor de data.

ggplot(woonsit_awn, aes(x = " ", y = "Antwoord per Woonsituatie", fill = Woonsituatie)) +
    geom_col() + 
    coord_polar(theta = "y") +
    scale_fill_brewer() +
    labs(caption = "Figuur 4: Antwoord per Woonsituatie") +
    ggtitle("Antwoord per Woonsituatie", subtitle = "antwoorden op 28-05-2024") +
    theme_void()
```

De antwoorden van Thuiswonende vergeleken met uitwonende zijn wel
redelijk gelijk verdeeld. Hiervan kunnen we dus wel een mooi verschil
maken.

```{r, fig.asp=.75, out.width='50%', fig.align='center'}
# hier wordt uit de student_hap_awn_28_05 dataframe het volgende gehaald: Woonsituatie,Verd_mid_gebr,drugs_alc_geluk deze worden in een nieuw data frame gezet
Drugs_gebruik_woonsit <- select(student_hap_awn_28_05,c(Woonsituatie,Verd_mid_gebr,drugs_alc_geluk))
# Hier worden alle antwoorden die gelijk staan aan "Ja (Yes)" veranderd naar een 1 en alle andere antwoorden worden naar 0 veranderd

Drugs_gebruik_woonsit <- Drugs_gebruik_woonsit %>%
  mutate(Verd_mid_gebr = ifelse(Verd_mid_gebr == "Ja (Yes)", 1, 0))

# hier wordt de 0 niet wordt meegerekend en deze wordt dus uit de dataframe gehaald.

Drugs_gebruik_woonsit <- Drugs_gebruik_woonsit %>%
  filter(Verd_mid_gebr != 0)

# Hier wordt  gg plot gebruikt om een netjese barplot te maken die mooi laat zien het verschil in antwoorden per woonsituatie

ggplot(Drugs_gebruik_woonsit, aes(x=Woonsituatie, y=Verd_mid_gebr, fill = Woonsituatie)) +
  geom_bar(stat = "identity") +
  ylab("Drugs gebruik") + 
  theme(legend.position="none")

```

Er is niet een significant verschil te zien tussen het gebruik van drugs
van thuiswonende tegenover het drugs gebruik van uitwonende.

```{r, fig.asp=.75, out.width='50%', fig.align='center'}
# hier is een heel basic barplot die het gebruik van verdovende middelen laat zien in de mix van geluk door deze middelen

ggplot(Drugs_gebruik_woonsit, aes(x=drugs_alc_geluk, y=Verd_mid_gebr)) +
  geom_bar(stat = "identity") +
  xlim(0, 10) +
  ylab("Frequentie (Aantal Personen") +
  xlab("Geluk's gevoel door gebruik Drugs en of alcohol") + 
  facet_wrap(~Woonsituatie)

```

Hier is het verschil in de verdeling mooi te zien. Er is te zien dat er
een stijgende lijn is in de thuiswonende. Bij de uitwonende is het
overal verdeeld met de meeste tussen de 5 en 7.5. Er kunnen meerdere
redenen zijn waarom mensen geluk halen uit drugs en of alcohol. Dit kan
zijn omdat de drugs hun mentale problemen onderdrukken. Ook kan er een
sociaal onderdeel aan vast zitten. Een biertje doen op het teras met je
vrienden kan ook voor geluk zorgen. Hierdoor zorgt alcohol dus indirect
voor geluk omdat het een onderdeel is van het geheel met je vrienden
praten en sociaal zijn. In het ergste geval halen mensen geluk uit de
verdovende effecten van deze middelen.

```{r, fig.asp=.75, out.width='50%', fig.align='center'}
# Hier maak ik een boxplot waar ik drugs_gebruik_woonsit als data gebruik daarna x = woonsituatie en de y drugs_alc_geluk + de fill ook woonsituatie hierdoor krijgen we een legenda en de bijbehorende kleuren. Daarna nog een xlabel met geluks gevoel
ggplot(Drugs_gebruik_woonsit, aes(x =Woonsituatie , y = drugs_alc_geluk, fill = Woonsituatie)) +
    ylab("Geluk's gevoel door gebruik Drugs en of alcohol") +
    xlab(" ") + 
    stat_boxplot(geom = "errorbar",
               width = 0.25) +
    geom_boxplot() 
```

Ik probeer hier met een boxplot ook nog te laten zien of studenten geluk
gevoel krijgen van drugs en of alcohol gebruik. Echter vind ik zelf dat
deze grafiek erg onduidelijk is en moeilijk is te lezen want de medianen
komen op hetzelfde uit terwijl de Q1-Q3 van beide heel anders zijn. Deze
zou ik dus niet in het einddocument zetten.

We kunnen ook kijken naar alcohol en drugs gebruikt tussen de sekse.

```{r, fig.asp=.75, out.width='50%', fig.align='center'}
Drugs_gebruik_Sekse <- select(student_hap_awn_28_05,c(Sekse,Verd_mid_gebr,drugs_alc_geluk))
# Hier worden alle antwoorden die gelijk staan aan "Ja (Yes)" veranderd naar een 1 en alle andere antwoorden worden naar 0 veranderd

Drugs_gebruik_Sekse <- Drugs_gebruik_Sekse %>%
  mutate(Verd_mid_gebr = ifelse(Verd_mid_gebr == "Ja (Yes)", 1, 0))
# hier wordt de 0 niet wordt meegerekend en deze wordt dus uit de dataframe gehaald.

Drugs_gebruik_Sekse <- Drugs_gebruik_Sekse %>%
  filter(Verd_mid_gebr != 0)

# Hier wordt gg plot gebruikt om een netjese barplot te maken die mooi laat zien het verschil in antwoorden per Sekse

ggplot(Drugs_gebruik_Sekse, aes(x=Sekse, y=Verd_mid_gebr, fill = Sekse)) +
  geom_bar(stat = "identity") +
  ylab("Drugs gebruik") + 
  theme(legend.position="none")
```

Hier zijn de studenten die drugs gebruiken te zien per sekse. door
weinig antwoorden van het anders sekse kunnen we deze niet meenemen in
de vergelijking. De verdeling tussen de antwoorden van de man en vrouw
zijn redelijk gelijk dus hier kunnen wij wel wat over zeggen. In deze
bar plot is te zien dat vrouwen over het algemeen meer drugs en of
alcohol gebruiken.

```{r, fig.asp=.75, out.width='50%', fig.align='center'}
#Hier is een barplot te zien waar de frequentie x is en geluks gevoel y is.
ggplot(Drugs_gebruik_Sekse, aes(x=drugs_alc_geluk, y=Verd_mid_gebr)) +
  geom_bar(stat = "identity") +
  xlim(0, 10) +
  ylab("Frequentie (Aantal Personen") +
  xlab("Geluk's gevoel door gebruik Drugs en of alcohol") + 
  facet_wrap(~Sekse)
```

Deze plot laat geen resultaten voor anders en geeft ons ook een error
waar het bepaalde rijen verwijderd omdat hier geen resultaten in staan.
Dus om deze reden kunnen hem niet gebruiken in ons eind product. Het is
alsnog wel interessant hom hier naar te kijken. Het is wel te zien dat
vrouwen zich gelukkiger gevoelen door het gebruik van Drugs en of
alcohol.

```{r, fig.asp=.75, out.width='50%', fig.align='center'}
Relatie_ouder_28_05 <- select(student_hap_awn_28_05,c(Sekse,academische_pres,Ouder_relatie))

# Hier wordt een jitter plot gemaakt waar de academische prestatie vergeleken wordt met de relatie van de ouders.
ggplot(Relatie_ouder_28_05, aes(x=Ouder_relatie, y=academische_pres)) + 
  xlim(0, 10) +
  ylim(0, 10) +
  xlab("Relatie met ouders") +
  ylab("academische prestaties invloed op geluk") +
  geom_jitter(width = 0.2, alpha = 0.5) + 
  geom_point() + 
  facet_wrap(~Sekse) +
  theme(legend.position="none")
```

Deze grafiek vergelijkt de relatie met ouders met hoeveel de academische
presestaties invloed heeft op het geluk va de student. Dit is een
grafiek die niet heel goed is om meerdere redenen. De eerste reden is
dat deze twee factoren niet relevant met elkaar zijn. De tweede reden is
dat er geen duidelijk resultaat is.

```{r, fig.asp=.75, out.width='50%', fig.align='center'}
gem_geluk_28_05 <- gem_geluk

Relatie_ouder_28_05 <- select(student_hap_awn_28_05,c(Sekse,academische_pres,Ouder_relatie))


Relatie_ouder_28_05 <- Relatie_ouder_28_05 %>%
  mutate(average_col = gem_geluk_28_05$average_col)


ggplot(Relatie_ouder_28_05, aes(x=Ouder_relatie, y=average_col)) + 
  xlim(0, 10) +
  ylim(0, 10) +
  xlab("Relatie met ouders") +
  ylab("Geluk") +
  geom_jitter(width = 0.2, alpha = 0.5) + 
  geom_point() + 
  facet_wrap(~Sekse) +
  theme(legend.position="none")

```

In deze grafiek heb ik de relatie met ouders en het geluk van de
studenten naast elkaar gezet. Dit heb ik vervolgens op sekse gesorteerd
en hier een scatter plot mee gemaakt. Ik heb geom_jitter gebruikt omdat
het voorkomt dat sommige dots elkaar overlappen. Er is bij vrouwen
duidelijk te zien hoe beter de relatie met diegene zijn ouders is hoe
gelukkiger ze zijn. Bij de mannen is deze trend ook licht te zien maar
minder duidelijk. Bij de ander seksen is het heel duidelijk dat met een
goede relatie ze gelukkiger zijn en met een matige relatie zijn 2
ongelukkige mensen te zien.

```{r}

Relatie_ouder_28_05_table <- table(Relatie_ouder_28_05$average_col, Relatie_ouder_28_05$Ouder_relatie)

chisq.test(Relatie_ouder_28_05_table)

```

De chi-kwadraattest kan verschillende hypothesen beoordelen. De
null-hypothese deze zegt dat de twee variabelen individueel zijn en geen
significante verbanden tonen. De alternatieve hypothese zegt dat de twee
variabelen niet individueel zijn omdat er een significante correlatie
is.\
\
De chi kwadraat teststatistiek ook wel X-squared is de som van de
kwadraatverschillen tussen de verwachte en geobserveerde frequenties.
Dit wordt dan gestandaardiseerd door verwachte frequenties. Dit
statistiek is belangrijk om de volgende redenen. Het is een maat voor
afwijking tussen waargenomen en verwachte frequenties, een hulpmiddel
voor het toetsen van hypothesen en een basis voor het berekenen van de
p-waarde. Dit geeft ons een begrip van zowel het statistisch
significante effect als de vraag of we de null-hypothese moeten
verwerpen.\
\
Het df staat voor vrijheidsgraden. Het wordt berekend door het aantal
categorieën in de kruistabel te tellen. dit is meestal het geval bij een
onafhankelijkheidstest. Het is belangrijk omdat het de verdeling van de
Chi-kwadraat beïnvloedt. Dit beïnvloedt dan weer de berekening van onze
p-waarde. De df is dus cruciaal omdat het de vorm van verdeling van de
Chi-kwadraat en de interpretatie van de testresultaten bepalen. het kan
dus ook helpen bij het bepalen of de waargenomen gegevens aanzienlijk
verschillen van de verwachte waarden. In onze data is geen significante
afwijking tussen de waargenomen en verwachte waarden. Aangezien een
X-squared waarde van 110.78 (p-waarde 0.3307) normaal gesproken niet als
significant wordt beschouwd bij 105 df.

De p-waarde speelt een cruciale rol bij het beoordelen van statistische
hypothesen. Deze variabele helpt bij het vinden van een acceptabele
basis voor data. omdat het een objectieve maat geeft voor het variabele
van de compatibiliteit van de data met de nulhypothese. Met behulp van
de o-waarde kunnen onderzoekers bepalen of hun resultaten significant
zijn en of de nulhypothese moet worden verworpen. Het is onmogelijk om
de nulhypothese te ontdekken als de p-waarde groter is dan het
significantie niveau, dat doorgaans 0,05 is. Dit geeft aan dat het
bewijs onvoldoende is om tot de conclusie te komen dat er geen
significant verband bestaat tussen variabelen. P-waarde =\< 0,05:
Verwerpen de nulhypothese en komt tot de conclusie dat er een
significant verband bestaat tussen de variabelen als de p-waarde kleiner
is dan of gelijk is aan het significantie niveau. onze P-waarde is
0.3307 dit is dus groter dan 0.05 waardoor wij niet slagen in de null
hypothese te verwerpen.

De conclusie uit deze data is dat er niet een grote connectie is tussen
de variabelen academische prestatie en de relatie met een student zijn
ouders.

## 30-05-2024

### Doel van de dag

**Het schrijven van het eind product**

Tasks

-   Data bekijken
-   Bouwen van het eind product

ik begon de dag met kijken in de template die aan ons is gegeven om te
zien wat er allemaal nodig was voor het eind product. De dingen die ik
op dat moment makkelijk kon uit typen waren de Intro, Abstract en de
materialen.

Deze klinkten als volgt

### Intro

Waarom dit onderzoek? Dit onderzoek is er om te kijken of er verschil
zit in het geluk tussen verschillende studenten steden. Dit is
belangrijk omdat het geluk van een persoon invloed kan hebben op
verschillende factoren in zijn leven. Als we kijken naar Geluk omvat dit
meerdere dingen. Een persoon kan heel gelukkig worden van een
academische prestatie echter zijn er anderen die meer geluk halen uit
een sociale ontmoeting. Deze verschillende factoren zijn in ons
onderzoek gemeten. Hiervoor is literatuur gebruikt die diep in gaat op
wat mensen door de jaren heen van geluk maakten, De paper van Veenhoven,
R. (1991, 1 januari). Questions on Happiness kijkt hier naar in
verschillende tijdperken. Verder zijn er bepaalde factoren naar boven
gekomen die belangrijk zijn voor een mens wanneer het gaat over het
meten van geluk.

-   Sekse, als er gekeken wordt naar het menselijk lichaam is er te zien
    dat er een verschil is tussen de mannelijke en vrouwelijke sekse in
    specifiek de hormonen. Dit heeft invloed op hoe geluk wordt ervaart.
    Wanneer een vrouw haar menstruatie ervaart kan deze een kort effect
    hebben op hoe gelukkig deze zich voelt. Hier heeft een man echter
    geen last van.

-   Niveau van de opleiding, Het is algemeen bekend dat mensen die een
    hoger opleiding doen vaker ongelukkiger zijn door mentale
    complicaties. Dit is niet te zeggen dat studenten van een lager
    niveau hier geen last van hebben echter is het een goede factor om
    te bekijken.

-   Welk jaar de student in zit, Wanneer iemand al meerdere jaren heeft
    gestudeerd zal deze een andere kijk hebben op het effect van de
    omgeving van zijn studentenstad. Hierdoor is een 1ste jaar student
    te vergelijking met een 3de jaar student interessant. Het zou kunnen
    zijn dat een student namelijk aan zijn stad went.

-   Vakgebied, De omgeving van een studie hangt af van iemands
    vakgebied. Wanneer een student een sociale studie doet zoals
    bedrijfskunde of social-work, Wordt deze in een omgeving gezet met
    andere studenten die over het algemeen ook socialer zijn. In een
    technische opleiding zijn studenten over het algemeen meer
    teruggetrokken. Dit zou dus ook invloed hebben op een student en wat
    voor prioriteiten deze heeft.

-   Woonsituatie (Uitwonend vs Thuiswonen), In het geval dat een student
    thuis woont zou deze wanneer het wordt gecombineerd met een slechte
    relatie met zijn ouders een langdurig effect kunnen hebben op zijn
    geluk en hoe deze verder zich mentaal voelt.

-   Geloving (Ja of Nee), Het is bekend dat mensen die gelovig zijn veel
    rust en mentale support halen uit hun geloof. Dit doen ze door het
    lezen van hun geloof gerelateerde literatuur en deze op hun eigen
    leven toe te passen. Het kan ook zijn dat de persoon steun haalt uit
    zijn omgeving met andere gelovigen.

-   Relatie (Ja of Nee), Het hebben van een partner kan goed en slecht
    zijn voor iemands geluk. Wanneer de relatie met deze persoon in een
    goede staat verkeerd zal deze persoon steun, support en andere
    postieve dingen naar iemands leven brengen. Wanneer deze in een
    slechte of verslechterende situatie verkeerd zal deze stress en
    ongelukkig heid brengen naar iemands situatie.

**factoren in de vragen**

-   Fysieke gezondheid
-   Mentale gezondheid
-   Relatie met ouders
-   Sociale gezondheid
-   Geld / financiele situatie
-   Drugs en/of alcohol gebruik

Deze intro is echter nog niet af. er missen nog een paar dingen die ik
met storm moet overleggen echter was deze afwezig aan het eind van de
les en bespreken we dit op een ander moment.

### abstract

Dit onderzoek gaat over, het geluk van studenten in verschillende
studenten steden. De steden die wij hebben onderzocht zijn; Amsterdam,
Groningen, Leiden en Utrecht. We hebben in dit onderzoek een enquête
gebruikt om een data frame te maken waarmee we een goed grafisch
overzicht kunnen geven van wat de resultaten zijn. Dit onderzoek is
belangrijk omdat mentale gezondheid onder de studenten tegenwoordig veel
in het nieuws is. Geluk is een groot deel van iemands mentale gezondheid
daarom is het interessant om te weten in welke stad voor de studenten
deze het hoogste ligt. De factoren die in dit onderzoek worden gebruikt
gaan van persoonlijk naar omgevingsfactoren zodat er een duidelijk beeld
kan worden geschetst waarin ook langdurige problemen worden meegenomen
die invloed hebben.

In deze abstract heb ik een mix tussen aandachts pakkende zin bouw en
verwoording gebruikt en het onderzoek zo duidelijk mogelijk proberen uit
te leggen.

### materialen en methoden

ik heb zelf alleen de materialen gemaakt omdat storm de methoden zal
uitschrijven. Ik heb gekeken naar alles wat wij hebben gebruikt, hierbij
heb ik een link gegeven en een versie of datum wanneer dit nodig is.

-   Google forms - Gebruikt om een enquête te maken die gebruikers
    vriendelijk is en die voor ons een netjes csv geeft als output. -
    <https://docs.google.com/forms/>
-   Google sheets - De antwoorden van de Google forms worden hier in een
    spreadsheet gezet en deze kan via een download knop omgezet worden
    in een data sheet ook wel een csv file. -
    <https://docs.google.com/spreadsheets/>
-   Google scholar - Dit is gebruikt om verschillende wetenschappelijke
    artikellen te vinden die onze literatuur onderbouwing verzorgt voor
    dit onderzoeks project - <https://scholar.google.com>
-   R-studio - Dit programma gebruiken we om ons Rmarkdown document te
    maken wat uiteindelijk ons eindproduct is geworden. Dit programma
    zorgt ervoor dat wij goede grafische plotjes kunnen leveren. -
    <https://posit.co/download/rstudio-desktop/> Versie 2023.12.1+402
    (2023.12.1+402)
-   Github - De gehele data set, logboeken en protocol staan op github
    omdat dit een netjese en goed navigeerbare omgeving maakt zodat
    iemand ook alles in 1 keer kan downloaden en bekijken. -
    <http://github.com>

### Data

#### Data per vergelijkbare groep

```{r}

Student_awn_data_30_05 <- read.csv("Student_hap_awn_30_05.csv")

colnames(Student_awn_data_30_05) <- c("Tijd", "Sekse", "Niveau", "Opl_jaar","Vakgebied", "Woonsituatie", "Stad", "Nationaal_Internationaal", "Gelovig", "Relatie_stat", "Happy_RN", "Fys_Happy", "Fys_import", "Cont_buiten_school", "Na_school_soc", "Ouder_relatie", "Woonsituatie_geluk", "Thuis_in_stad", "academische_pres", "Financiele_sit", "Geld_geluk", "Verd_mid_gebr", "drugs_alc_geluk", "Mental_health", "Happy_after_quest")

reactie_stad <- Student_awn_data_30_05

#ik heb hier voor alleen groningen gefilterd dit omdat de andere steden anders de resultaten beïnvloeden en bij deze steden zit sowieso niet genoeg data om mee te nemen voor conclusies.
Student_awn_data_30_05 <- Student_awn_data_30_05 %>%
  filter(Stad == "Groningen")

#Maak een aparte vector met alle numerieke data
numerieke_data <- select(Student_awn_data_30_05, c(11:15, 17:21, 23:25))


```

Ik heb de andere steden weg gefilterd zodat de data alleen maar van Groningen komt.

```{r, fig.asp=.75, out.width='50%', fig.align='center'}
reactie_stad <- select(reactie_stad, c(Stad))

ggplot(reactie_stad, aes(x = " ", y = "Antwoord per stad", fill = Stad)) +
    geom_col() + 
    coord_polar(theta = "y") +
    scale_fill_brewer() +
    labs(caption = "Figuur 3: Antwoord per stad") +
    ggtitle("Antwoord per stad", subtitle = "Utrecht heeft geen antwoorden deze is hierdoor niet zichbaar") +
    theme_void()

```
Nog steeds is te zien dat Groningen de meeste antwoorden en de rest van de steden maar een paar of helemaal geen zoals bij Utrecht.
```{r, fig.asp=.75, out.width='50%', fig.align='center'}

reactie_stad <- select(reactie_stad, c(Stad))

plot_30_05 <- ggplot(reactie_stad, aes(x = " ", y = "", fill = Stad)) +
    geom_col() + 
    coord_polar(theta = "y") +
    scale_fill_brewer() +
    ggtitle("", subtitle = "antwoorden op 30-05-2024") +
    theme_void()

combined_plots <- grid.arrange(plot_14_05_stad, plot_30_05, ncol = 1)

```

In deze plot vergelijk ik de antwoorden van 14 mei met de antwoorden op
30 mei. Alle steden in beide data sets worden opgenomen. Het blijkt dus
in de 16 dagen tijd dat niemand uit Utrecht de enquete heeft ingevuld.
Dit is ook nog nadat wij Utrecht hebben gemailed en reacties van
verschillende instellingen hebben gekregen. Het ziet er ook naar uit dat
het deel van de antwoorden uit Groningen alleen maar groter is geworden.
Waardoor onze onderzoeksvraag heel moeilijk wordt om te beantwoorden.

```{r, fig.asp=.75, out.width='50%', fig.align='center'}
#elke catagorie bekijken of deze handig is te gebruiken

sekse_awn_30_05 <- select(Student_awn_data_30_05, c(Sekse))

ggplot(sekse_awn_30_05, aes(x = " ", y = "Antwoord per stad", fill = Sekse)) +
    geom_col() + 
    coord_polar(theta = "y") +
    scale_fill_brewer() +
    labs(caption = "Figuur 2: Antwoord per Sekse") +
    ggtitle("Antwoord per sekse", subtitle = "antwoorden op 30-05-2024") +
    theme_void()
```

In deze plot is het verschil in antwoorden te zien tussen mannen en
vrouwen. Er is te zien dat er een redelijk even verderling is in
antwoordent tussen mannen en vrouwen, tussen deze twee groepen kunnen
wij dus verschillende factoren vergelijken. Anders sekse heeft bijna
geen antwoorden dus deze laten wij er wel bij zien maar hier kunnen wij
geen conclusies voor geven.

```{r, fig.asp=.75, out.width='50%', fig.align='center'}
vakgebied_awn_30_05 <- select(Student_awn_data_30_05, c(Vakgebied))

ggplot(vakgebied_awn_30_05, aes(x = " ", y = "Antwoord per Vakgebied", fill = Vakgebied)) +
    geom_col() + 
    coord_polar(theta = "y") +
    scale_fill_brewer() +
    labs(caption = "Figuur 3: Antwoord per Vakgebied") +
    ggtitle("Antwoord per Vakgebied", subtitle = "antwoorden op 30-05-2024") +
    scale_fill_viridis_d() +
    theme_void()
```

In dit plot is antwoord per vakgebied te zien er is te zien dat
lifesciences eigenlijk de grootste aantal antwoorden omvangt. Hierdoor
kunnen wij dus niet alle vakgebieden realistisch representeren met een
goed gemidelde. wat ook betekent wat we de vakgebieden wel kunnen
vergelijken maar geen betrouwbare conlussie er uit halen.

```{r, fig.asp=.75, out.width='50%', fig.align='center'}

Niveau_awn_30_05 <- select(Student_awn_data_30_05, c(Niveau))

ggplot(Niveau_awn_30_05, aes(x = " ", y = "Antwoord per Niveau", fill = Niveau)) +
    geom_col() + 
    coord_polar(theta = "y") +
    scale_fill_brewer() +
    labs(caption = "Figuur 3: Antwoord per Niveau") +
    ggtitle("Antwoord per Niveau", subtitle = "antwoorden op 30-05-2024") +
    scale_fill_viridis_d() +
    theme_void()
```

In dit plot is antwoord per Niveau te zien. de meeste antwoorden komen
van HBO waardoor de verdeling dus niet even is verdeeld. Hierdoor kunnen
wij niet een goede vergelijking maken tussen deze niveau's. Het laten
zien hiervan kan dus wel maar er kunnen geen betrouwbare conclusies
uitworden gehaald.

```{r, fig.asp=.75, out.width='50%', fig.align='center'}
woonsit_awn_30_05 <- select(Student_awn_data_30_05, c(Woonsituatie))

ggplot(woonsit_awn_30_05, aes(x = " ", y = "Antwoord per Woonsituatie", fill = Woonsituatie)) +
    geom_col() + 
    coord_polar(theta = "y") +
    scale_fill_brewer() +
    labs(caption = "Figuur 4: Antwoord per Woonsituatie") +
    ggtitle("Antwoord per Woonsituatie", subtitle = "antwoorden op 30-05-2024") +
    theme_void()
```

Dit zijn de antwoorden per woonsituatie. Dit heeft een redelijk gelijke
verdeling wat betekent dat wij deze twee groepen kunnen gebruiken om
verschillende factoren te vergelijken.

```{r, fig.asp=.75, out.width='50%', fig.align='center'}
Relatie_stat_awn_30_05 <- select(Student_awn_data_30_05, c(Relatie_stat))

ggplot(Relatie_stat_awn_30_05, aes(x = " ", y = "Antwoord Relatie status", fill = Relatie_stat)) +
    geom_col() + 
    coord_polar(theta = "y") +
    scale_fill_brewer() +
    labs(caption = "Figuur 7: Antwoord Relatie status") +
    ggtitle("Antwoord Relatie status", subtitle = "antwoorden op 30-05-2024") +
    theme_void()
```

De relatie status antwoorden zijn redelijk verdeeld en dus kunnen we
deze 2 groepen gebruiken om verschillende factoren te vergelijken

```{r, fig.asp=.75, out.width='50%', fig.align='center'}
NatInt_awn_30_05 <- select(Student_awn_data_30_05, c(Nationaal_Internationaal))

plot_14_05_natint <- ggplot(NatInt_awn_30_05, aes(x = " ", y = "Antwoord Nationaal of internationaal", fill = Nationaal_Internationaal)) +
    geom_col() + 
    coord_polar(theta = "y") +
    scale_fill_brewer() +
    ggtitle(" Antwoord Nationaal of internationaal", subtitle = "antwoorden op 30-05-2024") +
    theme_void()
plot_14_05_natint + labs(caption = "Figuur 5:  Antwoord Nationaal of internationaal")
```

Het is duidelijk te zien in de grafiek dat de verdeling voor data tussen
internationale en nationale heel disproportioneel is en daardoor kunnen
wij deze groepen niet met elkaar vergelijken.

```{r, fig.asp=.75, out.width='50%', fig.align='center'}

Opl_jaar_awn_30_05 <- select(Student_awn_data_30_05, c(Opl_jaar))

plot_14_05_natint <- ggplot(Opl_jaar_awn_30_05, aes(x = " ", y = "Antwoord opleidings Jaar", fill = Opl_jaar)) +
    geom_col() + 
    coord_polar(theta = "y") +
    scale_fill_brewer() +
    ggtitle(" Antwoord opleiding's Jaar", subtitle = "antwoorden op 30-05-2024") +
    theme_void()
plot_14_05_natint + labs(caption = "Figuur 5:  Antwoord opleidings Jaar")
```

Hier is te zien wat de antwoorden zijn per opleiding jaar. dit is
redelijk even verdeeld 1ste jaar heeft de meeste antwoorden daarna het
2de, 3rde en als laatste het 4de deze groepen zijn wel redelijk te
vergelijken echter is het wel handig om te kijken welk niveau bij welk
jaar zit.

```{r, fig.asp=.75, out.width='50%', fig.align='center'}

Gelovig_awn_30_05 <- select(Student_awn_data_30_05, c(Gelovig))

plot_14_05_natint <- ggplot(Gelovig_awn_30_05, aes(x = " ", y = "Antwoord Gelovig", fill = Gelovig)) +
    geom_col() + 
    coord_polar(theta = "y") +
    scale_fill_brewer() +
    ggtitle(" Antwoord Gelovig", subtitle = "antwoorden op 30-05-2024") +
    theme_void()
plot_14_05_natint + labs(caption = "Figuur 5:  Antwoord Gelovig")
```

Het antwoord tussen wel of niet gelovigen is grotendeels ongelovigen.
Deze twee zijn wel te vergelijken maar er kan niet een betrouwbare
conclusie uit worden getrokken.

kort gezegd de belangrijkste groepen voor vergelijking zijn:Niveau,
Opleidingsjaar, Relatie, Woonsituatie en Sekse .

Op dag 28-05 heb ik al een paar factoren per groep bekeken. Vandaag doe
ik nog een paar vergelijkingen

#### Gemidelde geluk

```{r, fig.asp=.75, out.width='50%', fig.align='center'}

gem_geluk_30_05 <- Student_awn_data_30_05 %>%
    mutate(average_col = Happy_RN + Happy_after_quest)
# de %>% zorgt dat ik in gem_geluk_30_05 een mutatie kan maken, ik heb het geluk pre en after het beantwoorden van onze enquête. opgeteld en daarna gedeeld door 2 waardoor er een gemiddelde uitkomt voor elke student

gem_geluk_30_05 <- gem_geluk_30_05 %>%
    mutate(average_col = average_col / 2)

# hier wil ik dat de gem_geluk_30_05 variabele nu alleen nog het gemiddelde geluk die in de average col staat en de sekse die er bij hoort zodat ik deze kan laten zien.
gem_geluk_30_05 <- select(gem_geluk_30_05, c(Relatie_stat, average_col))

ggplot(gem_geluk_30_05, aes(x = Relatie_stat, y = average_col, fill = Relatie_stat)) + 
    stat_boxplot(geom = "errorbar",
               width = 0.25) +
    theme(axis.text.x = element_text(angle = 45, hjust = 1)) + 
    ylim(0, 10) +
    geom_boxplot() +
    ylab("Gemidelde geluk") + 
    xlab("Relatie ja of nee") + 
  
    ggtitle("Het gemiddelde geluk Relatie", subtitle = "(Lijn in het vierkant is het gemiddelde)") +
  theme_minimal()

```
Het gemiddelde geluk veranderd niet heel veel wanneer iemand in een relatie zit of niet. Dus deze grafiek is niet interesant om te laten zien.


```{r, fig.asp=.75, out.width='50%', fig.align='center'}
#Hier maak ik verschillende variabelen aan die gemidelden opslaan
gem_geluk <- Student_awn_data_30_05 %>%
    mutate(average_col = Happy_RN + Happy_after_quest)
# de %>% zorgt dat ik in gem_geluk een mutatie kan maken, ik heb het geluk pre en after het beantwoorden van onze enquête. opgeteld en daarna gedeeld door 2 waardoor er een gemiddelde uitkomt voor elke student

gem_geluk <- gem_geluk %>%
    mutate(average_col = average_col / 2)

# hier wil ik dat de gem geluk variabele nu alleen nog het gemiddelde geluk die in de average col staat en de sekse die er bij hoort zodat ik deze kan laten zien.
gem_geluk <- select(gem_geluk, c(Sekse, average_col))


# Hier gebruik ik gg plot om een netjese boxplot te maken die de 95% mediaan en alles netjes laat zien zodat het goed is te zien wat het verschil in gemiddelde geluk is per sekse
ggplot(gem_geluk, aes(x = Sekse, y = average_col, fill = Sekse)) + 
    stat_boxplot(geom = "errorbar",
               width = 0.25) +
    ylim(0, 10) +
    geom_boxplot() +
    ylab("Gemidelde geluk") + 
    ggtitle("Het gemiddelde geluk per Sekse", subtitle = "(Lijn in het vierkant is het gemiddelde)") 
```

Als we hier kijken zien we de verschillen in het gemiddelde geluk per
sekse is het opmerkelijk om te zien dat vrouwen gemiddeld gelukkiger
zijn. ECHTER is ook te zien dat de Q1-Q3 van de mannen hoger ligt. er is
wel duidelijk te zien dat mensen die zich anders identificeren toch wel
het ongelukigste zijn.

Verder hebben storm en ik beslist dat de dingen waar we nu verder in ons
onderzoek op ingaan de factoren in de vragen zullen zijn.

```{r, fig.asp=.75, out.width='50%', fig.align='center'}

gem_geluk <- Student_awn_data_30_05 %>%
    mutate(average_col = Happy_RN + Happy_after_quest)
# de %>% zorgt dat ik in gem_geluk een mutatie kan maken, ik heb het geluk pre en after het beantwoorden van onze enquête. opgeteld en daarna gedeeld door 2 waardoor er een gemiddelde uitkomt voor elke student

gem_geluk <- gem_geluk %>%
    mutate(average_col = average_col / 2)

# hier wil ik dat de gem geluk variabele nu alleen nog het gemiddelde geluk die in de average col staat en de sekse die er bij hoort zodat ik deze kan laten zien.
gem_geluk <- select(gem_geluk, c(Niveau, average_col))


# Hier gebruik ik gg plot om een netjese boxplot te maken die de 95% mediaan en alles netjes laat zien zodat het goed is te zien wat het verschil in gemiddelde geluk is per sekse
ggplot(gem_geluk, aes(x = Niveau, y = average_col, fill = Niveau)) + 
    stat_boxplot(geom = "errorbar",
               width = 0.25) +
    ylim(0, 10) +
    theme(axis.text.x = element_text(angle = 45, hjust = 1)) + 
    geom_boxplot() +
    ylab("Gemidelde geluk") + 
    ggtitle("Het gemiddelde geluk per Niveau", subtitle = "(Lijn in het vierkant is het gemiddelde)") 

```

In deze Grafiek is het volgende te zien er zijn 4 niveaus waar het
gemiddeld gelukkigste niveau de masters studenten zijn. Dit is te zien
aan de lijn in het groene blok. Deze ligt het hoogste van allemaal. De
volgende dichtstbijzijnde zijn de Bachelor studenten aan de
Universiteit. Opmerkelijk ook is een uitschieter bij de MBO studenten
waar 1 iemand zwaar ongelukkig is. De HBO studenten hebben de meeste
spreiding in hun antwoorden.

```{r, fig.asp=.75, out.width='50%', fig.align='center'}
gem_geluk <- Student_awn_data_30_05 %>%
    mutate(average_col = Happy_RN + Happy_after_quest)
# de %>% zorgt dat ik in gem_geluk een mutatie kan maken, ik heb het geluk pre en after het beantwoorden van onze enquête. opgeteld en daarna gedeeld door 2 waardoor er een gemiddelde uitkomt voor elke student

gem_geluk <- gem_geluk %>%
    mutate(average_col = average_col / 2)

# hier wil ik dat de gem geluk variabele nu alleen nog het gemiddelde geluk die in de average col staat en de sekse die er bij hoort zodat ik deze kan laten zien.
gem_geluk <- select(gem_geluk, c(Woonsituatie, average_col))


# Hier gebruik ik gg plot om een netjese boxplot te maken die de 95% mediaan en alles netjes laat zien zodat het goed is te zien wat het verschil in gemiddelde geluk is per sekse
ggplot(gem_geluk, aes(x = Woonsituatie, y = average_col, fill = Woonsituatie)) + 
    stat_boxplot(geom = "errorbar",
               width = 0.25) +
    ylim(0, 10) +
    geom_boxplot() +
      ylab("Gemidelde geluk") + 
    ggtitle("Het gemiddelde geluk per Woonsituatie", subtitle = "(Lijn in het vierkant is het gemiddelde)") 
```
Er is te zien dat mensen die uitwonen en dus niet meer thuis wonen gemiddeld zich
gelukkiger voelen dan mensen die thuiswonen. Deze plot is dus interessant om in 
te vermelden in ons eindproduct.

```{r, fig.asp=.75, out.width='50%', fig.align='center'}
gem_geluk <- Student_awn_data_30_05 %>%
    mutate(average_col = Happy_RN + Happy_after_quest)
# de %>% zorgt dat ik in gem_geluk een mutatie kan maken, ik heb het geluk pre en after het beantwoorden van onze enquête. opgeteld en daarna gedeeld door 2 waardoor er een gemiddelde uitkomt voor elke student

gem_geluk <- gem_geluk %>%
    mutate(average_col = average_col / 2)

# hier wil ik dat de gem geluk variabele nu alleen nog het gemiddelde geluk die in de average col staat en de sekse die er bij hoort zodat ik deze kan laten zien.
gem_geluk <- select(gem_geluk, c(Opl_jaar, average_col))


# Hier gebruik ik gg plot om een netjese boxplot te maken die de 95% mediaan en alles netjes laat zien zodat het goed is te zien wat het verschil in gemiddelde geluk is per sekse
ggplot(gem_geluk, aes(x = Opl_jaar, y = average_col, fill = Opl_jaar)) + 
    stat_boxplot(geom = "errorbar",
               width = 0.25) +
    ylim(0, 10) +
    geom_boxplot() +
    theme(legend.position = "none") +
    ylab("Gemidelde geluk") +
    xlab("Opleidings jaar") +
    ggtitle("Het gemiddelde geluk per Opleidings jaar", subtitle = "(Lijn in het vierkant is het gemiddelde)") 

```
Het geluk per opleiding jaar is niet heel verschillend het licht allemaal gemiddeld rond de 6.25 waar mensen in het 3rde jaar zich het gelukkigste voelen
dit kan voor de universiteit studenten zijn omdat dit hun laatste jaar is. Het is niet dat iedereen zich super gelukkig voelt.

#### Fysieke gezonheid

```{r, fig.asp=.75, out.width='50%', fig.align='center'}

ggplot(Student_awn_data_30_05, aes(x = Sekse, y = Fys_import
, fill = Sekse)) +
    ylim(0, 10) +
  geom_violin() +
  labs(title = "Hoe belangrijk is je (fysieke-) gezondheid voor je geluk? ", x = "Sekse", y = "antwoord") +
  theme_minimal()

```
Hier is te zien dat voor zowel mannen als vrouwen hun fysieke gezondheid
zeer belangrijk is voor hun geluk. Het grootste deel zit tussen de 7 en
9.

```{r, fig.asp=.75, out.width='50%', fig.align='center'}
ggplot(Student_awn_data_30_05, aes(x = Woonsituatie, y = Fys_import
, fill = Woonsituatie)) +
    stat_boxplot(geom = "errorbar",
               width = 0.25) +
    ylim(0, 10) +
  geom_boxplot() +
  labs(title = "Hoe belangrijk is je (fysieke-) gezondheid voor je geluk? ", x = "Woonsituatie", y = "antwoord") +
  theme_minimal()
```
Het is opmerkelijk in deze plot dat de gemiddelden hetzelfde zijn maar de thuiswonende wel meer uitschieters hebben.


```{r, fig.asp=.75, out.width='50%', fig.align='center'}
ggplot(Student_awn_data_30_05, aes(x = Niveau, y = Fys_import
, fill = Niveau)) +
    stat_boxplot(geom = "errorbar",
               width = 0.25) +
  ylim(0, 10) +
  geom_boxplot() +
  labs(title = "Hoe belangrijk is je (fysieke-) gezondheid voor je geluk? ", x = "Niveau", y = "antwoord") +
  theme_minimal()
```
In deze grafiek is te zien dat fysieke gezondheid over het algemeen belangrijk is voor elk opleidings niveau.
er zijn wel verschillen in de mate van overeenstemming binnen de groep.

```{r, fig.asp=.75, out.width='50%', fig.align='center'}
ggplot(Student_awn_data_30_05, aes(x = Relatie_stat, y = Fys_import
, fill = Relatie_stat)) +
    stat_boxplot(geom = "errorbar",
               width = 0.25) +
    ylim(0, 10) +
  geom_boxplot() +
  labs(title = "Hoe belangrijk is je (fysieke-) gezondheid voor je geluk? ", x = "Relatie", y = "antwoord") +
  theme_minimal()
```
Bij deze grafiek is het raar omdat de inter kwartiel en gemiddelden identiek lijken.
Deze plot is dus niet geschikt voor het eind product.

#### academische prestatie

```{r, fig.asp=.75, out.width='50%', fig.align='center'}

ggplot(Student_awn_data_30_05, aes(x = Opl_jaar, y = academische_pres, fill = Opl_jaar)) +
  stat_boxplot(geom = "errorbar",
               width = 0.25) +
    ylim(0, 10) +
  geom_boxplot() +
  labs(title = "Hoeveel Geluk door academische prestatie per opleidings jaar", x = "opleidingsjaar", y = "Geluk") +
  theme_minimal()


```

Hier is een plot van het geluk door academische prestatie per
opleidingsjaar. In dit plot is er geen opmerkelijke uitschieter of groot
verschil in de gemiddelden. Ze liggen allemaal rond de 7/10 waarbij het
3rde en vierde jaar een halve punt naar boven of beneden liggen.

```{r, fig.asp=.75, out.width='50%', fig.align='center'}
ggplot(Student_awn_data_30_05, aes(x = Sekse, y = academische_pres, fill = Sekse)) +
  stat_boxplot(geom = "errorbar",
               width = 0.25) +
    ylim(0, 10) +
  geom_boxplot() +
  labs(title = "Hoeveel Geluk door academische prestatie per Sekse", x = "Sekse", y = "Geluk") +
  theme_minimal()

```
In deze grafiek is te zien dat voor mannen en vrouwen geluk door academische prestatie belangrijker is dan voor de ander sekse. Het gemiddelde is ook hetzelfde
voor mannen en vrouwen.

```{r, fig.asp=.75, out.width='50%', fig.align='center'}
ggplot(Student_awn_data_30_05, aes(x = Niveau, y = academische_pres, fill = Niveau)) +
  stat_boxplot(geom = "errorbar",
               width = 0.25) +
    ylim(0, 10) +
  geom_boxplot() +
  labs(title = "Hoeveel Geluk door academische prestatie per Niveau", x = "Niveau", y = "Geluk") +
  theme_minimal()
```
Over het algemeen is de academische prestatie belangrijk echter is er wel te zien dat het voor mbo'ers het minst belangrijk is gemiddeld maar voor hbo studenten en masters studenten is het heel belangrijk. 

#### Geld

```{r, fig.asp=.75, out.width='50%', fig.align='center'}

ggplot(Student_awn_data_30_05, aes(x = Sekse, y = Geld_geluk, color = Sekse)) +
    ylim(0, 10) +
  geom_jitter(width = 0.2, size = 2) +
  labs(title = "Geld is belangrijk voor mij om gelukkig te zijn.
", x = "Sekse", y = "Geluk") +
  theme_minimal()

```

Hier heb ik een plot gemaakt waar te zien is hoe veel geld uit maakt
voor het geluk van een student er is te zien dat bij vrouwen de meeste
punten zitten tussen de 7.5 en de 5. bij de mannen ligt het grootste
deel tussen 5 en 6.25. Wel opmerkelijk is de uitschieter bij de vrouwen
naar benenden en bij mannen is deze juist naar boven. Kortom er is te
zien dat beide seksen wel redelijk gelukkig worden van geld.

```{r, fig.asp=.75, out.width='50%', fig.align='center'}
ggplot(Student_awn_data_30_05, aes(x = Sekse, y = Financiele_sit, fill = Sekse)) +
    stat_boxplot(geom = "errorbar",
               width = 0.25) +
    ylim(0, 10) +
  geom_boxplot() +
  labs(title = "boxplot van financiële situatie", x = "Sekse", y = "financiële situatie") +
  theme_minimal()
```

In deze plot is de financiële situatie te zien tussen de seksen en het
laat zien dat gemideld mannen de beste situatie hebben. Behalve 2
uitschieters die een erg slechte financiële situatie hebben bij vrouwen
is er maar 1 uitschieter deze heeft ook een erg slechte financiële
situatie.

```{r, fig.asp=.75, out.width='50%', fig.align='center'}

ggplot(Student_awn_data_30_05, aes(x = Woonsituatie, y = Geld_geluk, color = Woonsituatie)) +
    ylim(0, 10) +
  geom_jitter(width = 0.2, size = 2) +
  labs(title = "Geld is belangrijk voor mij om gelukkig te zijn.
", x = "Woonsituatie", y = "Geluk") +
  theme_minimal()

```
In deze plot is moeilijk te zien waar het gemiddelde ligt omdat de meningen verspreid zijn echter kan je wel zien dat uitwonend meer geluk halen uit geld omdat het voor thuiswonende aardig verspreid ligt.

```{r, fig.asp=.75, out.width='50%', fig.align='center'}
ggplot(Student_awn_data_30_05, aes(x = Woonsituatie, y = Financiele_sit, fill = Woonsituatie)) +
    stat_boxplot(geom = "errorbar",
               width = 0.25) +
    ylim(0, 10) +
  geom_boxplot() +
  labs(title = "boxplot van financiële situatie", x = "Woonsituatie", y = "financiële situatie") +
  theme_minimal()
```
In deze plot is te zien dat thuiswonende gemiddeld in een beter financieel situatie
zitten echter is ook te zien dat er 1 uitschieter is bij de thuiswonende
die in een extreem slechte financiële situatie zit. Verder is de interkwartiel afstand tussen de twee verschillend waar de q3 van de uitwonende hoger naar boven gaat en de q1 van de thuiswonende juist naar beneden uitschiet.

```{r, fig.asp=.75, out.width='50%', fig.align='center'}
ggplot(Student_awn_data_30_05, aes(x = Niveau, y = Geld_geluk, color = Niveau)) +
    ylim(0, 10) +
  geom_jitter(width = 0.2, size = 2) +
  labs(title = "Geld is belangrijk voor mij om gelukkig te zijn.
", x = "Niveau", y = "Geluk") +
  theme_minimal()

```
In deze scatter plot is duidelijk het verschil te zien in antwoorden waar uit ik niet een duidelijk antwoord kan halen waardoor deze plot niet handig is voor ons eind product. 

```{r, fig.asp=.75, out.width='50%', fig.align='center'}
ggplot(Student_awn_data_30_05, aes(x = Niveau, y = Financiele_sit, fill = Niveau)) +
    stat_boxplot(geom = "errorbar",
               width = 0.25) +
    ylim(0, 10) +
  geom_boxplot() +
  labs(title = "boxplot van financiële situatie", x = "Niveau", y = "financiële situatie") +
  theme_minimal()
```
Hier is de zien dat gemiddeld hbo'ers de slechtste financiële situatie hebben en dat masters studenten de beste hebben. Dit is ook wel logisch omdat masters studenten meestal al bijbaan hebben die goed verdient door het bacholer diploma.

```{r, fig.asp=.75, out.width='50%', fig.align='center'}
ggplot(Student_awn_data_30_05, aes(x = Opl_jaar, y = Geld_geluk, color = Opl_jaar)) +
    ylim(0, 10) +
  geom_jitter(width = 0.2, size = 2) +
  labs(title = "Geld is belangrijk voor mij om gelukkig te zijn.
", x = "Opleidings jaar", y = "Geluk") +
  theme_minimal()
```
Deze plot laat zien of geld belangrijk was om gelukkig te zijn per opleidings jaar
het is alleen onduidelijk om uit deze data een goeie conclusie te halen en elk jaar lijkt wel gelukkig te zijn echter is wel te zien dat het 2de en 4de jaar een dip hebben.

```{r, fig.asp=.75, out.width='50%', fig.align='center'}
ggplot(Student_awn_data_30_05, aes(x = Opl_jaar, y = Financiele_sit, fill = Opl_jaar)) +
    stat_boxplot(geom = "errorbar",
               width = 0.25) +
    ylim(0, 10) +
  geom_boxplot() +
  labs(title = "boxplot van financiële situatie", x = "Opleidings jaar", y = "financiële situatie") +
  theme_minimal()
```
Er is in deze plot te zien dat de 3de jaars gemiddeld in de beste financiële situatie zitten. Dit kan zijn voor universiteit studenten dat dit hun laatste jaar is en voor hbo'ers dat ze hun minor of een stage doen. de 2de jaars lijken in de slechtste financiële ik zou niet een reden kunnen bedenken hiervoor.

```{r, fig.asp=.75, out.width='50%', fig.align='center'}
ggplot(Student_awn_data_30_05, aes(x = Relatie_stat, y = Geld_geluk, color = Relatie_stat)) +
    ylim(0, 10) +
  geom_jitter(width = 0.2, size = 2) +
  labs(title = "Geld is belangrijk voor mij om gelukkig te zijn.
", x = "Relatie status", y = "Geluk") +
  theme_minimal()
```
er is niet een opmerkelijk verschil in dit plot waard om te benoemen


```{r, fig.asp=.75, out.width='50%', fig.align='center'}
ggplot(Student_awn_data_30_05, aes(x = Relatie_stat, y = Financiele_sit, fill = Relatie_stat)) +
    stat_boxplot(geom = "errorbar",
               width = 0.25) +
    ylim(0, 10) +
  geom_boxplot() +
  labs(title = "boxplot van Financiele situatie", x = "Relatie status", y = "Financiele situatie") +
  theme_minimal()
```
er is niet een opmerkelijk verschil in dit plot waard om te benoemen

#### Mentale gezondheid

```{r, fig.asp=.75, out.width='50%', fig.align='center'}

ggplot(Student_awn_data_30_05, aes(x = Sekse, y = Mental_health, fill = Sekse)) +
      stat_boxplot(geom = "errorbar",
               width = 0.25) +
    ylim(0, 10) +
  geom_boxplot() +
  labs(title = "boxplot van Mentale gezondheid per sekse", x = "Sekse", y = "Mental_health") +
  theme_minimal()
```
Er is in deze plot te zien dat mannen gemiddelde de beste mentale gezondheid hebben
en anders sekse de slechtste.

```{r, fig.asp=.75, out.width='50%', fig.align='center'}
ggplot(Student_awn_data_30_05, aes(x = Woonsituatie, y = Mental_health, fill = Woonsituatie)) +
      stat_boxplot(geom = "errorbar",
               width = 0.25) +
    ylim(0, 10) +
  geom_boxplot() +
  labs(title = "boxplot van Mentale gezondheid van thuiswonende vs uitwonende", x = "Woonsituatie", y = "Mental_health") +
  theme_minimal()
```
In deze plot is te zien dat de uitwonende studenten gemiddeld een beter mentale gezondheid hebben dan studenten die thuiswonen er zijn bij beide wel uitschieters.

```{r, fig.asp=.75, out.width='50%', fig.align='center'}
ggplot(Student_awn_data_30_05, aes(x = Opl_jaar, y = Mental_health, fill = Opl_jaar)) +
      stat_boxplot(geom = "errorbar",
               width = 0.25) +
    ylim(0, 10) +
  geom_boxplot() +
  labs(title = "boxplot van Mentale gezondheid van verschillende opleidings jaren", x = "Opleidings jaar", y = "Mental_health") +
  theme_minimal()
```
Er is duidelijk te zien dat het 2de opleidings jaar gemiddelde de slechtste mentale gezondheid heeft en dat het 3rde en 4de jaar de beste mentale gezondheid heeft. Dit is interessant om te laten zien in ons eind product.

```{r, fig.asp=.75, out.width='50%', fig.align='center'}
ggplot(Student_awn_data_30_05, aes(x = Niveau, y = Mental_health, fill = Niveau)) +
      stat_boxplot(geom = "errorbar",
               width = 0.25) +
    ylim(0, 10) +
  geom_boxplot() +
  labs(title = "Mental_health", x = "Niveau", y = "Mental_health") +
  theme_minimal()
```
Hier is het verschil in mentale gezondheid per niveau en er is te zien dat masters studenten de beste mentale gezondheid hebben behalve 1 uitschieter wel is er maar 1 kwartiel te zien. bij de mbo'ers zijn beide kwartielen niet te zien alleen maar 1 lijn en 2 uitschieters. Bij universiteits studenten is alleen het q3 te zien.

```{r, fig.asp=.75, out.width='50%', fig.align='center'}
ggplot(Student_awn_data_30_05, aes(x = Relatie_stat, y = Mental_health, fill = Relatie_stat)) +
      stat_boxplot(geom = "errorbar",
               width = 0.25) +
    ylim(0, 10) +
  geom_boxplot() +
  labs(title = "Mental_health", x = "Relatie status", y = "Mental_health") +
  theme_minimal()
```

#### Thuis in stad

```{r, fig.asp=.75, out.width='50%', fig.align='center'}

ggplot(Student_awn_data_30_05, aes(x = Sekse, y = Thuis_in_stad, fill = Sekse)) +
      stat_boxplot(geom = "errorbar",
               width = 0.25) +
    ylim(0, 10) +
  geom_boxplot() +
  labs(title = "Ik voel me thuis in de stad waar ik woon. 
", x = "Sekse", y = "Antwoord") +
  theme_minimal()
```
De mannen en vrouwen voelen zich beide gemiddeld even thuis in de stad waarin ze wonen de anders sekse voelen zich minder thuis.

```{r, fig.asp=.75, out.width='50%', fig.align='center'}

ggplot(Student_awn_data_30_05, aes(x = Niveau, y = Thuis_in_stad, fill = Niveau)) +
      stat_boxplot(geom = "errorbar",
               width = 0.25) +
    ylim(0, 10) +
  geom_boxplot() +
  labs(title = "Ik voel me thuis in de stad waar ik woon. 
", x = "Niveau", y = "Antwoord") +
  theme_minimal()


```
Deze grafiek is heel apart hbo'ers voelen zich heel erg thuis de masters is moeilijk een oordeel uit te halen mbo'ers zijn gemiddeld niet super gelukkig en de uni studenten lijken even gelukkig als de hbo'ers.

```{r, fig.asp=.75, out.width='50%', fig.align='center'}
ggplot(Student_awn_data_30_05, aes(x = Opl_jaar, y = Thuis_in_stad, fill = Opl_jaar)) +
      stat_boxplot(geom = "errorbar",
               width = 0.25) +
    ylim(0, 10) +
  geom_boxplot() +
  labs(title = "Ik voel me thuis in de stad waar ik woon. 
", x = "Opleidingsjaar", y = "Antwoord") +
  theme_minimal()
```
Deze plot laat zien dat ieder opleidings jaar behalve de 4de zich gemiddeld zeer thuis voelt in de stad waar ze wonen.

```{r, fig.asp=.75, out.width='50%', fig.align='center'}

ggplot(Student_awn_data_30_05, aes(x = Woonsituatie, y = Thuis_in_stad, fill = Woonsituatie)) +
      stat_boxplot(geom = "errorbar",
               width = 0.25) +
    ylim(0, 10) +
  geom_boxplot() +
  labs(title = "Ik voel me thuis in de stad waar ik woon. 
", x = "Woonsituatie", y = "Antwoord") +
  theme_minimal()
```
Er is te zien dat mensen die in Groningen wonen zich heel erg thuis voelen hier het gemiddelde licht hier ook tussen de 8.75 en 10 er is ook te zien dat er iemand is die thuis woont en deze zich helemaal niet thuisvoelt waar ze wonen.


### Analyse

Om eerst te kijken hoe onze data verspreid is, rekenen we het
gemiddelde, 95% betrouwbaarheidsinterval en de standaard deviatie uit
voor elk stuk numerieke data.\

*De 95 procent betrouwbaarheidsinterval* is belangrijk omdat het een
bereik van waarden geeft waarbinnen we verwachten dat de ware
populatieparameter met een zekerheid van 95 procent zit. Dit suggereert
dat we 95% van de betrouwbaarheidsintervallen zouden bevatten van de
werkelijke populatieparameter als we een groot aantal steekproeven
zouden nemen en een betrouwbaarheidsinterval voor elke steekproef zouden
berekenen. Het helpt ons te begrijpen hoe zeker we kunnen zijn over een
geschat gemiddelde uit een geschatte waarde, net als het gemiddelde uit
een steekproef, dus het is belangrijk. Hierdoor kunnen we bepalen of de
informatie die we hebben verzameld betrouwbaar is.

*De standaarddeviatie* geeft aan hoe verspreid de getallen zijn in onze
dataset. Als de standaarddeviatie klein is, liggen de getallen dicht bij
het gemiddelde, wat betekent dat de meeste waarden in deze meting
ongeveer hetzelfde zijn of ongeveer hetzelfde zijn als het gemiddelde.
Bovendien geeft dit aan dat er weinig afwijkingen zijn van het
gemiddelde en dat er weinig uitschieters of extreme waarden zijn.
Wanneer de standaarddeviatie groot is, betekent dit dat de waarden
verder liggen van het gemiddelde en dat er veel extreme waarden en of
uitschieters zijn. Dit is belangrijk om te weten om te kunnen beoordelen
of de gemiddelden betrouwbaar en representatief zijn

```{r}
#Deze functie berekent het gemiddelde binnen de 95% betrouwbaarheidsinterval
mean_BI <- function(lijst) {
    y_av <- mean(lijst) #Bereken het gemidelde van de lijst
    s <- sd(lijst) # bereken de standaarddeviatie van de lijst
    n <- length(lijst) # Bereken het aantal elementen in de lijst
    s_av <- s / sqrt(n) # Bereken de standaardfout van het gemiddelde
    BI <- y_av + qt(c(0.025, 0.975), n-1) * s_av # Bereken het 95% BI
    
    (cat(sprintf("Gemiddelde = %.1f, 95%% BI = [%.1f, %.1f] SD = %.1f\n", y_av, BI[1], BI[2], s)) # Hier worden de resultaten geprint
)
}

#Maak een lijst van de numerieke data
list <- as.list(numerieke_data)

#Bereken het gemiddelde binnen de 95% betrouwbaarheids interval van alle factoren
c <- 1
for (i in list) {
  print(colnames(numerieke_data[c]))
  mean_BI(i)
  c <- c + 1 # verhoogt de teller zodat de volgende kolom wordt verwerkt
}

```

Hierboven is voor elke factor het gemiddelde gegeven. De twee punten in
de betrouwbaarheids interval en de SD staat voor standaarddeviatie. Wat
we hier uit kunnen halen is het volgende.

**Het hoogste gemiddelde** komt uit de Cont_buiten_school ook wel
sociaal contact buiten school. deze heeft gemiddeld een 8 wat er op
wijst dat mensen over het algemeen zeer tevreden zijn met hun contact
buiten school.

**Het laagste gemiddelde** komt uit drugs_alc_geluk met een gemiddelde
van 2.2. Wat zegt dat drugs- en alcohol gebruik het minste wordt
gewaardeerd in termen van geluk. Wat een goed is omdat overtollig drugs-
en of alcohol gebruikt op zowel kort als lang termijn negatieve effecten
heeft op iemands mentale en fysieke gezondheid. Dit kan komen in
meerdere vormen neem bijvoorbeeld alcohol afhankelijkheid waar een
persoon om een bepaalde tijd alcohol moet drinken om goed te kunnen
functioneren.

**Breedste betrouwbaarheidsinterval** komt ook uit drugs_alc_geluk met
een BI score van 1.6 - 2.8 (een verschil van 1.2 punten) dit betekent
dat er een grote onzekerheid over de daadwerkelijke gemiddelde score.

**Smalste betrouwbaarheidsinterval** komt van Cont_buiten_school het
heeft een relatief smal 95% betrouwbaarheidsinterval van 7.7 - 8.3 (een
verschil van 0.6 punten) wat zegt dat er een hogere precisie is van de
schatting.

**Hoogste standaarddeviatie** komt uit drugs_alc_geluk met een
standaarddeviatie van 2.7, wat zegt dat er veel variatie is in hoe
mensen dit ervaren.

**Laagste standaarddeviatie** komt uit Cont_buiten_school met een
standaarddeviatie van 1.3, wat zegt dat er minder variatie is in deze
ervaring.

De gemiddelde standaard deviatie van de data is ongeveer 2. Dit is best
hoog, omdat onze data op schaal van 1-10 is.

Om te kijken of onze data normaal verdeeld is, kunnen we een histogram
maken:

```{r, fig.asp=.75, out.width='50%', fig.align='center'}

ggplot(numerieke_data, 
       aes(x = Happy_RN )) +
      ggtitle("Algemeen Geluk Studenten") +
      ylab("Frequentie (Aantal Personen)") +
      xlab("Algemeen Geluk") +
      geom_bar() +
      labs(caption = "Figuur 1: Algemeen Geluk Studenten ") +
      theme("minimal")

```

Uit deze bar plot is te zien dat het grootste aantal van onze antwoorden
rond de 6 ligt dit is dus niet normaal verdeeld. een normaal verdeling
met een schaal van 0-10 zou het grootste aantal antwoorden moeten liggen
rond de 5. Dit komt hoogstwaarschijnlijk vanwege een tekort aan
respondenten. We gaan echter wel wat meer doen om te kijken of dat
daadwerkelijk zo is.

**Shapiro Wilcoxon Test**

Om goed te kijken of onze data normaal verdeeld is, voeren we een
shapiro wilk test uit. Uit deze test krijgen we een p-waarde en een
t-waarde. Als de p-waarde \>0.05 is, betekent dat dat onze data normaal
verdeeld is.

```{r}
#Voer een shapiro test uit op alle kolommen in de dataframe
shapiro_test_data <- as.character(sapply(numerieke_data, shapiro.test))

#Haal de onnodige informatie uit de vector
shapiro_test_data <- shapiro_test_data[! shapiro_test_data%in% c("Shapiro-Wilk normality test",  "X[[i]]")]

#Maak een nieuwe dataframe aan
df_shapiro = data.frame(
  col1= character(), 
  col2= character(), 
  stringsAsFactors = FALSE)
 
#Een counter voor de indexing
c <- 1

#Voeg rijen toe aan de dataframe
for(i in 1:13) {                       
   
  #Maak een vector aan die in het dataframe komt
  vec <- c(shapiro_test_data[c], shapiro_test_data[c+1])     
  
  #Voeg de vector toe aan de rij
  df_shapiro[i, ] <- vec
  
  #Voeg 2 toe aan de counter
  c <- c +2
}

df_shapiro <- data.frame(t(df_shapiro))

rownames(df_shapiro) <- c("tstatistic", "pwaarde")

colnames(df_shapiro) <- colnames(numerieke_data)

df_shapiro
```

Hierboven zie je de shapiro wilk test uitgevoerd op alle numerieke data.
Als je alle kolommen in de rij van de p-waarde af gaat, kan je zien dat
geen enkele p-waarde \>0.05 is. Dit betekent dat onze data niet normaal
verdeeld is. Dit dat onze data niet normaal verdeeld is. Deze p-waarden
vertellen ons ook dat wij onze hypothese moeten afwijzen, wat betekent
dat er geen effect is. Dit is jammer, maar we kunnen ondanks dit nog wel
naar andere onderwerpen kijken.

De t-statistic geeft ons ook een W waarde. Deze loop van 0 tot 1,
waarbij 1 betekent dat de data perfect normaal verdeeld is. voor de W
waarde wordt over het algemeen de ondergrens van 0.90 gehanteerd. als de
test statistiek W grote dan 0.90 is dan kan de data als normaal verdeeld
beschouwd worden. Er kan een kans zijn dat de W waarde en de P waarde
hun resultaten elkaar tegen spreken.

```{r, fig.asp=.75, out.width='50%', fig.align='center'}
p_waarde_data <- df_shapiro["pwaarde",]



p_waarde_data <- data.frame(t(p_waarde_data))
p_waarde_data[, "pwaarde"] <- as.numeric(p_waarde_data[, "pwaarde"])


barplot(unlist(p_waarde_data)) 
```

er is te zien ook in deze bar plot dat er een groot verschil is tussen
alle p waarden. Het is moeilijk om deze data netjes te laten zien maar
ik wilde graag een grafisch beeld.

## 03-06-2024

### Doel van de dag

**Het schrijven van het eind product**

Tasks

-   Na aanleiding van de feedback problemen fixen in het eind document

### intro toevoeging

Er zijn eerder onderzoeken gedaan naar het geluk van jong volwassenen,
ook zijn er onderzoeken geweest naar het geluk van studenten. Deze
onderzoeken zijn echter niet heel diepgaand en focussen meer op het
algemene geluk gevoel. Ons onderzoek gaat ook in op factoren die
langdurig effect zouden hebben op iemands geluk. Ondanks dat ons
onderzoek wat dieper in gaat op deze factoren zal deze alsnog niet diep
genoeg zijn. In ons onderzoek wordt alles becijferd met een 0-10 schaal
deze kan duidelijker worden wanneer de student zijn eigen mening er in
kan zetten. Dit is voor ons in het tijd frame wat wij hebben niet
mogelijk. De technieken die wij hebben gebruikt zijn een enquête die via
een poster kan worden geopend en email's die de link bevatten die
verwijzen naar de enquête.\

**Doelstelling**\

Op een grafische wijze laten zien wat het gemiddelde geluk is van de
studenten in de verschillende steden.\

Kijken wat de verschillen zijn wanneer we naar de factoren kijken en
hier de groepen met elkaar vergelijken.\

antwoord geven op de hypthose.\

Deze doelstellingen willen wij bereiken door studenten in de
verschillende studenten steden een enquête laten in te vullen. Hier de
data uit te halen en deze verwerken met R. Van deze verwerkte data
grafieken maken waar de data netjes is uit te lezen. Hierdoor kunnen de
vragen en hypothese worden beantwoord.\

De hypothese die wij willen be antwoorden is: Het maakt voor het geluk
van de student niet uit in welke stad deze studeert.

### nieuwe materialen lijst

| Tool               | Referentie                                                | Versie                               | Waarom                                                                                                                                                                                       |
|---------------|---------------|---------------|---------------------------|
| Google forms       | <https://docs.google.com/forms/>                          |                                      | Gebruikt om een enquête te maken die gebruikers vriendelijk is en een netjes csv bestand geeft als output.                                                                                   |
| Git                | <https://www.git-scm.com>                                 | git version 2.44.0                   | Git wordt gebruikt voor version control                                                                                                                                                      |
| Github             | <http://github.com>                                       |                                      | De gehele data set, logboeken en protocol staan op github omdat dit een netjese en goed navigeerbare omgeving maakt zodat iemand ook alles in 1 keer kan downloaden en bekijken.             |
| RStudio            | <https://posit.co/download/rstudio-desktop/>              | Versie 2023.12.1+402 (2023.12.1+402) | Dit programma gebruiken we om ons RMarkdown document te maken wat uiteindelijk ons eindproduct is geworden.                                                                                  |
| R                  | <https://www.r-project.org>                               | R version 4.3.3 (2024-02-29)         | R staat mensen toe om vaardig grote hoeveelheden gegevens te verwerken, publicatie-waardige visualisaties te genereren, en een reeks statistische en analytische computertaken uit te voeren |
| fmsb               | <https://cran.r-project.org/web/packages/fmsb/index.html> | 0.7.6 (03-06-2024)                   | Wij gebruiken deze voor het maken van radar plots                                                                                                                                            |
| ggplot2            | <https://ggplot2.tidyverse.org>                           | 3.5.1 (03-06-2024)                   | Deze package wordt om plotjes in dit document duidelijker en netjeser te maken                                                                                                               |
| pwr                | <https://github.com/heliosdrm/pwr>                        | 1.3-0 (October 14, 2022)             | per wordt gebruikt om statistische analyze te doen zoals een t test                                                                                                                          |
| dplyr              | <https://dplyr.tidyverse.org>                             | 1.1.4 (03-06-2024)                   | dplyr geeft andere commando's die niet in de standaard versie van R zit.                                                                                                                     |
| knitr              | <https://yihui.org/knitr/>                                | knitr 1.47 (03-06-2024)              | Knitr is gebruikt om dingen aan te passen die in de geknitte versie komen                                                                                                                    |
| tidyverse          | <https://www.tidyverse.org>                               | tidyverse 1.3.0 (03-06-2024)         | Tidyverse wordt gebruikt om verschillende dingen aan te passen in potjes                                                                                                                     |
| Canva              | <https://www.canva.com>                                   |                                      | Canva is gebruikt om posters te maken met qr codes die de enquete openen                                                                                                                     |
| Google Spreadsheet | <https://docs.google.com/spreadsheets/>                   |                                      | De antwoorden van de Google forms worden hier in een spreadsheet gezet en deze kan via een download knop omgezet worden in een csv file.                                                     |

### nieuwe plotjes gemaakt met data van het cbs

**Data van het cbs**

in overleg met verschillende leraren hebben wij besloten om de data van
het cbs ook te gebruiken. Dit omdat het interessant is om onze
resultaten in Groningen te vergelijken met de algemene resultaten van
Nederland.

De data laat het geluk zien van jongvolwassenen tussen de 18 en 26 jaar.
dit is gemeten op een schaal van 0-100 waar 0 ongelukkig is en 100
gelukkig. Dit
[onderzoek](https://www.cbs.nl/nl-nl/nieuws/2022/16/geluksgevoel-bij-jongvolwassenen-afgenomen)
heeft ons voorzien van de dataset.

De data set is begonnen met meten in 1997 en de laatste meting komt uit
2021. Er is niet duidelijk hoeveel personen gemeten zijn en welke
factoren hun geluk beïnvloed dus wij gaan er van uit dat deze data op
correcte manier is verzameld dit omdat het cbs een gerespecteerde bron
is. Verder kunnen wij alleen ons algemene geluk vergelijken met deze
data.

```{r, fig.asp=.75, out.width='50%', fig.align='center'}
cbs_data_geluk <- read_csv("cbs_data_geluk.csv")

colnames(cbs_data_geluk) <- c("Periode", "Tevredenheid_18_plus", "Tevredenheid_18_tot_25", "Geluk_18_plus", "Geluk_18_tot_25")
cbs_data_geluk <- cbs_data_geluk %>%
    mutate(Geluk_18_tot_25 = Geluk_18_tot_25 / 100)


cbs_geluk_18_tot_25 <- select(cbs_data_geluk, c(Periode, Geluk_18_tot_25))


cbs_geluk_18_tot_25

p_cbs <- ggplot() + 
    geom_point(data = cbs_geluk_18_tot_25, aes(x=Periode, y=Geluk_18_tot_25), color = "blue", alpha = 0.6) +
    ylab("Geluk") +
    xlab("Tijd periode in jaren") +
    theme_minimal()

p_cbs
```

hierin is het gemiddelde geluk van jongvolwassenen te zien tussen de 18
en 25. dit is gemeten vanaf 1997 tot en met 2021 er is te zien dat er
een dalende trend is. waar we voor 2015 vaak ruim boven de 8.75 zitten
met de uitzondering van 2005. is het duidelijk dat er een negatieve
trend ontstaat waarin 2020 en 2021 de laagste 2 gemiddelden worden
gemeten. Dit is te verklaren door de corona crisis. Ondanks dat ik hier
zeg er ontstaat een negatieve trend is het gemiddelde geluk nog steeds
groter dan een 8/10 wat aangeeft dat de gemiddelde Nederlander wel
gelukkig is.

```{r}
Student_awn_data <- read.csv("Student_hap_awn_30_05.csv")

colnames(Student_awn_data) <- c("Tijd", "Sekse", "Niveau", "Opl_jaar","Vakgebied", "Woonsituatie", "Stad", "Nat_Int", "Gelovig", "Relatie_stat", "Happy_RN", "Fys_Happy", "Fys_import", "Cont_buiten_school", "Na_school_soc", "Ouder_relatie", "Woonsituatie_geluk", "Thuis_in_stad", "academische_pres", "Financiele_sit", "Geld_geluk", "Verd_mid_gebr", "drugs_alc_geluk", "Mental_health", "Happy_after_quest")

```

```{r, fig.asp=.75, out.width='50%', fig.align='center'}

woonsit_df <- select(Student_awn_data, c(Woonsituatie,
                                        Happy_RN,
                                        Thuis_in_stad,
                                        Woonsituatie_geluk,
                                        Happy_after_quest))


woonsit_uit <- subset(woonsit_df, Woonsituatie == "Uitwonend (Away from home)")
woonsit_thuis <- subset(woonsit_df, Woonsituatie == "Thuiswonend (At home)")
p <- ggplot() + 
    geom_point(data = woonsit_thuis, aes(x=Happy_RN, y=Happy_after_quest), color = "red", alpha = 0.6) +
    geom_point(data = woonsit_uit, aes(x=Happy_RN, y=Happy_after_quest), color = "blue", alpha = 0.6) +
    xlim(0, 10) +
    ylim(0, 10) +
    labs(color = "Woonsituatie") +
    xlab("Geluk voor de enquête") +
    ylab("Geluk na de enquête")+
    geom_jitter(width = 0.2, alpha = 0.5) + 
    facet_wrap(~Woonsituatie) +
    ggtitle("Scatterplot Uit- vs Thuiswonende studenten geluk", subtitle = "Donkerder = meerdere zelfde antwoorden") +
    theme_minimal()
p
```

Ik heb deze grafiek veranderd van een overlappende grafiek naar een
facet wrap zodat het makkelijker te zien is. Voor dat dit was gedaan was
er overlap waardoor er paarse dots ontstonden die een verkeerd beeld
gaven. Wat te zien is het verschil in het gemiddelde geluk tussen de
uitwonende en thuiswonende student te zien. Thuiswonende studenten zijn
meer gemiddeld verdeeld echter zijn er 2 uitschieters. 1 die redelijk
gelukkig was voor de enquête en na de enquête zich ongelukkig voelt de
andere uitschieter is gelukkiger na de enquête.

```{r, fig.asp=.75, out.width='50%', fig.align='center'}
p_2 <- ggplot() + 
    geom_point(data = woonsit_thuis, aes(x=Thuis_in_stad, y=Woonsituatie_geluk), color = "red", alpha = 0.6) +
    geom_point(data = woonsit_uit, aes(x=Thuis_in_stad, y=Woonsituatie_geluk), color = "blue", alpha = 0.6) +
    xlim(0, 10) +
    ylim(0, 10) +
    labs(color = "Woonsituatie") +
    xlab("Geluk door Stad") +
    ylab("Geluk Door woonsituatie")+
    geom_jitter(width = 0.2, alpha = 0.5) + 
    facet_wrap(~Woonsituatie) +
    ggtitle("Scatterplot Uit- vs Thuiswonende studenten geluk", subtitle = "Donkerder = meerdere zelfde antwoorden") +
    theme_minimal()
p_2

```
### Onderzoeks vraag

Onze onderzoeksvraag luid **“In welke studenten stad zijn studenten het gelukkigst?“** 
Om deze vraag te beantwoorden hadden wij 4 studenten steden geselecteerd.
Amsterdam, Groningen, Leiden en Utrecht. Naar de universiteiten, HBO's en MBO's zijn mails verstuurd. De mails zijn verstuurd naar de instituten zelf en de faculteiten, ook de studie verenigingen hebben mails gekregen. 
Ook zijn er op sommige plekken op zowel de HBO's als universiteiten posters opgehangen. Dit is niet in Amsterdam gedaan dit is omdat na wij de posters hadden opgehangen in Utrecht en Leiden wij merkten dat dit niet een goede strategie was.
Hierdoor zijn we gestart met de emails versturen. Hier zijn de resultaten van onze data verzameling. \\
Dit is ook te zien aan onze power tests op dag **14-05** is te zien dat per groep voor een goede conclusie minimaal 64 personen moeten zijn en aangezien wij in totaal 77 antwoorden hebben is dit niet mogelijk. 
Onze p-waarde (p-value = 0.3307) is ook te hoog om conclusies te trekken. Dit omdat een hoge p-waarde zegt dat de resultaten niet statistisch significant zijn wat eigenlijk betekent dat er geen sterk bewijs is om aan te nemen dat er een werkelijk verschil of effect is hierdoor is de data waarschijnlijk niet te vertrouwen voor een basis voor het trekken van conclussies.

```{r, fig.asp=.75, out.width='50%', fig.align='center'}
laatste_data <- read.csv("Student_hap_awn_30_05.csv")

colnames(laatste_data) <- c("Tijd", "Sekse", "Niveau", "Opl_jaar","Vakgebied", "Woonsituatie", "Stad", "Nat_Int", "Gelovig", "Relatie_stat", "Happy_RN", "Fys_Happy", "Fys_import", "Cont_buiten_school", "Na_school_soc", "Ouder_relatie", "Woonsituatie_geluk", "Thuis_in_stad", "academische_pres", "Financiele_sit", "Geld_geluk", "Verd_mid_gebr", "drugs_alc_geluk", "Mental_health", "Happy_after_quest")


ggplot(laatste_data, aes(x = " ", y = "Antwoord per stad", fill = Stad)) +
    geom_col() + 
    coord_polar(theta = "y") +
    scale_fill_brewer() +
    ggtitle("Antwoord per stad", subtitle = "Utrecht heeft geen antwoorden deze is hierdoor niet zichbaar") +
    theme_void()

```
Hier zijn alle verzamelde antwoorden te zien. Er is te zien dat er maar 3 steden staan. Dit is omdat er geen antwoorden zijn gekomen uit utrecht ondanks de mails en posters. De andere steden die wel data hebben zijn Amsterdam, Leiden en Groningen. Het is duidelijk te zien waar alle data vandaan komt. Wat dus betekent dat wij niet de onderzoeksvraag met goede onderbouwing kunnen beantwoorden. Dit betekent dus dat onze conclusie in relatie met de onderzoeksvraag **“In welke studenten stad zijn studenten het gelukkigst?“** dit is niet uit onze data te halen. \\

Wel kunnen wij andere dingen bekijken zoals verdovende middelen gebruik of mentale gezondheid tussen de sekse en allemaal andere vergelijkingen tussen groepen binnen onze enquête. We hebben natuurlijk om de steden gevraagd maar ook om welke sekse zich de student voelt, De relatie met hun ouders, drugs en alcohol gebruik, geloof, 
Hier zijn de interessantste grafieken die uit de data komen

**Wie is het gelukkigste**

```{r, fig.asp=.75, out.width='50%', fig.align='center'}
#Hier maak ik verschillende variabelen aan die gemidelden opslaan
gem_geluk_laatste_data <- laatste_data %>%
    mutate(average_col = Happy_RN + Happy_after_quest)
# de %>% zorgt dat ik in gem_geluk een mutatie kan maken, ik heb het geluk pre en after het beantwoorden van onze enquête. opgeteld en daarna gedeeld door 2 waardoor er een gemiddelde uitkomt voor elke student

gem_geluk_laatste_data <- gem_geluk_laatste_data %>%
    mutate(average_col = average_col / 2)

# hier wil ik dat de gem geluk variabele nu alleen nog het gemiddelde geluk die in de average col staat en de sekse die er bij hoort zodat ik deze kan laten zien.
gem_geluk_laatste_data <- select(gem_geluk_laatste_data, c(Sekse, average_col))


# Hier gebruik ik gg plot om een netjese boxplot te maken die de 95% mediaan en alles netjes laat zien zodat het goed is te zien wat het verschil in gemiddelde geluk is per sekse
ggplot(gem_geluk_laatste_data, aes(x = Sekse, y = average_col, fill = Sekse)) + 
    stat_boxplot(geom = "errorbar",
               width = 0.25) +
    ylim(0, 10) +
    geom_boxplot() +
    ylab("Gemidelde geluk") + 
    ggtitle("Het gemiddelde geluk per Sekse", subtitle = "(Lijn in het vierkant is het gemiddelde)") 
```
Van de studenten in Groningen zijn mannen gemiddeld het gelukkigste daarna vrouwen en de ongelukkigste sekse is de anders sekse. Er is wel 1 uitschieter bij de vrouwen die vrij ongelukkig is.

```{r, fig.asp=.75, out.width='50%', fig.align='center'}
gem_geluk_laatste_data <- laatste_data %>%
    mutate(average_col = Happy_RN + Happy_after_quest)
# de %>% zorgt dat ik in gem_geluk een mutatie kan maken, ik heb het geluk pre en after het beantwoorden van onze enquête. opgeteld en daarna gedeeld door 2 waardoor er een gemiddelde uitkomt voor elke student

gem_geluk_laatste_data <- gem_geluk_laatste_data %>%
    mutate(average_col = average_col / 2)

# hier wil ik dat de gem geluk variabele nu alleen nog het gemiddelde geluk die in de average col staat en de Woonsituatie die er bij hoort zodat ik deze kan laten zien.
gem_geluk_laatste_data <- select(gem_geluk_laatste_data, c(Woonsituatie, average_col))


# Hier gebruik ik gg plot om een netjese boxplot te maken die de 95% mediaan en alles netjes laat zien zodat het goed is te zien wat het verschil in gemiddelde geluk is per Woonsituatie
ggplot(gem_geluk_laatste_data, aes(x = Woonsituatie, y = average_col, fill = Woonsituatie)) + 
    stat_boxplot(geom = "errorbar",
               width = 0.25) +
    ylim(0, 10) +
    geom_boxplot() +
      ylab("Gemidelde geluk") + 
    ggtitle("Het gemiddelde geluk per Woonsituatie", subtitle = "(Lijn in het vierkant is het gemiddelde)") 
```
Het is ook wel interessant om te zien dat studenten die niet meer thuiswonen en dus in de stad Groningen wonen zijn gemiddeld gelukkiger dan mensen die bij hun ouders wonen. Dit kan komen door verschillende redenen zoals het gevoel van vrijheid of niet een goede relatie met de ouders hebben waardoor niet meer bij hun wonen het algemene geluk verbeterd.

```{r, fig.asp=.75, out.width='50%', fig.align='center'}
Drugs_gebruik_woonsit <- select(laatste_data,c(Sekse,Verd_mid_gebr,drugs_alc_geluk))

Drugs_gebruik_woonsit <- Drugs_gebruik_woonsit %>%
  mutate(Verd_mid_gebr = ifelse(Verd_mid_gebr == "Ja (Yes)", 1, 0))

Drugs_gebruik_woonsit <- Drugs_gebruik_woonsit %>%
  filter(Verd_mid_gebr != 0)


ggplot(Drugs_gebruik_woonsit, aes(x=Sekse, y=Verd_mid_gebr, fill = Sekse)) +
  geom_bar(stat = "identity") +
  ylab("A") + 
  ggtitle("Het Drugs & Alcohol gebruik onder de studenten", subtitle = "Per sekse")+
  theme(legend.position="none")
```
Hier is het verschil te zien in drugs & alcohol gebruik tussen de verschillende seksen. Er is hier niet een groot verschil te zien tussen de seksen wel is te zien dat vrouwen iets meer Drugs en of alcohol gebruiken dan mannen. Anders seksen kan weinig over gezegd worden omdat hier te weing antwoorden voor zijn.
```{r, fig.asp=.75, out.width='50%', fig.align='center'}
Drugs_gebruik_woonsit <- select(laatste_data,c(Opl_jaar,Verd_mid_gebr,drugs_alc_geluk))

Drugs_gebruik_woonsit <- Drugs_gebruik_woonsit %>%
  mutate(Verd_mid_gebr = ifelse(Verd_mid_gebr == "Ja (Yes)", 1, 0))

Drugs_gebruik_woonsit <- Drugs_gebruik_woonsit %>%
  filter(Verd_mid_gebr != 0)


ggplot(Drugs_gebruik_woonsit, aes(x=Opl_jaar, y=Verd_mid_gebr, fill = Opl_jaar)) +
  geom_bar(stat = "identity") +
  xlab("Opleidings jaar") +
  ylab("Persoon") +
  ggtitle("Het Drugs & Alcohol gebruik onder de studenten", subtitle = "Per opleidngsjaar")+
  theme(legend.position="none")
```
Hier is te zien wat het drugs gebruik is per opleidingsjaar. Er zijn meer antwoorden binnen gekomen van 1ste jaars maar niet zo significant meer dan de andere jaren. Hierdoor is dus te zeggen dat eerste jaars studenten waarschijnlijk het meeste drugs en alcohol gebruiken. Dit zou kunnen komen omdat ze in deze omgeving minder negatief stigma staat op drugs & alcohol gebruik. Er wordt gezegt dat je in je studenten leven met allemaal dingen experimenteerd.
In Groningen heb je bijvoorbeeld de kei-week waar allemaal nieuwe studenten een week lang feesten. Hier hoort dus alcohol en drugs gebruik bij. Dit zou dus kunnen zorgen voor het grote verschil tussen de eerste en de andere jaren.



```{r, fig.asp=.75, out.width='50%', fig.align='center'}
ggplot(laatste_data, aes(x = Opl_jaar, y = Fys_import
, fill = Opl_jaar)) +
    stat_boxplot(geom = "errorbar",
               width = 0.25) +
  ylim(0, 10) +
  geom_boxplot() +
  labs(title = "Hoe belangrijk is je (fysieke-) gezondheid voor je geluk? ", x = "opleidings jaar", y = "antwoord") +
  theme_minimal()
```
Hier is te zien hoe belangrijk de fysieke gezondheid is voor de verschillende opleidings jaren en de gemiddelden liggen allemaal bijna op 1 lijn wat ook interessant is en dit betekend dat er gemiddeld niet een verschil in zit voor hoe belangrijk de fysieke gezondheid is voor studenten.
```{r, fig.asp=.75, out.width='50%', fig.align='center'}
ggplot(laatste_data, aes(x = Niveau, y = Fys_import
, fill = Niveau)) +
    stat_boxplot(geom = "errorbar",
               width = 0.25) +
  ylim(0, 10) +
  geom_boxplot() +
  labs(title = "Hoe belangrijk is je (fysieke-) gezondheid voor je geluk? ", x = "Niveau", y = "antwoord") +
  theme(legend.position="none") 
```
Per niveau is het gemiddelde ook redelijk gelijk over elk niveau is het gemiddelde tussen de 7.5 en 8.75 wat betekent dat elk niveau zijn fysieke gezondheid belangrijk vindt en dit het geluk van de student erg beinvloed.

```{r, fig.asp=.75, out.width='50%', fig.align='center'}
ggplot(laatste_data, aes(x = Sekse, y = Geld_geluk, fill = Sekse)) +
    stat_boxplot(geom = "errorbar",
               width = 0.25) +
    ylim(0, 10) +
  geom_boxplot() +
  labs(title = "boxplot van Geluk door Geld", x = "Sekse", y = "Geluk door geld") +
  theme_minimal()
```
Hier is te zien dat vrouwen gemiddeld gelukkig worden door geld dan mannen. Voor anders sekse maakt geld niet gelukkig echter is voor de ander sekse weinig data dus deze conclusie is niet heel betrouwbaar.

```{r, fig.asp=.75, out.width='50%', fig.align='center'}
ggplot(laatste_data, aes(x = Sekse, y = Financiele_sit, fill = Sekse)) +
    stat_boxplot(geom = "errorbar",
               width = 0.25) +
    ylim(0, 10) +
  geom_boxplot() +
  labs(title = "Financïele situatie van de Sekse", x = "Sekse", y = "Financïele situatie") +
  theme_minimal()
```
Hier is te zien dat mannen gemiddeld in een betere financïele situatie zitten dan dat vrouwen dat zitten. Er zijn bij beide wel 2 uitschieters die in een zeer slechte financïele situatie zitten.

```{r, fig.asp=.75, out.width='50%', fig.align='center'}
ggplot(laatste_data, aes(x = Opl_jaar, y = Geld_geluk, fill = Opl_jaar)) +
    stat_boxplot(geom = "errorbar",
               width = 0.25) +
    ylim(0, 10) +
  geom_boxplot() +
  labs(title = "boxplot van Geluk door Geld", x = "Opleidings jaar", y = "Geluk door geld") +
  theme_minimal()
```

```{r, fig.asp=.75, out.width='50%', fig.align='center'}
ggplot(laatste_data, aes(x = Opl_jaar, y = Financiele_sit, fill = Opl_jaar)) +
    stat_boxplot(geom = "errorbar",
               width = 0.25) +
    ylim(0, 10) +
  geom_boxplot() +
  labs(title = "Financïele situatie van de Sekse", x = "Sekse", y = "Financïele situatie") +
  theme_minimal()
```
Hier zijn de grafieken te zien van het Geluk door geld en financïele situatie van de verschillende opleidings jaren. Opmerkelijk is dat het 2de opleidings jaar het minste geluk aan geld hecht maar ook degene zijn met gemiddeld de slechtste financiele situatie. Verder zitten de 3rde jaar studenten in de beste financiele situatie dit kan komen door stage of het feit dat de studie bijna is afgerond bijvoorbeeld in het geval van universiteits studenten en masters studenten. 

```{r, fig.asp=.75, out.width='50%', fig.align='center'}
ggplot(laatste_data, aes(x = Woonsituatie, y = Mental_health, fill = Woonsituatie)) +
      stat_boxplot(geom = "errorbar",
               width = 0.25) +
    ylim(0, 10) +
  geom_boxplot() +
  labs(title = "boxplot van Mentale gezondheid van thuiswonende vs uitwonende", x = "Woonsituatie", y = "Mental_health") +
  theme_minimal()
```
Het is duidelijk dat de mentale gezondheid van studenten die thuiswonen slechter is dan studenten die niet meer thuiswonen. Dit is te zien door dat de gemiddelde lijn (ook wel mediaan) van de thuiswonende studenten, Deze ligt onder de q1 van de uitwonende studenten.

```{r, fig.asp=.75, out.width='50%', fig.align='center'}
ggplot(laatste_data, aes(x = Vakgebied, y = Mental_health, fill = Vakgebied)) +
      stat_boxplot(geom = "errorbar",
               width = 0.25) +
    ylim(0, 10) +
  geom_boxplot() +
  labs(title = "boxplot van Mentale gezondheid van thuiswonende vs uitwonende", x = "Opleiding", y = "Mental health") +
  theme_minimal()+ 
  theme(axis.text.x = element_text(angle = 45, hjust = 1)) +
  theme(legend.position="none") 
```
Ondanks dat de data oneven verdeeld is ga ik toch deze plot benoemen er is namelijk te zien dat vergeleken met de andere opleiding studenten die kunst studeren mentaal veel ongelukkiger zijn. Dit is anders dan dat ik had verwacht. Ik had verwacht dat studenten van een technische studie ongelukkiger zouden zijn.

```{r, fig.asp=.75, out.width='50%', fig.align='center'}
ggplot(laatste_data, aes(x = Woonsituatie, y = Thuis_in_stad, fill = Woonsituatie)) +
      stat_boxplot(geom = "errorbar",
               width = 0.25) +
    ylim(0, 10) +
  geom_boxplot() +
  labs(title = "Ik voel me thuis in de stad waar ik woon. 
", x = "Woonsituatie", y = "Antwoord") +
  theme_minimal()
```
Er is te zien dat mensen die in Groningen wonen zich heel erg thuis voelen hier het gemiddelde licht hier ook tussen de 8.75 en 10 er is ook te zien dat er iemand is die thuis woont en deze zich helemaal niet thuisvoelt waar ze wonen. 

Deze besproken plots zijn volgens mij het belangrijkste. Deze data komt uit ons onderzoek en om het nogmaals te benoemen geeft geen antwoord op onze eigenlijke onderzoeksvraag **“In welke studenten stad zijn studenten het gelukkigst?“**  

### readme

Ik heb in de README nog wat dingen gezet zoals de tabel en de
conclusie + de installatie wijze

De data die verzamelt is kan niet worden gebruikt in andere onderzoeken.
Dit omdat het te weinig is om een betrouwbaar antwoord te geven.
Hierdoor kunnen wij alleen antwoord geven op de factoren die wij hebben
bekeken. Deze zijn alleen van de studenten uit Groningen dit omdat hier
wij de meeste data van hebben verzameld. Het blijkt dat mannen over het
algemeen het gelukkigste zijn. en Anders sekse zijn het minst gelukkig.


\### Benodigdheden

-   Een werkende OS

| Tool                      | Referentie                                                                                         | Versie                               | Waarom                                                                                                                                                                                       |
|----------------|----------------|----------------|-------------------------|
| Google forms              | <https://docs.google.com/forms/>                                                                   |                                      | Gebruikt om een enquête te maken die gebruikers vriendelijk is en een netjes csv bestand geeft als output.                                                                                   |
| Git                       | <https://www.git-scm.com>                                                                          | git version 2.44.0                   | Git wordt gebruikt voor version control                                                                                                                                                      |
| Github                    | <http://github.com>                                                                                |                                      | De gehele data set, logboeken en protocol staan op github omdat dit een netjese en goed navigeerbare omgeving maakt zodat iemand ook alles in 1 keer kan downloaden en bekijken.             |
| RStudio                   | <https://posit.co/download/rstudio-desktop/>                                                       | Versie 2023.12.1+402 (2023.12.1+402) | Dit programma gebruiken we om ons RMarkdown document te maken wat uiteindelijk ons eindproduct is geworden.                                                                                  |
| R                         | <https://www.r-project.org>                                                                        | R version 4.3.3 (2024-02-29)         | R staat mensen toe om vaardig grote hoeveelheden gegevens te verwerken, publicatie-waardige visualisaties te genereren, en een reeks statistische en analytische computertaken uit te voeren |
| fmsb                      | <https://cran.r-project.org/web/packages/fmsb/index.html>                                          | 0.7.6 (03-06-2024)                   | Wij gebruiken deze voor het maken van radar plots                                                                                                                                            |
| ggplot2                   | <https://ggplot2.tidyverse.org>                                                                    | 3.5.1 (03-06-2024)                   | Deze package wordt om plotjes in dit document duidelijker en netjeser te maken                                                                                                               |
| pwr                       | <https://github.com/heliosdrm/pwr>                                                                 | 1.3-0 (October 14, 2022)             | per wordt gebruikt om statistische analyze te doen zoals een t test                                                                                                                          |
| dplyr                     | <https://dplyr.tidyverse.org>                                                                      | 1.1.4 (03-06-2024)                   | dplyr geeft andere commando's die niet in de standaard versie van R zit.                                                                                                                     |
| knitr                     | <https://yihui.org/knitr/>                                                                         | knitr 1.47 (03-06-2024)              | Knitr is gebruikt om dingen aan te passen die in de geknitte versie komen                                                                                                                    |
| tidyverse                 | <https://www.tidyverse.org>                                                                        | tidyverse 1.3.0 (03-06-2024)         | Tidyverse wordt gebruikt om verschillende dingen aan te passen in potjes                                                                                                                     |
| Canva                     | <https://www.canva.com>                                                                            |                                      | Canva is gebruikt om posters te maken met qr codes die de enquete openen                                                                                                                     |
| Google Spreadsheet        | <https://docs.google.com/spreadsheets/>                                                            |                                      | De antwoorden van de Google forms worden hier in een spreadsheet gezet en deze kan via een download knop omgezet worden in een csv file.                                                     |
| Mendeley refrence manager | [https://docs.google.com/forms/](https://www.mendeley.com/reference-management/reference-manager/) | 2.112.2                              | Gebruikt om een alle literatuur netjes te ordenen en goed te refrencen                                                                                                                       |

Met de volgende commands zijn de packages te instaleren in RStudio

```         
install.packages("knitr")
install.packages("ggplot2")
install.packages("fmsb")
install.packages("tidyverse")
install.packages("dplyr")
```

als laatste heb ik de conclussie nog een begin gemaakt. \### Conclusie

De data die wij verzameld hebben is niet genoeg om een antwoord te geven
op de hypothese. Dit komt omdat er niet genoeg data is voor elke stad.
De stad met het grootste aantal antwoorden is Groningen deze heeft
echter ook maar rond de 70. De 70 antwoorden zijn niet genoeg om met 95%
zekerheid een antwoord te geven. Hierdoor zullen wij alleen naar
factoren kunnen kijken zoals verschillen tussen de seksen in de stad
Groningen. Hier kunnen we uit halen dat mannen het gelukkigste zijn en
de anders sekse het ongelukkigste.\

Deze data zal niet kunnen worden gebruikt in het werkveld. Het is niet
genoeg om vertrouwen op de gegeven resultaten. Hierdoor is het een deel
speculatief waardoor het niet betrouwbaar is.

## literatuur lijst

(zorg voor kleine samenvatting bij elke apa verwijzing + waarom je dit
gebruikt)

-   Jacobsen, B. (2007, 1 januari). What is Happiness? \| Existential
    Analysis: Journal of the Society for Existential Analysis \|
    EBSCOhost.
    <https://openurl.ebsco.com/EPDB%3Agcd%3A10%3A4911050/detailv2?sid=ebsco%3Aplink%3Ascholar&id=ebsco%3Agcd%3A24478440&crl=c> -
    Deze paper gebruiken we omdat er gekeken wordt naar wat geluk nou
    eigenlijk is. Het kijkt naar verschillende concepten van geluk en
    kijkt naar de psychologie er van. Dit is handig om te kijken wat
    voor externe factoren effect hebben op een persoon waardoor zijn
    geluk kan worden beinvloed. Het kijkt ook naar levens doelen en
    levens voldoening wat in het grote scala ook met geluk te maken
    heeft.

-   Easterlin, R. A. (2003). Explaining happiness. Proceedings Of The
    National Academy Of Sciences Of The United States Of America,
    100(19), 11176–11183. <https://doi.org/10.1073/pnas.1633144100> - In
    deze paper wordt gekeken naar sociale enquêtes en wat deze data zegt
    over de omstandigheden van geluk. Er wordt ook gezegd dat
    Psychologen hun model twijfelachtig is en dat het bepaalde levens
    omstandigheden en levens gebeurtenissen niet in zich opneemt. Dit
    zijn dan getrouwd zijn of scheiding. Ook bijvoorbeeld een zware
    onbekwaamheid of mentale worsteling zoals depressie of adhd. Deze
    hebben een langdurig effect op hoe een persoon geluk ervaart. Deze
    paper is dus belangrijk voor ons onderzoek dit omdat er factoren in
    staan die ook moeten worden meegenomen. Dit zijn dus bijvoorbeeld:
    Mentalegezondheid, Thuis situatie, Voel je je op je plek in de stad
    waarin je woont (Soms is het moeilijk om in een nieuwe stad te leven
    vooral als een eerste jaars), Of iemand een international is. Weg
    zijn van je ouders en je huis waar je niet zomaar terug naar toe kan
    is ook een mentale druk die je geluk langdurig kan aantasten. Het is
    daarom een goede paper voor ons omdat het een idee geeft over
    factoren die je normalieter misschien over het hoofd ziet. Dit maakt
    het dus een belangrijke bron om een goede enquete te bouwen tevens
    zegt het artikel ook dat enquêtes een redelijke meet wijze is.

-   Veenhoven, R. (1991, 1 januari). Questions on Happiness.
    <https://repub.eur.nl/pub/16149/>

in deze paper wordt er naar verschillende perioden gekeken. Dit zijn de
antieke Griekse filosofie, De Na-verlichting west europeese morale
filosofie, "Utilitarianism" specifiek en de huidige kwaliteit van leven
onderzoeken in rijke welvarende staten. deze paper bekijkt het in de
progressie van 7 klasieke onderwerpen

The following issues will be considered:

1.  What is happiness?
2.  Can happiness be measured?
3.  Is unhappiness the rule?
4.  How do people assess their happiness?
5.  What conditions favour happiness?
6.  Can happiness be promoted?
7.  Should happiness be promoted?

Deze onderwerpen geven ons goeie informatie om vragen op te bouwen. ook
wordt er bijvoorbeeld in het onderwerp "Can happiness be measured" sub
onderwerp "Assesment by quetstioning" besproken of een enquête wel een
goed beeld weergeeft en of mensen zelf wel kunnen zien of ze gelukkig
zijn of niet. Echter vinden de onderzoekers dat mensen meestal wel
bewust zijn van het genot van hun leven. Als we naar de conclusie kijken
bij onderwerp 5 wordt verteld dat er weinig kennis en onderzoek is over
welke voorwaarden zorgen voor een positieve waardering van het leven.
