---
title: "Logboek-Geluk"
author: "Jarno Jacob Duiker"
date: "2024-05-22"
output: html_document
---

```{r setup, include=FALSE}
knitr::opts_chunk$set(echo = TRUE)
```


## tips
algemene introductie mist
Begin van de dag je doel al hebben en dat beschrijven per dag.
Heel erg in de diepte gaan van hoe het process verloopt. *STAP BIJ STAP*
Waarom, Hoe (zoektermen op googlescholar), Waarmee + uitkomst (critisch interpreteren - beschrijven van alles wat daarbij hoort)
Beredeneringen om waarom je dit uitvoert op de manier waarop je het doet. (gedachte gang)
literatuur lijst + kleine samenvatting waarom hij wel geschikt is (laat dingen zien uit het artikel)

## template-Elke dag

Doel vandaag
**Vinden bronnen**

- Task 1
- Task 2
- Task 3

Waarom wil je bronnen - literatuur vinden (gedachte gang ook waarom voer je het uit op manier dat je het doet. dus de gedachte gang)
Hoe heb je de bronnen - literatuur gevonden
Waarmee en wat heb je gevonden (critisch uitleggen waarom gebruik je dit en wat voegt dit toe aan je onderzoek.)



## 22-04-2024

Het Doel vandaag is 
**Vinden onderzoeks vraag**

Tasks

- Team maken 
- De Vraag bedenken
- De Vraag laten goedkeuren door 1 van de leraren
- Plan maken hoe en waarmee we het onderzoek gaan doen

Ik heb een groepje gemaakt met Storm. Wij samen dachten eerst aan het onderzoeken van dingen die iets met sporten te maken hebben. Dit was echter niet mogelijk door budget en grote van steekproef.

Wij hebben toen gedacht om iets te onderzoeken wat met mentale gezondheid heeft te maken. Hierover zijn we gaan sparren en we kwamen uit op Geluk. Wij hebben daarna met de leraar staan praten die ons heeft geholpen met het meer een vraag maken. We denken hoe kan je geluk nou vergelijken. Als je kijkt naar verschillende steden heb je al een factor, Wanneer je kijkt naar steden die specifiek met studenten hebben te maken zit je in een kleiner veld wat goede resultaten zou kunnen werven. Ik stel voor om te kijken tussen de verschillen in geluk van de studenten steden. Hier zijn we het beiden over eens. We zoeken op google naar "Welke steden zijn studenten steden" We komen op de volgende website https://www.hallmark.nl/magazine/huis/de-leukste-studentensteden-van-nederland/ (22-04-2024)
Hier op staat een top 10 lijst met steden. Wij halen er uit dat Groningen, Leiden, Utrecht boven aan staan en dus nemen we deze in ons lijstje op Amsterdam staat lager en deze nemen we dus ook mee. Dit omdat er ook naar studenten steden moeten gekeken worden waar het niet compleet alleen voor de studenten is.
Ik opende ook de website van https://www.studiekeuzelab.nl/kies/welke-studentenstad-past-bij-mij-top-5 (22-04-2024) dit is een studie keuze website waar dus ook allemaal studenten steden op stonden. Ik zag dat hier dezelfde steden ook weer opstonden echter stonden deze niet op een top 10 volgorde. Hierdoor heb ik met storm overlegt en we houden het bij deze steden. Leiden, Groningen, Utrecht en Amsterdam. 

Het Doel van de dag is dus Redelijk behaald. De onderzoeksvraag is half gevonden maar moet nog worden uitgewerkt verder

De Tasks

- Team maken = Gedaan
- De Vraag bedenken = Gedaan
- De Vraag laten goedkeuren door 1 van de leraren = Half gedaan
- Plan maken hoe en waarmee we het onderzoek gaan doen = nog niet af

## 23-04-2024
Het doel van vandaag 
**Het afmaken van de onderzoeksvraag & meet methode vinden.**

Tasks

- Onderzoeksvraag beter en duidelijker maken
- Verschillende methoden bekijken waarmee we geluk kunnen meten
- Wat is nodig voor deze methoden
- Wat is het eind doel?

Ik heb samen met storm besproken hoe we de hoofdvraag moeten formuleren. We zijn gaan brainstormen met de keywords. "Studenten", "Geluk", "Stad / Studentenstad" Hier kwamen een aantal vragen uit.

- Welke stad heeft de gelukkigste studenten
- Waar zijn studenten het gelukkigste
- In welke studenten stad zijn studenten het gelukkigste?

Na het praten met de leraar hebben wij besloten om **“In welke studenten stad zijn studenten het gelukkigst?“**
Als onze onderzoeksvraag te gebruiken. 

De hyptothese en 0-hypothese moeten we hiermee ook maken. De hypthose waar we op komen is: Het maakt voor het geluk van de student niet uit in welke stad deze studeert. De gedachte gang hier achter is dat een stad niet bepaald hoe gelukkig iemand is de algemene ervaring is dus het leidende.

Nu gaan we kijken wat hebben we nodig en hoe gaan we deze vraag beantwoorden. Storm en ik hebben wat onderzoeks methoden bekeken https://www.scribbr.nl/category/onderzoeksmethoden/ (23-04-2024) deze website heeft ons een paar ideeën gegeven, ook hebben wij onze leraar gevraagd die met ons sparde met wat past
De opties die er uitkwamen waren een test op cortisol of een enquete. De cortisol test was echter te duur en complex. Dus was de enquete de keuze die Storm en ik samen hebben gemaakt. De enquete produceerd een csv data file die makkelijk in r is te importen dit kan met de volgende functie:

```{r}
# read.csv()
```

De enquete heeft een paar voorwaarden: De vragen moeten duidelijk zijn, De manier van antwoorden moet een datatype terug geven waarmee gemidelden en grafieken etc mee kunnen worden uitgerekend. De verspreiding van de enquete is een belangrijke beslissing. 

De vragen die in de enquete zullen staan moeten de hoofdvraag **“In welke studenten stad zijn studenten het gelukkigst?“** beantwoorden. Dus moeten wij onderzoeken welke factoren geluk bepalen en welke er aan toevoegen of afnemen. Dit moeten wij doen door het lezen van literatuur over geluk, Situatie en moleculaire werking.

## 24-04-2024
Doel van de dag
**In de literatuur kijken naar wat en hoe**

Tasks

- Kijken naar literatuur
- Samenvatting geven van wat ik heb gevonden
- Kijken hoe ik deze info kan vertalen naar vragen


ik ben gaan kijken naar de literatuur. Ik begon met google scholar. De volgende zoek termen heb ik gebruikt. *What is happiness*, *How does happiness work*, *Moleculair working of happiness*, *Happiness in people*
Google scholar heeft mij boeken en wetenschappelijke artikellen gegeven. 

- Jacobsen, B. (2007, 1 januari). What is Happiness? | Existential Analysis: Journal of the Society for Existential Analysis.
- Easterlin, R. A. (2003). Explaining happiness. Proceedings Of The National Academy Of Sciences Of The United States Of America
-Veenhoven, R. (1991, 1 januari). Questions on Happiness.

- De abstract van What is Happiness? | Existential Analysis: Journal of the Society for Existential Analysis. zegt het volgende. "Happiness as experienced by ordinary people has been the object in both sociological and psychological studies. The concept of happiness used in the studies of Positive and Humanistic Psychology varies from subjective well-being, to the fulfilment of life goals. In Existential Psychology the concept of happiness has both bodily and spiritual dimensions. In this paper the concept of happiness will be analyzed and the use of it in existential psychology and therapy will be discussed. The contributions to the field of Buhler, Boss, Condrau, Heidegger and May will be examined to throw light on a vital phenomenon concerning us all."

n deze paper wordt naar het concept "Geluk" gekeken dit houd in dat er wordt gekeken naar meerdere kanten van geluk bekijken. Waaronder het concept van geluk. Hoe het in de maatschappij werkt, in de Humanistische psychologie en het effect van geluk op de levens van mensen. Deze tekst is gekozen omdat het een diepe kijk neemt door de ogen van een socioloog. het heeft goede punten en veel info die relevant is zoals de manier waarop verschillende factoren invloed hebben op iemands geluk.


- Explaining happiness. Proceedings Of The National Academy Of Sciences Of The United States Of America.
zegt in zijn abstract het volgende: "What do social survey data tell us about the determinants of happiness? First, that the psychologists' setpoint model is questionable. Life events in the nonpecuniary domain, such as marriage, divorce, and serious disability, have a lasting effect on happiness, and do not simply deflect the average person temporarily above or below a setpoint given by genetics and personality. Second, mainstream economists' inference that in the pecuniary domain "more is better," based on revealed preference theory, is problematic. An increase in income, and thus in the goods at one's disposal, does not bring with it a lasting increase in happiness because of the negative effect on utility of hedonic adaptation and social comparison. A better theory of happiness builds on the evidence that adaptation and social comparison affect utility less in the nonpecuniary than pecuniary domains. Because individuals fail to anticipate the extent to which adaptation and social comparison undermine expected utility in the pecuniary domain, they allocate an excessive amount of time to pecuniary goals, and shortchange nonpecuniary ends such as family life and health, reducing their happiness. There is need to devise policies that will yield better-informed individual preferences, and thereby increase individual and societal well-being." 

In deze paper wordt gekeken naar sociale enquêtes en wat deze data zegt over de omstandigheden van geluk. Er wordt ook gezegd dat Psychologen hun model twijfelachtig is en dat het bepaalde levens omstandigheden en levens gebeurtenissen niet in zich opneemt. Dit zijn dan getrouwd zijn of scheiding. Ook bijvoorbeeld een zware onbekwaamheid of mentale worsteling zoals depressie of adhd. Deze hebben een langdurig effect op hoe een persoon geluk ervaart. Deze paper is dus belangrijk voor ons onderzoek dit omdat er factoren in staan die ook moeten worden meegenomen. Dit zijn dus bijvoorbeeld: Mentalegezondheid, Thuis situatie, Voel je je op je plek in de stad waarin je woont (Soms is het moeilijk om in een nieuwe stad te leven vooral als een eerste jaars), Of iemand een international is. Weg zijn van je ouders en je huis waar je niet zomaar terug naar toe kan is ook een mentale druk die je geluk langdurig kan aantasten.

Met deze denkwijze hebben wij daarom gekozen om deze paper te gebruiken.

- Questions on Happiness. De introductie zegt het volgende "Happiness is a longstanding theme in Western thought. It came under scrutiny in the following three periods: (1) Antique Greek philosophy; (2) Post-Enlightenment West-European moral philosophy, Utilitarianism in particular; and (3) Current Quality-of-Life research in the rich welfare states. Printed reflections on all this contemplation now fill a hundred meters of bookshelves. This paper takes stock of the progress made on seven classical topics. Are we now any wiser? Or is Dodge (1930) right in his contention that “the theory of the happy life has remained on about the same level that the ancient Greeks left it”? This inventory will differ from the usual review articles. The focus will not be on current technical research issues, but rather on the broader questions that prompted the enquiry. Furthermore, the aim is not only to enumerate advances in understanding, but also to mark the blind spots."

Hieruit kan worden opgemaakt dat er naar verschillende perioden wordt gekeken. Dit zijn de antieke Griekse filosofie, De Na-verlichting west europeese morale filosofie, "Utilitarianism" specifiek en de huidige kwaliteit van leven onderzoeken in rijke welvarende staten. deze paper bekijkt het in de progressie van 7 klasieke onderwerpen 

The following issues will be considered:

1. What is happiness?
2. Can happiness be measured?
3. Is unhappiness the rule?
4. How do people assess their happiness?
5. What conditions favour happiness?
6. Can happiness be promoted?
7. Should happiness be promoted?


## 26-04-2024

Vandaag heb ik de eerste draft van mijn enquêtevragen gemaakt. Deze vragen zijn gebaseerd op wat ik in de literatuur vond. Ik heb mijn vragen grotendeels gebaseerd op de literatuur van de vraag "Welke factoren dragen bij aan geluk?". De vragen heb ik met storm besproken en we hebben zijn vragen bekeken. Deze vragen hebben daarna samengevoegd en doorgelezen. uit de ongeveer 25 vragen hebben we een tweede versie gemaakt die uitkwam op 15 vragen. Deze vragen hebben door onze project begeleider laten checken en hij zei de vragen waren goed echter kan je bij sommige vage antwoorden krijgen. We hebben deze vragen gemaakt zodat ze op een schaal van 0-10 kunnen worden beantwoord 0 = 0% en 10 = 100%. Nadat we dus de 2de versie hebben gemaakt zijn we begonnen met andere voorbereidingen. Ik heb de vragen in een google form gezet en deze aangemaakt. Terwijl storm met de posters begon.

## 29-04-2024

Vandaag zijn storm en ik met de trein naar leiden geweest. we waren tussen 13:10 & 13:20 op de eerste locatie van de universiteit van leiden. We zijn hier naar de service balie geweest en gevraagd waar de correcte plaats is om onze posters op te hangen. Wij hebben dit bij elk gebouw gedaan tenzij er een posterplek was waar aangegeven is dat dit mocht worden opgehangen. Onderweg hebben wij ook nog studenten proberen aan te spreken helaas kregen wij vaak het antwoord "Ik ben onderweg naar mijn les" of "ik ben druk" Nadat wij in elk gebouw op de universiteits campus 2 posters hebben gehangen zijn wij naar het LUMC gegaan en naar de campus van de hogeschool. Hier hebben wij ook op de poster borden de posters opgehangen.

## 07-05-2024

Vandaag zijn wij naar Utrecht geweest. Hetzelfde protocol als in leiden is hier gevolgd. Het vragen aan de service balie en verwezen worden naar de poster borden. We zijn hier om 13:00 op campus aangekomen. Hier hebben wij in de gebouwen van het HBO en de Universiteit Utrecht. Wanneer we de service balie medewerkers hier vroegen waar de posters mochten worden gehangen werd er. weer verwezen naar de posterborden.

## 08-05-2024

Tijdens de les ben ik bezig geweest met het verbeteren van de email die we naar de studieverenigingen, studenten verenigingen en de scholen willen sturen. Daarnaast ben ik bezig geweest met het netjes maken van mijn logboek zodat alles repliceerbaar is.

## 13-05-2024

Vandaag ben ik bezig geweest met het opzetten van het Rmarkdown document voor onze research paper. Ik heb de algemene structuur en de achtergrond info over wat geluk is en welke factoren hier bij horen in ons document gezet. Ik heb gekeken naar de voorbeelden die via de leraren zijn gegeven en de NCBI research papieren heb ik ook als voorbeeld genomen.

## 14-05-2024

Vandaag heb ik een klein beetje geholpen met email's verzamelen van studieverenigingen verder heb ik me ingelezen op de nieuwe opdracht die ons was gegeven over de spider plots. Storm en ik hebben hier ook nog gevraagd voor feedback op wat dingen en ik ben hier bezig geweest met het verbeteren. Dit houd in de structuur en de formulering van zowel het logboek als het algemene onderzoeks document.

## 15-05-2024

Storm en ik zijn vandaag op de zernike campus rond gaan lopen. Wij hebben in elk gebouw van de hanze 2-3 posters opgehangen. Wij hebben ook via een studenten vereneging een appje kunnen sturen in hun groepapp deze had dezelfde opbouw als de mail. Verder hebben wij op onze persoonlijke sociale media accounts "Instagram" nog een oproep gedaan of mensen onze enquete wilden invullen. We zijn op deze dag van 7 naar 26 antwoorden gegaan.

## 16-05-2024

Hebben wij geen kans gekregen om aan onze opdracht te werken echter hebben wij wel mails ontvangen / beantwoord

## 17-05-2024

door medische redenen kon ik deze dag niks toevoegen aan het onderzoek

## literatuur lijst 
(zorg voor kleine samenvatting bij elke apa verwijzing + waarom je dit gebruikt)

- Jacobsen, B. (2007, 1 januari). What is Happiness? | Existential Analysis: Journal of the Society for Existential Analysis | EBSCOhost. https://openurl.ebsco.com/EPDB%3Agcd%3A10%3A4911050/detailv2?sid=ebsco%3Aplink%3Ascholar&id=ebsco%3Agcd%3A24478440&crl=c
- Easterlin, R. A. (2003). Explaining happiness. Proceedings Of The National Academy Of Sciences Of The United States Of America, 100(19), 11176–11183. https://doi.org/10.1073/pnas.1633144100
- Veenhoven, R. (1991, 1 januari). Questions on Happiness. https://repub.eur.nl/pub/16149/

