---
title: | 
    What student city is the happiest? # Geef je paper een naam die prikkelt, informatief is, en zo kort mogelijk

author: |
  | Storm Steller $^1$, Jarno Jacob Duiker $^1$, 
  | $^1$Student Bio-informatics 1st year $^1$ Hanze Honours $^1$ Faculty of Life sciences $^1$ Hanze UAS

lang: nl # dit zorgt er voor dat "abstract" "samenvatting" gaat heten

abstract: | 
    Dit onderzoek gaat over, het geluk van studenten in verschillende studenten steden. De steden die wij hebben onderzocht zijn; Amsterdam, Groningen, Leiden en Utrecht. We hebben in dit onderzoek een enquête gebruikt om een data frame te maken waarmee we een goed grafisch overzicht kunnen geven van wat de resultaten zijn. Dit onderzoek is belangrijk omdat mentale gezondheid onder de studenten tegenwoordig veel in het nieuws is. Geluk is een groot deel van iemands mentale gezondheid daarom is het interessant om te weten in welke stad voor de studenten deze het hoogste ligt. De factoren die in dit onderzoek worden gebruikt gaan van persoonlijk naar omgevingsfactoren zodat er een duidelijk beeld kan worden geschetst waarin ook langdurige problemen worden meegenomen die invloed hebben. 


bibliography: simple_template.bib # naam van je .bib file. Deze moet hetzelfde zijn als je Rmd bestandsnaam

output:
  bookdown::pdf_document2:
    keep_tex: false    # set this to true if you want to investigate the generated tex
    toc: false         # table of contents
    fig_caption: true  # includes figure captions with numbering in output
    includes:  
        in_header: include_tex_header.tex #will include rules for linespacing and figure floating

---

# Introductie op deze template

**Dit hoofdstuk niet in je eigen paper toevoegen!**

Dit template bevat alle verplichte onderdelen van de paper die je moet schrijven. De titels van de secties mag je NIET wijzigen. Voor elk onderdeel is gegeven wat erin thuis hoort en hoe je dat kan aanpakken. Ook is er aangegeven hoeveel woorden er minimaal en maximaal in de sectie gebruikt mogen worden. In totaal mag je artikel niet minder dan 1000 en niet meer dan 2000 woorden bevatten.

Gebruik de [wordcount plugin](https://github.com/benmarwick/wordcountaddin) om het aantal woorden te tellen van een sectie, en voeg aan het einde een totaal in (zoals al aanwezig in deze template).


## Setup *Chunk* {#setup-chunk}

Aan het begin van je paper kan je een zogenaamde *setup chunk* toevoegen. Hierin kan je het gedrag van `knitr` configureren en de bibliotheken laden die je in je code gebruikt. Hieronder is een voorbeeld van zo'n *setup chunk*.

```{r setup, message=FALSE, warning=FALSE, include=FALSE, knitr::opts_chunk$set(echo = FALSE)}
knitr::opts_chunk$set(out.width = '100%', dpi=300) # configuratie voor figuur grootte en resolutie
knitr::opts_chunk$set(echo = FALSE) # Deze regel zorgt ervoor GEEN ENKELE chunk getoond wordt! 
# Laad alle gebruikte bibliotheken hier
library(knitr)
library(ggplot2)
library(fmsb)
library(ggrepel)
library(tidyverse)
```

**NB** Gebruik altijd een naam voor iedere chunk. Dat maakt het *debuggen* van problemen bij het *knitten* van je RMarkdown document veel gemakkelijker.

## Code "*Chunks*" wel of niet tonen

In principe laat je code nooit zien in een publicatie, behalve als de code expliciet besproken wordt en een essentieel onderdeel vormt van je werk. Je kan code gemakkelijk verbergen door gebruik te maken van de optie `echo=FALSE` in de chunk header. Ook storende output kan je eventueel verbergen door gebruik te maken van `message=FALSE` of `warning=FALSE`. Eventueel kan je all chunks in een keer verbergen door dit in je *setup chunk* te plaatsen: `knitr::opts_chunk$set(echo = FALSE)`.

## Referenties / citeren {#refs}

Voor alle secties geldt dat je referenties kan gebruiken naar andere publicaties (externe referenties ofwel citatie) of naar secties, tabellen of figuren in je eigen publicatie (interne referenties). Voor externe referenties gebruik je deze notatie: `[@<ref_key]`, bijvoorbeeld `[@xie2013ddrk]`. Hier gebruik ik hem echt: [@xie2013ddrk]. De *processing engine* zal in het bibliografie bestand zoals opgegeven in de ***yaml header*** van dit bestand (`simple_template.bib`) zoeken naar de referentie met deze naam en vervolgens de hele referentie onderaan in het document opnemen. Kijk vooral in het `.bin` document hoe je deze kan gebruiken. Er zijn voor verschillende soorten bronnen verschillende @annotaties; zie in de `.bib` voor enkele voorbeelden.

Interne referenties naar tabellen, figuren, equations en secties kan je maken door deze syntax te gebruiken: `\@ref(fig:<figuur-naam>)` waarbij `<figuur-naam>` de naam is van het chunk waarin de figuur gemaakt wordt. Hetzelfde werkt voor tabellen: `\@ref(tab:<tabel-naam>)`. Een sectie kan je labelen door er `{#label-naam}` achter te zetten. Bijvoorbeeld, dit `\@ref(setup-chunk)` linkt terug naar de sectie over de setup chunk in sectie [\@ref(setup-chunk)].

Zie ook de hoofdstukken in het geweldige book over [bookdown](https://bookdown.org/yihui/bookdown/) [hier](https://bookdown.org/yihui/bookdown/cross-references.html) en [hier](https://bookdown.org/yihui/rmarkdown-cookbook/cross-ref.html)

Voor de rest: GIYF!

## Taalgebruik

Wetenschappelijk taalgebruik is heel anders dan dagelijks communiceren - laat staan de taal die in online wordt gebruikt in bv Whatsapp of Instagram! Wetenschappelijk taalgebruik is formeel, onpersoonlijk en  ondubbelzinnig.
Een klein voorbeeld: Je schrijft nooit "ik heb de verandering van zoutconcentratie bij langduring huilen onderzocht" maar "de verandering van zoutconcentratie in de tijd bij aanhoudend huilen is onderzocht" 

Natuurlijk moeten spelling en grammatica (zo goed als) foutloos zijn! RStudio heeft redelijk goede spellingscontrole, ook voor Nederlands (alhoewel je deze misschien wel apart moet installeren). Gebruik deze!


Alle volgende onderdelen moet je opnemen in je eigen artikel. Let vooral ook op het minimu

# Introductie

Je start altijd met de maatschappelijke drijfveer voor je onderzoek; waarom is het van belang dat dit onderzoek is uitgevoerd?
Vervolgens bespreek je de achtergronden van je onderzoek. Wat is er al eerder onderzocht op dit vlak en wat mist er juist nog; welke speciale technieken heb je gebruikt? Refereer zorgvuldig naar bronnen die je hebt gebruikt - zie ook paragraaf \@ref(refs).

Je eindigt de introductie met de doelstelling(en) van jouw onderzoek, en hoe je deze doelstellingen denkt te gaan verwezenlijken; de aanpak. Geef hier ook eventuele hypothesen. 

De introductie bevat tussen de 400-800 woorden.

Waarom dit onderzoek? Dit onderzoek is er om te laten zien of de stad waarin je studeerd ook invloed heeft op hoe gelukkig je bent. Om te weten wat geluk is zijn we gaan zoeken in literatuur die een duidelijk beeld geeft wat voor factoren ons als mens beinvloeden. De factoren die wij meenamen waren de volgende.

### Factoren

- Sexe
- Niveau van de opleiding
- Welk jaar de student in zit
- Vakgebied (Sociaal, Technisch etc)
- Woonsituatie (Uitwonend vs Thuiswonen)
- Welke stad 
- Geloving (Ja of Nee)
- Relatie (Ja of Nee)

**factoren in de vragen**

- Fysieke gezondheid
- Mentale gezondheid
- Relatie met ouders
- Sociale gezondheid
- Geld / financiele situatie
- Drugs en/of alcohol gebruik



# Materialen en Methoden

### Materialen

- Google forms - Gebruikt om een enquête te maken die gebruikers vriendelijk is en die voor ons een netjes csv geeft als output. - https://docs.google.com/forms/
- Google sheets - De antwoorden van de Google forms worden hier in een spreadsheet gezet en deze kan via een download knop omgezet worden in een data sheet ook wel een csv file. - https://docs.google.com/spreadsheets/
- Google scholar - Dit is gebruikt om verschillende wetenschappelijke artikellen te vinden die onze literatuur onderbouwing verzorgt voor dit onderzoeks project - https://scholar.google.com
- R-studio - Dit programma gebruiken we om ons Rmarkdown document te maken wat uiteindelijk ons eindproduct is geworden. Dit programma zorgt ervoor dat wij goede grafische plotjes kunnen leveren. - https://posit.co/download/rstudio-desktop/ Versie 2023.12.1+402 (2023.12.1+402)
- Github - De gehele data set, logboeken en protocol staan op github omdat dit een netjese en goed navigeerbare omgeving maakt zodat iemand ook alles in 1 keer kan downloaden en bekijken. - http://github.com 

### Methoden



Materialen en Methoden beschrijft verhalend wat je hebt gebruikt (data, tools) en wat je hebt gedaan (ontwikkelde methodes). **_Het is essentieel dat dit hoofdstuk je onderzoek reproduceerbaar en valideerbaar maakt_**. Verwijs bij de start van dit hoofdstuk naar je code repository (meestal je github link).

Neem referenties op!

De materialen zijn de meetinstrumenten die je hebt gebruikt, maar ook bijvoorbeeld datasets die je hebt gedownload.

Beschrijf de gebruikte software tools, alsmede de bibliotheken/plugins, met naam, versie, referentie en gebruiksdoel (in dit project). Dit kan eventueel in een tabel an als die lang is mag het een online bijlage zijn.

Beschrijf bestaande methodologieën met hun relevantie voor je project. Geef het doel, de toepassing en welke software en parameters er zijn gebruik. Voeg eventueel een flowchart toe.
Beschrijf de gebruikte statistische methoden.

Beschrijf wat je zelf in het kader van dit onderzoek hebt ontwikkeld aan methodologieën. Geef de naam van scripts/programma’s en waar deze (in je repo) te vinden zijn.

Deze sectie bevat tussen de 400-800 woorden.

# Resultaten

```{r}
Student_awn_data <- read.csv("raw_data/Student_hap_awn_30_05.csv")

colnames(Student_awn_data) <- c("Tijd", "Sexe", "Niveau", "Opl_jaar","Vakgebied", "Woonsituatie", "Stad", "Nat_Int", "Gelovig", "Relatie_stat", "Happy_RN", "Fys_Happy", "Fys_import", "Cont_buiten_school", "Na_school_soc", "Ouder_relatie", "Woonsituatie_geluk", "Thuis_in_stad", "academische_pres", "Financiele_sit", "Geld_geluk", "Verd_mid_gebr", "drugs_alc_geluk", "Mental_health", "Happy_after_quest")

Reactie_stad <- select(Student_awn_data, c(Stad))

ggplot(Reactie_stad, aes(x = " ", y = "Antwoord per stad", fill = Stad)) +
    geom_col() + 
    coord_polar(theta = "y") +
    scale_fill_brewer() +
    theme_void()
```
Deze grafiek laat zien waar onze enquête is ingevuld. Er is duidelijk te zien dat onze posters niet effectief waren. Ondanks dat wij het hebben aangevuld met emails sturen naar de desbetreffende faculteiten en verenigingen is er niet genoeg data. Hierdoor zullen wij niet een overtuigend antwoord kunnen geven met onze eigen verzamelde data. Wij gaan daarom ook data gebruiken van het **CBS**

Presenteer je resultaten in een logische volgorde. Beschrijf wat er te zien is en werk toe naar het beantwoorden van je doelstelling. Beschrijf indien mogelijke de logica van de keuze voor opeenvolgende experimenten. In elke paragraaf worden de feitelijke conclusies gegeven (bv ‘de vergelijking laat zien dat het gemiddelde van groep A significant afwijkt van het gemiddelde van groep B, met een p-waarde van … Dit komt niet overeen met de in de literatuur (REF) beschreven waardes.’)

Gebruik zo veel mogelijk figuren om je informatie uit je resultaten over te brengen. Gebruik tabellen wanneer figuren minder geschikt zijn. In de tekst worden figuren en tabellen geïntroduceerd, besproken en de belangrijkste aspecten toegelicht.

Voorzie je figuren van een nummer en een beschrijvende titel. Zorg voor correcte as-labels (eenheid en grootheid), legenda en bijschrift. Hier is een voorbeeldje.

```{r plot-demo, warning=FALSE, fig.cap='Ozon concentraties geplot tegen zonlicht intensiteit, vergeleken over verschillende maanden. Lineaire modellen (blauwe lijnen) en confidence intervals (grijze gebieden) zijn hieraan toegevoegd.'}
airquality$Month_f = factor(airquality$Month, levels = 5:9, labels = month.abb[5:9])
ggplot(data = airquality, mapping = aes(x = Solar.R, y = Ozone)) +
    geom_smooth(method = "lm", formula = y ~ x) +
    geom_point(aes(color = Month_f), alpha = 0.7) + 
    facet_wrap(. ~ Month_f) +
    ylab("Ozone (ppb)") +
    xlab("Solar radiation (lang)") +
    theme(legend.title = element_blank())
```




Geef tabellen bovenaan een titel en bijschrift die de inhoud beschrijft en onderaan voetnoten die kolomnamen of specifieke waardes verklaren.

Deze sectie bevat tussen de 600-1200 woorden.


# Discussie en Conclusies

Formuleer je conclusie door eerst in te zoomen op je eigen data en daarna uit te zoomen. Zoom in door je resultaten samen te vatten. Zoom uit om de waarde van je werk te beoordelen, door je bijvoorbeeld de volgende vragen te stellen: 

- Kunnen mijn resultaten gebruikt worden in het werkveld? 
- Wat betekenen ze voor het werkveld? 
- Zijn mijn data betrouwbaar? 

Bespreek de resultaten zodanig dat je ze ter discussie stelt, wees kritisch. Vergelijk je resultaten met de literatuur of eerder ontwikkelde data. Geef aanbevelingen voor een vervolg en staaf je aanbevelingen door de impact op wetenschappelijk of maatschappelijk vlak te beschrijven. 

Kom ten slotte altijd terug op de doelstelling (en hypothesen).

Deze sectie bevat tussen de 400-800 woorden.


# Online bijlagen

Vaak zijn online bijlagen vele malen groter dan het eigenlijke artikel. Wees nooit bang om te veel aan bijlagen aan te bieden. Je kan hierbij denken aan

- de ruwe data
- de code voor dataverwerking 
- de code voor analyse
- aanvullende figuren en tabellen

Natuurlijk is een git(hub) repo daar de beste plek voor!
Zorg ervoor de je repo logisch is ingericht met goede Readme document(en). 
Ook de code zelf is waar nodig natuurlijk goed gedocumenteerd.



## Wordcount

Voeg aan het eind een woord-telling in:

```{r wordcount, message=FALSE}

```

# Referenties

Een lijst van referenties wordt hier automagisch toegevoegd.
