---
title: | 
    Welke studenten stad heeft de gelukkigste studenten?

author: |
  | Storm Steller $^1$, Jarno Jacob Duiker $^1$, 
  | $^1$Student Bio-informatics 1st year $^1$ Hanze Honours $^1$ Faculty of Life sciences $^1$ Hanze UAS

lang: nl # dit zorgt er voor dat "abstract" "samenvatting" gaat heten

abstract: | 
    Dit onderzoek gaat over het geluk van studenten in verschillende studenten steden. De steden die wij hebben onderzocht zijn: Amsterdam, Groningen, Leiden en Utrecht. We hebben in dit onderzoek een enquête gebruikt om data te verzamelen. Dit onderzoek is belangrijk omdat mentale gezondheid onder de studenten tegenwoordig veel in het nieuws is. Geluk is een groot deel van iemands mentale gezondheid daarom is het interessant om te weten in welke stad voor de studenten geluk het hoogste ligt. De factoren die in dit onderzoek worden gebruikt gaan van persoonlijk naar omgevingsfactoren zodat er een duidelijk beeld kan worden geschetst waarin ook langdurige problemen worden meegenomen die invloed hebben. 


bibliography: Geluk_template.bib # naam van je .bib file. Deze moet hetzelfde zijn als je Rmd bestandsnaam

output:
  bookdown::pdf_document2:
    keep_tex: false    # set this to true if you want to investigate the generated tex
    toc: false         # table of contents
    fig_caption: true  # includes figure captions with numbering in output
    includes:  
        in_header: include_tex_header.tex #will include rules for linespacing and figure floating
---

```{r setup, message=FALSE, warning=FALSE, include=FALSE }
knitr::opts_chunk$set(out.width = '100%', dpi=300) # configuratie voor figuur grootte en resolutie
knitr::opts_chunk$set(echo = FALSE) # Deze regel zorgt ervoor GEEN ENKELE chunk getoond
#options(warn = -1) 
# Laad alle gebruikte bibliotheken hier
library(knitr)
library(ggplot2)
library(fmsb)
library(tidyverse)
library(dplyr)
```

# Introductie

Dit onderzoek is er om te kijken of er verschil zit in het geluk tussen verschillende studenten steden. Dit is belangrijk omdat het geluk van een persoon invloed kan hebben op verschillende factoren in zijn leven. Als we kijken naar Geluk omvat dit meerdere dingen. Een persoon kan heel gelukkig worden van een academische prestatie echter zijn er anderen die meer geluk halen uit een sociale ontmoeting. Deze verschillende factoren zijn in ons onderzoek gemeten. Hiervoor is literatuur gebruikt die diep in gaat op wat mensen door de jaren heen van geluk maakten, De paper van [@Veenhoven1991]kijkt naar geluk in verschillende tijdperken. Verder zijn er bepaalde factoren naar boven gekomen die belangrijk zijn voor een mens wanneer het gaat over het meten van geluk.\

Sekse, als er gekeken wordt naar het menselijk lichaam is er te zien dat er een verschil is tussen de mannelijke en vrouwelijke sekse in specifiek de hormonen. Dit heeft invloed op hoe geluk wordt ervaart. Wanneer een vrouw haar menstruatie ervaart kan deze een kort effect hebben op hoe gelukkig deze zich voelt. Hier heeft een man echter geen last van.\

Niveau van de opleiding, Het is algemeen bekend dat mensen die een hoger opleiding doen vaker ongelukkiger zijn door mentale complicaties. Dit is niet te zeggen dat studenten van een lager niveau hier geen last van hebben echter is het een goede factor om te bekijken.\

Welk jaar de student in zit, Wanneer iemand al meerdere jaren heeft gestudeerd zal deze een andere kijk hebben op het effect van de omgeving van zijn studentenstad. Hierdoor is een 1ste jaar student te vergelijking met een 3de jaar student interessant. Het zou kunnen zijn dat een student namelijk aan zijn stad went.\

Vakgebied, De omgeving van een studie hangt af van iemands vakgebied. Wanneer een student een sociale studie doet zoals bedrijfskunde of social-work, Wordt deze in een omgeving gezet met andere studenten die over het algemeen ook socialer zijn. In een technische opleiding zijn studenten over het algemeen meer teruggetrokken. Dit zou dus ook invloed hebben op een student en wat voor prioriteiten deze heeft.\

Woonsituatie (Uitwonend vs Thuiswonen), In het geval dat een student thuis woont zou deze wanneer het wordt gecombineerd met een slechte relatie met zijn ouders een langdurig effect kunnen hebben op zijn geluk en hoe deze verder zich mentaal voelt.\

Geloving (Ja of Nee), Het is bekend dat mensen die gelovig zijn veel rust en mentale support halen uit hun geloof. Dit doen ze door het lezen van hun geloof gerelateerde literatuur en deze op hun eigen leven toe te passen. Het kan ook zijn dat de persoon steun haalt uit zijn omgeving met andere gelovigen.\

Relatie (Ja of Nee), Het hebben van een partner kan goed en slecht zijn voor iemands geluk. Wanneer de relatie met deze persoon in een goede staat verkeerd zal deze persoon steun, support en andere postieve dingen naar iemands leven brengen. Wanneer deze in een slechte of verslechterende situatie verkeerd zal deze stress en ongelukkig heid brengen naar iemands situatie.

**factoren in de vragen**

Fysieke gezondheid, dit is belangrijk voor het geluk van de student omdat het een directe invloed heeft op het gehele welzijn van de student. De fysieke gezondheid heeft ook invloed op de dagelijkse functionering. Wanneer de student fysiek ongezond zal zijn heeft deze meer problemen dan alleen een slechte gezondheid. Deze kan de student op academisch, sociaal en mentaal oppervlak ook beïnvloeden. [@Jacobsen2007]

Mentale gezondheid, de mentale gezondheid van studenten staat onder hoge druk en dit komt door verschillende dingen zoals sociale druk, academische druk, druk van ouders, geld, gebeurtenissen die langdurig effect hebben en fysieke gezondheid. Er zijn dus veel dingen die invloed hebben waardoor dit een interessante factor is om te bekijken. Het geluk kan door de mentale gezondheid snel veranderen ook en langdurig lager blijven door de effect van een slechte mentale gezondheid.[@Easterlin2003]

Relatie met ouders, een sterke ouder - kind relatie geeft de student het gevoel dat deze bij tegenslagen terug kan vallen op iemand die ongeacht zijn prestaties en keuzes hem steun, advies en hulp wil bieden. De studenten met een goede relatie met zijn ouders heeft ook betere ontwikkeling op sociaal vlak waardoor sociaal contact voor de student ook makkelijker is. [@Jacobsen2007], [@Wink2014]

Sociale gezondheid, Een sterk sociaal netwerk en veel sociaal contact leid tot minder eenzaamheid en depressie. Dit zou kunnen door de emotionele steun die wordt verleend door een vrienden groep. Het samen zijn met vrienden en praten over de dingen die de student mee maakt geeft ook een ontstressend effect.[@Cohn2009]

Geld / financiele situatie, Een goede financiele situatie zorgt voor minder stress. Dit komt door minder extra verantwoordelijkheden zoals bijvoorbeeld een baan of een lening. Een baan in combinatie met een studie kan zorgen voor minder tijd voor zelf ontwikkeling en creatieve ontwikkeling. Deze groei kan dus bijdragen aan een beter leven en geluk.[@Easterlin2003] & [@Farhud2014]

Drugs en/of alcohol gebruik, Het gebruikt van drugs en of alcohol kan negatieve effecten hebben zowel kort als langdurig. Het kortdurige effect zal een kater zijn die na een paar dagen weg is en of spierpijn door verlies van water en mineralen. Een langdurig negatief effect zal voorkomen wanneer er verslaving is of overtollig gebruik. Deze negatieve effecten zullen slechte mentale gezondheid, slechte fysieke gezondheid, verslechterde sociale relaties en geld problemen. Deze hebben allemaal effect op het geluk. [@Farhud2014]


[@Jiang2022] Kijkt naar welke hoofd factoren invloed hebben op een student zijn geluk, deze studie kijkt naar persoonlijke info familie info en sociale informatie deze zijn allemaal verkregen via een vragenlijst. Deze studie is gedaan in china in 2020 (Dit is ook het jaar dat covid begon wat externe invloed zou kunnen hebben). De resultaten in het kort waren dat gezondheid zowel fysiek als mentaal veel invloed had op het geluk en dat gezonde studenten gelukkiger zijn. Studenten met een goede relatie met hun ouders waren gelukkiger dan studenten die dit niet hadden. De studenten die academisch goed presenteren, vroeg slapen en in een liefdevolle relatie zaten waren gelukkiger dan de studenten die in de compleet andere situatie zaten. Ons onderzoek kijkt naar studenten in Nederland waar de cultuur anders is dan die in china, ook is ons onderzoek gedaan nadat de studenten corona hebben ervaren wat ook een andere inkijk is. 

[@CBS2022] Kijkt naar geluk onder jong volwassenen van 1997 tot 2021 deze vroeg naar 2 onderwerpen deze waren geluk en tevreden met het leven. De vraag om het geluk te beoordelen was "In welke mate vindt u zichzelf een gelukkig mens?" Deze kon van 1997-2010 beantwoord worden met 1. Erg gelukkig, 2. Gelukkig, 3. Niet gelukkig en niet ongelukkig, 4. Niet zo gelukkig en 5. Ongelukkig. vanaf het jaar 2012  was deze te beantwoorden met een schaal van 1 tot 10 de vraag was ook veranderd naar "Kunt u op een schaal van 1 tot en met 10 aangeven in welke mate u zichzelf een gelukkig mens vindt. Een 1 staat voor volledig ongelukkig en 10 voor volledig gelukkig?". De tevreden met het leven onderwerp werd op de volgende manier gevraagd "In welke mate bent u tevreden met het leven dat u op dit moment leidt?" Deze werd in 1997-2010 beantwoord op de volgende manier  1. Buitengewoon tevreden, 2. Zeer tevreden, 3. Tevreden, 4. Tamelijk tevreden en 5. Niet zo tevreden. vanaf 2012 is de vraag naar "Kunt u op een schaal van 1 tot en met 10 aangeven in welke mate u tevreden bent met het leven dat u nu leidt. Een 1 staat voor volledig ontevreden en 10 voor volledig tevreden?" Deze werd toen ook beantwoord met 1 tot 10. Dit onderzoek kijkt heel oppervlakkig naar geluk en gaat niet zozeer in op de dingen die geluk beïnvloeden zoals sociale situatie, geld situatie en persoonlijke gezondheid. Hier kijkt ons onderzoek wel naar.


## Doelstelling

Doel 1 is het onderzoeken wat het gemiddelde geluks niveau is van studenten in verschillende steden.

Doel 2 is in kaart brengen van de variatie in geluk tussen studenten steden op basis van verschillende factoren zoals geld, relatie met ouders, alcohol en of drugs gebruik en andere factoren.

Doel 3: is het vergelijken van de geluks niveaus tussen groepen studenten in verschillende steden.

## Hypothese

De hypothese: Er is geen significant verschil in het geluk niveau van studenten afhankelijk van de stad waarin ze studeren.

## Methodologie

| Methode            | Uitleg                                                                                                                                                                    |
|-------------------|-----------------------------------------------------|
| Dataverzameling    | Een enquête zal worden verspreid onder studenten in verschillende studenten steden om gegevens te verzamelen over hun geluk                                               |
| Data-analyse       | De verzamelde data zal worden berwerkt en geanalyseerd worden met behulp van statistische software R en IDE R-studio                                                      |
| Grafische weergave | Grafieken zullen worden gegenereerd om een visuele weergave te bieden van het gemiddelde geluk in verschillende steden en de verschillende vergelijkingen tussen groepen. |
| Statistische tests | statistische tests zullen worden uitgevoerd om te bepalen of er genoeg data is, hoeveel data er nodig is en of deze data betrouwbaar is.                                  |
| Conclusie          | Op basis van de resultaten zal worden bepaald of de hypothese wordt verworpen of geaccepteerd.                                                                            |
## Resultaten
In de data die is verkregen bleek dat er niet genoeg data was uit elke stad. Dit bleek uit de poweranalyse, deze wordt gebruikt om te vinden hoeveel data nodig is per factor voor een antwoord om een fout negatief of fout positief te voorkomen. De shaprio wilcoxon test vertelde ook dat onze data niet voldoende was om de antwoorden hieruit te kunnen vertrouwen. 
Dit betekent dat de data die gepresenteerd wordt in dit onderzoek alleen uit Groningen komt. Deze data uit Groningen is ook niet betrouwbaar omdat er niet genoeg data is verzameld. Ondanks dit data tekort zijn de volgende dingen te zien. Mannen zijn gemiddeld het gelukkigste dit is in tabel 5 te zien hier is het gemiddelde geluk van de man en vrouw uitgerekend. De man heeft een gemiddeld geluk van ongeveer 6.45 / 10 de vrouw heeft een gemiddeld geluk van 6.25/10 wat betekend dat mannen gemiddeld het gelukkigste zijn. Het drugs gebruik van vrouwen is hoger en het geluk wat ze hieruit halen is ook hoger dat is

# Materialen en Methoden

## Materialen

Hier is een tabel met alle tools (programma's of websites of code-taal) de referentie hiervan en de versie die tijdens dit onderzoek is gebruikt.

| Tool                      | Referentie                                                                                         | Versie                               | Waarom                                                                                                                                                                                       |
|------------------|------------------|------------------|-------------------|
| Google forms              | <https://docs.google.com/forms/>                                                                   |                                      | Gebruikt om een enquête te maken die gebruikers vriendelijk is en een netjes csv bestand geeft als output.                                                                                   |
| Git                       | <https://www.git-scm.com>                                                                          | git version 2.44.0                   | Git wordt gebruikt voor version control                                                                                                                                                      |
| Github                    | <http://github.com>                                                                                |                                      | De gehele data set, logboeken en protocol staan op github omdat dit een netjese en goed navigeerbare omgeving maakt zodat iemand ook alles in 1 keer kan downloaden en bekijken.             |
| RStudio                   | <https://posit.co/download/rstudio-desktop/>                                                       | Versie 2023.12.1+402 (2023.12.1+402) | Dit programma gebruiken we om ons RMarkdown document te maken wat uiteindelijk ons eindproduct is geworden.                                                                                  |
| R                         | <https://www.r-project.org>                                                                        | R version 4.3.3 (2024-02-29)         | R staat mensen toe om vaardig grote hoeveelheden gegevens te verwerken, publicatie-waardige visualisaties te genereren, en een reeks statistische en analytische computertaken uit te voeren |
| fmsb                      | <https://cran.r-project.org/web/packages/fmsb/index.html>                                          | 0.7.6 (03-06-2024)                   | Wij gebruiken deze voor het maken van radar plots                                                                                                                                            |
| ggplot2                   | <https://ggplot2.tidyverse.org>                                                                    | 3.5.1 (03-06-2024)                   | Deze package wordt om plotjes in dit document duidelijker en netjeser te maken                                                                                                               |
| pwr                       | <https://github.com/heliosdrm/pwr>                                                                 | 1.3-0 (October 14, 2022)             | per wordt gebruikt om statistische analyze te doen zoals een t test                                                                                                                          |
| dplyr                     | <https://dplyr.tidyverse.org>                                                                      | 1.1.4 (03-06-2024)                   | dplyr geeft andere commando's die niet in de standaard versie van R zit.                                                                                                                     |
| knitr                     | <https://yihui.org/knitr/>                                                                         | knitr 1.47 (03-06-2024)              | Knitr is gebruikt om dingen aan te passen die in de geknitte versie komen                                                                                                                    |
| tidyverse                 | <https://www.tidyverse.org>                                                                        | tidyverse 1.3.0 (03-06-2024)         | Tidyverse wordt gebruikt om verschillende dingen aan te passen in potjes                                                                                                                     |
| Canva                     | <https://www.canva.com>                                                                            |                                      | Canva is gebruikt om posters te maken met qr codes die de enquete openen                                                                                                                     |
| Google Spreadsheet        | <https://docs.google.com/spreadsheets/>                                                            |                                      | De antwoorden van de Google forms worden hier in een spreadsheet gezet en deze kan via een download knop omgezet worden in een csv file.                                                     |
| Mendeley refrence manager | [https://docs.google.com/forms/](https://www.mendeley.com/reference-management/reference-manager/) | 2.112.2                              | Gebruikt om een alle literatuur netjes te ordenen en goed te refereren                                                                                                                       |

## Methoden

### Onderzoeksontwerp

Dit onderzoek maakt gebruik van een kwantitatieve aanpak dit wordt gedaan met behulp van een vragenlijst dit om de factoren te identificeren die bijdragen en of wegnemen aan het geluk van studenten. Het onderzoek zelf richt zich specifiek op invloed van mentale gezondheid, thuissituatie, relatie met ouders, opleidingsniveau/ jaar en sociale integratie op de algemene ervaring van geluk van studenten.

**Deelnemers**

De deelnemers aan dit onderzoek zijn studenten van verschillende opleidingsniveaus en jaren. De niveaus zijn: MBO, HBO & Universitair onderwijs (Ook master studenten zijn als aparte groep meegenomen) De steekproef neemt studenten van verschillende factoren dit zijn onder andere: sekse, woonsituatie en andere factoren. Er is geen specifieke uitsluiting op basis van leeftijd of geslacht.

**Procedures**

De gegevens zijn verzameld via een (online-)vragenlijst deze is via email verspreid onder de studie-verenigingen, faculteiten van de studies en het algemene bestuur van de desbetreffende instellingen. De vragenlijst bevatte vragen over demografische gegevens, mentale gezondheid, thuissituatie, relatie status, fysieke gezondheid, financiële factoren, sociale factoren en geluk gevoel in het algemeen. De vragenlijst werd ook via posters verspreid op de HBO's & Universiteiten deze bleken echter niet veel antwoorden te werven

**Dataverzameling**

De data verzameling vond plaats in de periode van 29-04-2024 tot en met 30-05-2024. De deelnemers werden via de posters en email geïnformeerd wat het doel was en dat de antwoorden anoniem waren. De deelname was vrijwillig.

**Data-analyse**

De data die verzameld is word met behulp van R een statistische software en R-studio een geïntegreerde ontwikkel omgeving waar data kan worden ingelezen en met behulp van code kan deze data naar grafieken omgezet worden en er kan statistische analyse op worden uitgevoerd. De analyses die op de data zijn uitgevoerd zijn: chi-kwadraattoets dit is een toets die kijkt of data significant afwijkt dan verwacht, power t test deze test kijkt welke parameters nodig zijn om de gewilde power te krijgen.

**Parameters**

Hier zijn de parameters te zien en hoe de verdeling is.

| Parameter                                       | Verdeling                                                                 |
|-----------------------------|-------------------------------------------|
| Sekse                                           | Opgedeeld in Man, Vrouw en Anders                                         |
| Niveau van de opleiding                         | Opgedeeld in MBO, HBO, Masters en Universiteit                            |
| Welk jaar de studenten in zitten                | Opgedeeld in jaar 1, 2, 3 en 4                                            |
| Vakgebied                                       | Opgedeeld in sociaal, technisch, kunst, lifeciences, economisch en anders |
| Woonsituatie                                    | Opgedeeld in uitwonend of thuiswonend                                     |
| Welke stad ze studeren                          | Opgedeeld in Groningen, Leiden, Utrecht en Amsterdam                      |
| Gelovig                                         | Opgedeeld in gelovig en niet gelovig                                      |
| Relatie                                         | Opgedeeld in relatie en single                                            |
| Gebruik van verdovende middelen                 | Opgedeeld in ja en nee                                                    |
| Of ze nationaal- of internationale student zijn | Opgedeeld in nationaal en internationaal                                  |

Deze parameters zijn uit de volgende literatuur gehaald: [@Jacobsen2007], [@Easterlin2003],[@Veenhoven1991],[@Cohn2009],[@Farhud2014],[@Wink2014].\

**Statistische methoden**

*De 95 procent betrouwbaarheidsinterval*

is belangrijk omdat het een bereik van waarden geeft waarbinnen we verwachten dat de ware populatieparameter met een zekerheid van 95 procent zit. Dit suggereert dat we 95% van de betrouwbaarheidsintervallen zouden bevatten van de werkelijke populatieparameter als we een groot aantal steekproeven zouden nemen en een betrouwbaarheidsinterval voor elke steekproef zouden berekenen. Het helpt ons te begrijpen hoe zeker we kunnen zijn over een geschat gemiddelde uit een geschatte waarde, net als het gemiddelde uit een steekproef, dus het is belangrijk. Hierdoor kunnen we bepalen of de informatie die we hebben verzameld betrouwbaar is.

*Shapiro Wilcoxon Test*

Deze test wordt gebruikt om te controleren of data normaal verdeeld is. Het test de hypothese of de gegevens afkomstig zijn van een normaal verdeelde populatie. De test berekent een W-statistiek op basis van de observaties; als de p-waarde die uit deze test komt groter is dan het gekozen significantie niveau dan concluderen we dat de data set normaal verdeeld is. een p-waarde kleiner dan het significantie niveau zegt dat de data set niet normaal verdeeld is, wat belangrijk is omdat veel statistische analyses gebaseerd zijn op de aanname van een normale verdeling

*Power-analyse*

Een power-analyse is een statistische methode die gebruikt wordt om verschillende aspecten van een onderzoek te bepalen die belangrijk zijn. Het kan bijvoorbeeld gebruikt worden om de steekproef grote te bepalen. Het beperken van type 1 en type 2 fouten. Een type 1 fout is het vinden van een onterecht effect, een type 2 fout is het niet vinden van een echt effect. Dus het draagt bij aan de betrouwbaarheid en validiteit van de onderzoeksresultaten.

*Chi-kwadraattest*

Deze test wordt gebruikt om te bepalen of er een significant verband is tussen twee categorische variabelen. Het test of de waargenomen frequenties van gegevens significant verschillen van de verwachte frequenties onder de veronderstelling van geen verband tussen de variabelen. Door de Chi-kwadraatwaarde te vergelijken met een kritieke waarde uit de chi-kwadraatverdeling, kunnen onderzoekers bepalen of ze de nulhypothese van onafhankelijkheid tussen de variabelen moeten verwerpen. Een significant resultaat zegt dat een verband is tussen de variabelen, terwijl het niet significante resultaat aangeeft dat er geen significant verband is gevonden.

### Analyse van de data

De analyse van de data wordt gedaan door de statistische methoden toe te passen en hiermee een oordeel vormen of de data die verzameld is ook betrouwbaar is en voldoende. Een andere vorm van analyse die gebruikt wordt is een grafische methoden dit zijn grafieken. Verschillende grafieken laten verschillende opmerkelijke uitkomsten zien. De belangrijkste gebruikte plots zijn histogrammen, boxplots, radar charts en pie charts.

# Resultaten

```{r, echo=FALSE}

Student_awn_data <- read.csv("../raw_data/Student_hap_awn_30_05.csv")

colnames(Student_awn_data) <- c("Tijd", "Sekse", "Niveau", "Opl_jaar","Vakgebied", "Woonsituatie", "Stad", "Nat_Int", "Gelovig", "Relatie_stat", "Happy_RN", "Fys_Happy", "Fys_import", "Cont_buiten_school", "Na_school_soc", "Ouder_relatie", "Woonsituatie_geluk", "Thuis_in_stad", "academische_pres", "Financiele_sit", "Geld_geluk", "Verd_mid_gebr", "drugs_alc_geluk", "Mental_health", "Happy_after_quest")
```

```{r, echo=FALSE}
#Maak een aparte vector met alle numerieke data
numerieke_data <- select(Student_awn_data, c(11:15, 17:21, 23:25))
```

*De 95 procent betrouwbaarheidsinterval*

in tabel 4 is voor elke factor het gemiddelde gegeven. De twee punten in de betrouwbaarheids interval en de SD staat voor standaarddeviatie. **De standaarddeviatie** geeft aan hoe verspreid de getallen zijn in onze dataset. Als de standaarddeviatie klein is, liggen de getallen dicht bij het gemiddelde, wat betekent dat de meeste waarden in deze meting ongeveer hetzelfde zijn of ongeveer hetzelfde zijn als het gemiddelde. Bovendien geeft dit aan dat er weinig afwijkingen zijn van het gemiddelde en dat er weinig uitschieters of extreme waarden zijn. Wanneer de standaarddeviatie groot is, betekent dit dat de waarden verder liggen van het gemiddelde en dat er veel extreme waarden en of uitschieters zijn. Dit is belangrijk om te weten om te kunnen beoordelen of de gemiddelden betrouwbaar en representatief zijn

```{r BI95, echo= FALSE}
#Deze functie berekent het gemiddelde binnen de 95% betrouwbaarheidsinterval
mean_BI <- function(lijst) {
    y_av <- mean(lijst)
    s <- sd(lijst)
    n <- length(lijst)
    s_av <- s / sqrt(n)
    BI <- y_av + qt(c(0.025, 0.975), n-1) * s_av

    resultaat <- sprintf("Gemiddelde = %.1f, 95%% BI = [%.1f, %.1f], SD = %.1f", y_av, BI[1], BI[2], s)
    return(resultaat)
}

#hier wordt een leeg data frame gemaakt waar de data in kan worden gezet om het duidelijker te laten zien
tableresultaat <- data.frame(Factor = character(), Result = character(), row.names = NULL)

# Loop over columns (factors) in numerieke_data
for (col in names(numerieke_data)) {
    factor_name <- col  # de naam van elke bekeken row toevoegen
    resultaat <- mean_BI(numerieke_data[[col]])  # calculatie mean en bi
    
    # de rijen binden naar het nieuwe dataframe
    tableresultaat <- rbind(tableresultaat, data.frame(catagorie = factor_name, Resultaat = resultaat))
}


knitr::kable(tableresultaat, align = "c", caption = "De 95 procent betrouwbaarheidsinterval") 
```



Dit zijn de belangrijkste punten uit deze *95%* betrouwbaarheidsinterval

**Het hoogste gemiddelde** komt uit de Cont_buiten_school ook wel sociaal contact buiten school. deze heeft gemiddeld een 8 wat er op wijst dat mensen over het algemeen zeer tevreden zijn met hun contact buiten school.

**Het laagste gemiddelde** komt uit drugs_alc_geluk met een gemiddelde van 2.2. Wat zegt dat drugs- en alcohol gebruik het minste wordt gewaardeerd in termen van geluk. Wat een goed is omdat overtollig drugs- en of alcohol gebruikt op zowel kort als lang termijn negatieve effecten heeft op iemands mentale en fysieke gezondheid. Dit kan komen in meerdere vormen neem bijvoorbeeld alcohol afhankelijkheid waar een persoon om een bepaalde tijd alcohol moet drinken om goed te kunnen functioneren.

**Breedste betrouwbaarheidsinterval** komt ook uit drugs_alc_geluk met een BI score van 1.6 - 2.8 (een verschil van 1.2 punten) dit betekent dat er een grote onzekerheid over de daadwerkelijke gemiddelde score.

**Smalste betrouwbaarheidsinterval** komt van Cont_buiten_school het heeft een relatief smal 95% betrouwbaarheidsinterval van 7.7 - 8.3 (een verschil van 0.6 punten) wat zegt dat er een hogere precisie is van de schatting.

**Hoogste standaarddeviatie** komt uit drugs_alc_geluk met een standaarddeviatie van 2.7, wat zegt dat er veel variatie is in hoe mensen dit ervaren.

**Laagste standaarddeviatie** komt uit Cont_buiten_school met een standaarddeviatie van 1.3, wat zegt dat er minder variatie is in deze ervaring.

**De gemiddelde standaard** **deviatie** van de data is ongeveer 2. Dit is best hoog, omdat onze data op schaal van 1-10 is.

Om te kijken of onze data normaal verdeeld is, kunnen we een histogram maken:

```{r , fig.asp=.75, out.width='50%', fig.align='center',fig.cap="Algemeen Geluk Studenten",  echo=FALSE}

ggplot(numerieke_data, 
       aes(x = Happy_RN )) +
      ggtitle("Algemeen Geluk Studenten") +
      ylab("Frequentie (Aantal Personen)") +
      xlab("Algemeen Geluk") +
      geom_bar() +
      theme("minimal")
```

Uit deze bar plot is te zien dat het grootste aantal van onze antwoorden rond de 6 ligt dit is dus niet normaal verdeeld. een normaal verdeling met een schaal van 0-10 zou het grootste aantal antwoorden moeten liggen rond de 5. Dit komt hoogstwaarschijnlijk vanwege een tekort aan respondenten.\

### Shapiro Wilcoxon Test

Om goed te kijken of de data normaal verdeeld is wordt deze shapiro wilcoxon test uitgevoerd. Uit deze test krijgen we een p-waarde en een t-waarde. Als de p-waarde \>0.05 is, betekent dat dat onze data normaal verdeeld is.

in tabel 5 zijn de resultaten van de Shapiro Wilcoxon Test te zien  op alle numerieke data. Als alle kolommen in de rij van de p-waarde af gaat, is te zien dat geen enkele p-waarde \>0.05 is. Dit betekent dat onze data niet normaal verdeeld is. Dit dat onze data niet normaal verdeeld is. Deze p-waarden vertellen ons ook dat wij onze hypothese moeten afwijzen, wat betekent dat er geen effect is. Dit is jammer, maar we kunnen ondanks dit nog wel naar andere onderwerpen kijken.

```{r shapiro test,  echo=FALSE}
#Voer een shapiro test uit op alle kolommen in de dataframe

shapiro_test_data <- as.character(sapply(numerieke_data, shapiro.test))

#Haal de onnodige informatie uit de vector
shapiro_test_data <- shapiro_test_data[! shapiro_test_data%in% c("Shapiro-Wilk normality test",  "X[[i]]")]

#Maak een nieuwe dataframe aan
df_shapiro = data.frame(
  col1= character(), 
  col2= character(), 
  stringsAsFactors = FALSE)
 
#Een counter voor de indexing
c <- 1

#Voeg rijen toe aan de dataframe
for(i in 1:13) {                       
   
  #Maak een vector aan die in het dataframe komt
  vec <- c(shapiro_test_data[c], shapiro_test_data[c+1])     
  
  #Voeg de vector toe aan de rij
  df_shapiro[i, ] <- vec
  
  #Voeg 2 toe aan de counter
  c <- c +2
}

df_shapiro <- data.frame(t(df_shapiro))

rownames(df_shapiro) <- c("t-statistic", "p-waarde")

colnames(df_shapiro) <- colnames(numerieke_data)

t_test_result <- t(df_shapiro)
t_test_result <- as.data.frame(t_test_result)

knitr::kable(t_test_result, align = "c", caption = "Shapiro Wilcoxon Test") 

```


De t-statistic geeft ons ook een W waarde. Deze loop van 0 tot 1, waarbij 1 betekent dat de data perfect normaal verdeeld is. voor de W waarde wordt over het algemeen de ondergrens van 0.90 gehanteerd. als de test statistiek W grote dan 0.90 is dan kan de data als normaal verdeeld beschouwd worden. Er kan een kans zijn dat de W waarde en de P waarde hun resultaten elkaar tegen spreken.

```{r, fig.asp=.75, out.width='50%', fig.align='center', fig.cap="Antwoord per stad", echo=FALSE}
Reactie_stad <- select(Student_awn_data, c(Stad))

ggplot(Reactie_stad, aes(x = " ", y = "Antwoord per stad", fill = Stad)) +
    geom_col() + 
    coord_polar(theta = "y") +
    scale_fill_brewer() +
    ggtitle("Antwoord per stad", subtitle = "Utrecht heeft geen antwoorden deze is hierdoor niet zichbaar") +
    theme_void()
```

In figuur 2 is te zien dat op 4 antwoorden na alle antwoorden uit Groningen komen. Hierdoor is het niet mogelijk om de hypothese te beantwoorden. Met deze reden worden verschillende factoren vergeleken met de data van de studenten in Groningen.De verzamelde data in Groningen komt neer op 73 studenten. In deze steekproef groep zitten ook verschillen. De steden Amsterdam, Leiden en Utrecht worden dus achterwegen gelaten. Groningen Als studenten stad heeft de Rijks Universiteit Groningen, Hanze (Hanze University of Aplied Sciences) en verschillende mbo-opleiding.

```{r, fig.asp=.75, out.width='50%', fig.align='center', fig.cap="Antwoord per Niveau", echo=FALSE, warning=FALSE, message=FALSE}


student_awn_gro <- subset(Student_awn_data, Stad == "Groningen")
Niveau_awn_30_05 <- select(student_awn_gro, c(Niveau))

ggplot(Niveau_awn_30_05, aes(x = " ", y = "Antwoord per Niveau", fill = Niveau)) +
    geom_col() + 
    coord_polar(theta = "y") +
    scale_fill_brewer() +
    ggtitle("Antwoord per Niveau", subtitle = "antwoorden op 30-05-2024") +
    theme_void()

```

Er is in figuur 3 te zien dat de meeste antwoorden van het HBO komen waardoor de verdeling dus niet even is verdeeld. Hierdoor zijn is er niet een goede vergelijking te maken tussen deze niveau's. Het laten zien hiervan kan dus wel maar er kunnen geen betrouwbare conclusies uitworden gehaald.

### Gemideld geluk

```{r , fig.asp=.75, out.width='50%', fig.align='center', fig.cap="Het gemidelde geluk per Sekse", echo=FALSE}

gem_geluk <- Student_awn_data %>%
    mutate(average_col = Happy_RN + Happy_after_quest)

gem_geluk <- gem_geluk %>%
    mutate(average_col = average_col / 2)

gem_geluk <- select(gem_geluk, c(Sekse, average_col))

ggplot(gem_geluk, aes(x = Sekse, y = average_col, fill = Sekse)) + 
    stat_boxplot(geom = "errorbar",
               width = 0.25) +
    geom_boxplot() +
    ylab("Gemiddelde geluk") +
    xlab("Sekse") +
    labs(fill = "Sekse")+
    ggtitle("Het gemidelde geluk per Sekse", subtitle = "Gemeten van 0-10 (Lijn in het vierkant is het gemidelde)") 
    
```

in firguur 4 is het gemiddelde geluk per sekse te zien. Er is te zien dat mannelijke studenten over het algemeen gelukkiger zijn dit is te zien aan de Q1-Q3 blok deze zit van de 3 sekse het hoogste in de grafiek wat betekent dat deze het gelukkigste lijken. De mediaanlijn laat zien dat het gemiddelde van de mannen iets boven de 6 ligt.

Bij de vrouwen is er te zien dat deze Q1-Q3 kleiner is dan die van de mannen, wat betekent dat vrouwen het meer met elkaar eens zijn over het gemiddelde. Ook is te zien dat er een uitschieter is naar beneden deze vrouw haar geluk ligt onder de 2.5 punten.

Anders sekse is het meest ongelukkigste. Dit is te zien aan de mediaan deze ligt precies op de 5 punten wat volgens het gemiddelde becijfering methoden als onvoldoende wordt beschouwt.

```{r, echo=FALSE}

gem_geluk <- Student_awn_data %>%
    mutate(average_col = Happy_RN + Happy_after_quest)

gem_geluk <- gem_geluk %>%
    mutate(average_col = average_col / 2)

gem_geluk <- select(gem_geluk, c(Sekse, average_col))

df_geluk_fem <- subset(gem_geluk, Sekse == "Vrouw (Female)")
df_geluk_man <- subset(gem_geluk, Sekse == "Man (Male)")


df_geluk_fem <- mean(df_geluk_fem$average_col)
df_geluk_man <- mean(df_geluk_man$average_col)

df_gem_geluk_sexe <- merge(df_geluk_fem, df_geluk_man)
colnames(df_gem_geluk_sexe) <- c("Geluk_vrouw","Geluk_man")

knitr::kable(df_gem_geluk_sexe, align = "c", caption = "Gemiddelde geluk vrouw en man") 
```

In tabel 6 is het gemiddelde te zien van de man en vrouw. De man heeft een gemiddeld geluk van ongeveer 6.45 / 10 de vrouw heeft een gemiddeld geluk van 6.25 wat dus inderdaad betekent dat mannelijke studenten in Groningen over het algemeen gemiddeld het gelukkigste zijn van de sekse.

```{r fig.asp=.75, out.width='50%', fig.align='center', fig.cap="Spiderplot gemiddeld geluk van alle studenten", echo=FALSE}
data <- read.csv("../raw_data/Student_hap_awn_30_05.csv")
#Verander de namen van de kolommen
colnames(data) <- c("Tijdstempel", "Sexe", "Niveau", "Jaar", "Vakgebied", "Woonsituatie", "Stad", "Nationaal_Internationaal", "Gelovig", "Relatie", "Algemeen_Geluk", "Fysiek_Geluk", "Belang_Fysieke_Gezondheid", "Belang_Buitenschools_Contact", "Belang_Sociale_Activiteiten", "Band_Ouders", "Geluk_Woonsituatie", "Thuisgevoel", "Belang_Academische_Prestaties", "Financiele_Situatie", "Belang_Geld", "Gebruik_Verdovende_Middelen", "Belang_Verdovende_Middelen", "Lekker_In_Vel", "Geluk_Na_Enquête")
#Maak een aparte vector met alle numerieke data
numerieke_data <- select(data, c(11:15, 17:21, 23:25))

#Een functie die het gemiddelde van data in een dataframe berekent en er een nieuwe dataframe van maakt
mean_frame <- function(data){
  as.data.frame(t(colMeans(data)))
}

#Bereken het gemiddelde van alle numerieke gegevens en zet ze in een apart dataframe
df_means <- mean_frame(numerieke_data)

#Maak een naam voor de regel
row.names(df_means) <- "Gemiddeld"

#Deze functie maakt een mooie radar chart, als parameters neemt de functie data, een kleur en een titel
js_radarchart <- function(data, 
                             color,
                             vlabels = colnames(data),
                             title) {
    radarchart(
        data, axistype = 1,
        
        #Hier worden de kleuren en de lijntypes van de grafiekdata opgezet
        pcol = color, 
        pfcol = scales::alpha(color, 0.5), 
        plwd = 1, 
        plty = 1,
        
        #Hier is de opmaak van het rooster van de grafiek
        cglcol = "grey", 
        cglty = 1, 
        cglwd = .8,
        caxislabels = NULL, 
        calcex = .75, 
        
        #Hier wordt de kleur en grootte van de as labels bepaald
        axislabcol = "black",
        vlcex = .6, 
        vlabels = vlabels,
        title = title,
    )
}

#Zet een maximum- en minimum waarde in voor de grafiek
max_min <- data.frame( Algemeen_Geluk = c(10,0),
                       Fysiek_Geluk = c(10,0),
                       Belang_Fysieke_Gezondheid = c(10,0),
                       Belang_Buitenschools_Contact = c(10,0),
                       Belang_Sociale_Activiteiten = c(10,0),
                       Geluk_Woonsituatie = c(10,0),
                       Thuisgevoel = c(10,0),
                       Belang_Academische_Prestaties = c(10,0),
                       Financiele_Situatie = c(10,0),
                       Belang_Geld = c(10,0),
                       Belang_Verdovende_Middelen = c(10,0),
                       Lekker_In_Vel = c(10,0),
                       Geluk_Na_Enquête = c(10,0)
                      )

row.names(max_min) <- c("Max", "Min")

#Bind de max en min aan data en zet het in een dataframe
df <- rbind(max_min, numerieke_data)
radar_means <- rbind(max_min, df_means)

#Zet grafische parameters
op <- par(mar = c(1, 1, 1, 1))

colnames(radar_means) <- c("Fysiek Geluk", "Fysieke Gezondheid", "Buitenschools Contact", "Sociale Activiteiten", "Relatie Ouders", "Geluk Woonsituatie", "Thuis in stad", "Academia", "Financiele Situatie", "Belang Geld", "Verdovende Middelen", "Mentale gezondheid", "Geluk Na Enquête")

#Maak een plot van het gemiddelde geluk van alle studenten
js_radarchart(data= radar_means, color= "blue", title= "Gemiddeld geluk van alle studenten")

par(op)

```


```{r, fig.asp=.75, out.width='50%', fig.align='center',fig.cap="gem geluk per woonsituatie", echo=FALSE}
gem_geluk_laatste_data <- Student_awn_data %>%
    mutate(average_col = Happy_RN + Happy_after_quest)
# de %>% zorgt dat ik in gem_geluk een mutatie kan maken, ik heb het geluk pre en after het beantwoorden van onze enquête. opgeteld en daarna gedeeld door 2 waardoor er een gemiddelde uitkomt voor elke student

gem_geluk_laatste_data <- gem_geluk_laatste_data %>%
    mutate(average_col = average_col / 2)

# hier wil ik dat de gem geluk variabele nu alleen nog het gemiddelde geluk die in de average col staat en de Woonsituatie die er bij hoort zodat ik deze kan laten zien.
gem_geluk_laatste_data <- select(gem_geluk_laatste_data, c(Woonsituatie, average_col))


# Hier gebruik ik gg plot om een netjese boxplot te maken die de 95% mediaan en alles netjes laat zien zodat het goed is te zien wat het verschil in gemiddelde geluk is per Woonsituatie
ggplot(gem_geluk_laatste_data, aes(x = Woonsituatie, y = average_col, fill = Woonsituatie)) + 
    stat_boxplot(geom = "errorbar",
               width = 0.25) +
    ylim(0, 10) +
    geom_boxplot() +
      ylab("Gemidelde geluk") + 
    ggtitle("Het gemiddelde geluk per Woonsituatie", subtitle = "(Lijn in het vierkant is het gemiddelde)") 

```

In figuur 6 is het interessant om te zien dat studenten die niet meer thuiswonen en dus in de stad Groningen wonen gemiddeld gelukkiger zijn dan mensen die bij hun ouders wonen. Dit kan komen door verschillende redenen zoals het gevoel van vrijheid, ook kan de thuissituatie invloed hierop hebben wanneer deze student een slechte thuissituatie kan vermeiden door op zichzelf te wonen kan het geluk dus omhoog gaan.

### Drugs gebruik

```{r, fig.asp=.75, out.width='50%', fig.align='center',fig.cap="Drugs en of alcohol gebruik per sekse", echo=FALSE}
Drugs_gebruik_Sekse <- select(Student_awn_data,c(Sekse,Verd_mid_gebr,drugs_alc_geluk))
# Hier worden alle antwoorden die gelijk staan aan "Ja (Yes)" veranderd naar een 1 en alle andere antwoorden worden naar 0 veranderd

Drugs_gebruik_Sekse <- Drugs_gebruik_Sekse %>%
  mutate(Verd_mid_gebr = ifelse(Verd_mid_gebr == "Ja (Yes)", 1, 0))
# hier wordt de 0 niet wordt meegerekend en deze wordt dus uit de dataframe gehaald.

Drugs_gebruik_Sekse <- Drugs_gebruik_Sekse %>%
  filter(Verd_mid_gebr != 0)

# Hier wordt gg plot gebruikt om een netjese barplot te maken die mooi laat zien het verschil in antwoorden per Sekse

ggplot(Drugs_gebruik_Sekse, aes(x=Sekse, y=Verd_mid_gebr, fill = Sekse)) +
  geom_bar(stat = "identity") +
  ylab("Drugs gebruik") + 
  theme(legend.position="none") +
  ggtitle("Drugs en of alcohol gebruik per sekse") 
```

in figuurn 7 is het drugs gebruik per sekse te zien. Het is duidelijk dat van de studenten uit onze data vrouwen de meeste drugs en of alcohol gebruiken van de seksen. Dit zou kunnen komen door verschillende dingen. thuissituatie zou hier invloed op kunnen hebben zowel bij thuiswonende als uitwonende, thuiswonende zouden dit kunnen gebruiken om hun af te leiden van hun thuissituatie. Voor uitwonende zou het kunnen zijn dat ze in een studentenhuis wonen waar het normaler is om alcohol te gebruiken en hier is het ook normaler om drugs te gebruiken. Het opleidingsjaar zou hier ook mee te maken kunnen hebben. Studenten in het eerste jaar zijn experimenteler dan de andere jaren en zijn vaker geneigd om nieuwe dingen uit te proberen dan de andere jaren hier onder valt drugs en alcohol. Deze dingen zouden kunnen bijdragen aan deze data.

```{r, fig.asp=.75, out.width='50%', fig.align='center',fig.cap="vergelijking geluk en gebruik drugs en alcohol", echo=FALSE, warning=FALSE, message=FALSE}
#Hier is een barplot te zien waar de frequentie x is en geluks gevoel y is.
ggplot(Drugs_gebruik_Sekse, aes(x=drugs_alc_geluk, y=Verd_mid_gebr)) +
  geom_bar(stat = "identity") +
  xlim(0, 10) +
  ylab("Frequentie (Aantal Personen") +
  xlab("Geluk's gevoel door gebruik Drugs en of alcohol") + 
    ggtitle("Hoeveel geluk wordt gehaald uit drugs en of alcohol") +
  facet_wrap(~Sekse)
```

In figuur 8 is te zien dat vrouwen meer geluk halen uit drugs en of alcohol. De mannen die drugs en of alcohol gebruiken halen niet veel geluk hier uit. bij de anders sekse is te weinig data om een oordeel te vormen.

```{r, fig.asp=.75, out.width='50%',fig.cap="Drugs gebruik  woonsituatie", fig.align='center' , echo=FALSE}
# hier wordt uit de  dataframe het volgende gehaald: Woonsituatie,Verd_mid_gebr,drugs_alc_geluk deze worden in een nieuw data frame gezet
Drugs_gebruik_woonsit <- select(Student_awn_data,c(Woonsituatie,Verd_mid_gebr,drugs_alc_geluk))
# Hier worden alle antwoorden die gelijk staan aan "Ja (Yes)" veranderd naar een 1 en alle andere antwoorden worden naar 0 veranderd

Drugs_gebruik_woonsit <- Drugs_gebruik_woonsit %>%
  mutate(Verd_mid_gebr = ifelse(Verd_mid_gebr == "Ja (Yes)", 1, 0))

# hier wordt de 0 niet wordt meegerekend en deze wordt dus uit de dataframe gehaald.

Drugs_gebruik_woonsit <- Drugs_gebruik_woonsit %>%
  filter(Verd_mid_gebr != 0)

# Hier wordt  gg plot gebruikt om een netjese barplot te maken die mooi laat zien het verschil in antwoorden per woonsituatie

ggplot(Drugs_gebruik_woonsit, aes(x=Woonsituatie, y=Verd_mid_gebr, fill = Woonsituatie)) +
  geom_bar(stat = "identity") +
  ylab("Drugs gebruik") + 
  theme(legend.position="none")

```

In figuur 9 is te zien dat het verschil tussen de uitwonende en thuiswonende erg klein is. Het is niet duidelijk of deze studenten alcohol of drugs gebruiken of beide. Dit is interessant om te weten en zal voor een volgend onderzoek zeker een handige vraag zijn. Verder over de waarom is veel te speculeren het gebruik kan komen door de sociale kring waar deze student maar ook kan het komen door een slechte mentale gezondheid. In de situatie van slechte mentale gezondheid kunnen drugs en of alcohol worden gebruikt om dit slechte gevoel te verdoven. Dit is echter speculatie en om hier echt antwoord op te krijgen zijn open vragen voor nodig op waarom er gebruikt word.

### Mentale gezondheid

Mentale gezondheid is onder de studenten heel verschillend. Het kan van verschillende redenen afhangen zoals academische druk, stress, persoonlijke verwachtingen en sociale druk. Voor sommige studenten zoals eerste jaars studenten of master studenten kan nog extra druk liggen. Voor eerste jaars studenten kan dit liggen aan dingen zoals voor het eerst op zichzelf wonen, eerste keer studeren brengt veel nieuwe ervaringen mee en nieuwe stress en natuurlijk wanneer je voor het eerst niet meer thuis woont kan dit ook een effect op je hebben als je veel op je ouders leunde voor support. Master studenten hebben meer druk omdat ze zwaardere lasten en meestal ook meer kosten hebben.

```{r, fig.asp=.75, out.width='50%',fig.cap="mentale gezondheid per opleidingsjaar", fig.align='center' , echo=FALSE}
ggplot(Student_awn_data, aes(x = Opl_jaar, y = Mental_health, fill = Opl_jaar)) +
      stat_boxplot(geom = "errorbar",
               width = 0.25) +
    ylim(0, 10) +
  geom_boxplot() +
  labs(title = "boxplot van Mentale gezondheid van verschillende opleidings jaren", x = "opleidingsjaar", y = "Mentale Gezondheid") +
  theme_minimal()
```

In figuur 10 is de mentale gezondheid per opleidingsjaar er is hier te zien dat de studenten die in het 3de jaar zitten gemiddelde het gelukkigste zijn. Voor universiteitsstudenten kan het derde jaar zo goed voor hun mentale gezondheid zijn omdat dit hun laatste studie jaar is. In het laatste studiejaar zou de student gewend zijn aan zijn studie ook zal deze zich voorbereiden op zijn toekomst met een master of een baan wat ook weer een goed vooruitzicht geeft. Voor HBO studenten kan het zijn dat ze in dit jaar een minor doen waar ze geluk uit halen of hun stage voorbereiden wat hun geluk geeft.

```{r, fig.asp=.75, out.width='50%',fig.cap="mentale gezondheid per woonsituatie", fig.align='center' , echo=FALSE}
ggplot(Student_awn_data, aes(x = Woonsituatie, y = Mental_health, fill = Woonsituatie)) +
      stat_boxplot(geom = "errorbar",
               width = 0.25) +
    ylim(0, 10) +
  geom_boxplot() +
  labs(title = "boxplot van Mentale gezondheid van thuiswonende vs uitwonende", x = "Woonsituatie", y = "Mental health") +
  theme_minimal()
```

in figuur 11 is te zien dat studenten die niet meer thuiswonen en dus in de stad Groningen wonen gemiddeld gelukkiger zijn dan mensen die bij hun ouders wonen. Dit kan komen door verschillende redenen zoals het gevoel van vrijheid of een slechte relatie met de ouders waardoor niet meer bij hun wonen het algemene geluk verbeterd.

```{r, fig.asp=.75, out.width='50%',fig.cap="mentale gezondheid per vakgebied", fig.align='center' , echo=FALSE}
ggplot(Student_awn_data, aes(x = Vakgebied, y = Mental_health, fill = Vakgebied)) +
      stat_boxplot(geom = "errorbar",
               width = 0.25) +
    ylim(0, 10) +
  geom_boxplot() +
  labs(title = "boxplot van Mentale gezondheid van elk vakgebied", x = "Vakgebied", y = "Mental health") +
  theme(axis.text.x = element_blank()) 
```

Ondanks dat de data oneven verdeeld is voor de groepen in vakgebied is het interessant om te zien hoe de mentale gezondheid is per vakgebied, er is namelijk te zien dat vergeleken met de andere vakgebieden studenten die kunst studeren mentaal veel ongelukkiger zijn. Dit is anders dan verwacht er was verwacht dat studenten van een technische studie ongelukkiger zouden zijn. 

### Financiele situatie

```{r, fig.asp=.75, out.width='50%', fig.align='center', fig.cap="Financiele situatie van de Sekse", echo=FALSE}
ggplot(Student_awn_data, aes(x = Sekse, y = Financiele_sit, fill = Sekse)) +
    stat_boxplot(geom = "errorbar",
               width = 0.25) +
    ylim(0, 10) +
  geom_boxplot() +
    labs(title = "Financiele situatie van de Sekse", x = "Sekse", y = "Financiele situatie") +
  theme_minimal()
```

in figuur 13 is te zien dat mannen gemiddeld in een betere financïele situatie zitten dan dat vrouwen dat zitten. Er zijn bij beide wel 2 uitschieters die in een zeer slechte financïele situatie zitten.



### cbs data

```{r, fig.asp=.75, out.width='50%', fig.align='center', fig.cap="Gemiddeld geluk jong volwassenen",echo=FALSE, warning=FALSE, message=FALSE}

cbs_data_geluk <- read_csv("../raw_data/cbs_data_geluk.csv")

colnames(cbs_data_geluk) <- c("Periode", "Tevredenheid_18_plus", "Tevredenheid_18_tot_25", "Geluk_18_plus", "Geluk_18_tot_25")
cbs_data_geluk <- cbs_data_geluk %>%
    mutate(Geluk_18_tot_25 = Geluk_18_tot_25 / 100)

cbs_geluk_18_tot_25 <- select(cbs_data_geluk, c(Periode, Geluk_18_tot_25))

p_cbs <- ggplot() + 
    geom_point(data = cbs_geluk_18_tot_25, aes(x=Periode, y=Geluk_18_tot_25), color = "blue", alpha = 0.6) +
    ylab("Geluk") +
    xlab("Tijd periode in jaren") +
  ggtitle("Gemiddeld geluk jong volwassenen") +
    theme_minimal()

p_cbs
```

in figuur 14 is het gemiddelde geluk in jong volwassenen tussen 18 en 25 jaar. Er is te zien dat er een neerwaartse trend begint vanaf 2010 deze wordt steeds groter en in 2020 (waar ook de corona periode begon) was het geluk van de jongvolwassenen gemiddeld het laagste. Als we dit met onze data vergelijken zien we dat uit onze data blijkt dat de studenten gemideld ongelukkiger zijn. met een gemiddelde score tussen de 6.3 en 6.7 terwijl deze van de jong volwassenen net onder 8.25 ligt.

# Discussie en Conclusies

## Conclusie

Onze onderzoeksvraag was: "in welke studentenstad zijn studenten het gelukkigst?" en onze hypothese "Er is geen significant verschil in het geluks niveau van studenten afhankelijk van de stad waarin ze studeren."

Door middel van een power-analyse is gebleken dat er voor elke groep minimaal 64 antwoorden nodig zijn voor de door ons gekozen instellingen (deze instellingen zijn gebaseerd op de industrie standaard) in totaal zijn er 77 antwoorden verkregen waar de meeste uit Groningen komen. Dit betekent dat de data niet voldoet aan de minimale vereiste. Onze berekende p-waarde is 0.3307 is ook te hoog om statistisch significante conclusies te kunnen trekken. Een te hoge p-waarde geeft aan dat de resultaten niet significant zijn, wat zegt dat er onvoldoende bewijs is om een werkelijk verschil of effect aan te tonen. Daardoor is de verzamelde data niet betrouwbaar genoeg als basis voor conclusies.

## Discussie

De volgende keer moeten wij een betere manier verzinnen om de data te verzamelen. Wij hadden bijna, en voor Utrecht zelfs helemaal geen data. Door deze belemmering konden wij ons onderzoek niet goed uitvoeren. Dit zullen wij de volgende keer kunnen oplossen door directer naar de studenten te marketen. Wij kunnen dit oplossen door meerdere dagen per stad te besteden en fysiek studenten vragen om mee te doen met ons onderzoek.

```{r wordcount, echo=FALSE, warning=FALSE, message=FALSE}
#install.packages(devtools)
#devtools::install_github("benmarwick/wordcountaddin", type = "source", dependencies = TRUE)
wordcountaddin:::text_stats()
```

# Referenties
